【裁判字號】    94,上訴,1162
【裁判日期】    970117
【裁判案由】    貪污治罪條例等
【裁判全文】
臺灣高等法院臺中分院刑事判決         94年度上訴字第1162號
上  訴  人  臺灣彰化地方法院檢察署檢察官
上  訴  人
即  被  告  壬○○
選任辯護人  鄭秀珠  律師
被      告  子○○
選任辯護人  汪紹銘  律師
被      告  未○○
選任辯護人  陳鴻謀  律師
被      告  酉○○
選任辯護人  黃振源  律師
上  訴  人
即  被  告  辛○○
上  訴  人
即  被  告  亥○○
上二人共同
選任辯護人  張繼準  律師
            張績寶  律師
            張富慶  律師
上  訴  人
即  被  告  丁○○
上  訴  人
即  被  告  丙○○
上二人共同
選任辯護人  陳世煌  律師
            黃俊昇  律師
上  訴  人
即  被  告  甲○○
選任辯護人  張志隆  律師
上  訴  人
即  被  告  巳○○
上  訴  人
即  被  告  戊○○
上  訴  人
即  被  告  丑○○
上  訴  人
即  被  告  戌○○
上  訴  人
即  被  告  癸○○
上二人共同
選任辯護人  陳忠雨  律師
上  訴  人
即  被  告  卯○○
選任辯護人  洪煌村  律師
            張柏山  律師
            羅淑菁  律師
上列上訴人因被告違反貪污治罪條例等案件，不服臺灣彰化地方
法院90年度訴字第1057號，中華民國94年3月4日第一審判決（
起訴案號：臺灣彰化地方法院檢察署89年度偵字第7276號、90年
度偵字第1510號），提起上訴，復經同署檢察官移送併案審判（
併辦案號：94年度偵字第1899號），本院判決如下：
    主  文
原判決除陳芳洲部分外均撤銷。
壬○○共同連續公務員明知為不實之事項，而登載於職務上所掌
之公文書，足以生損害於公眾及他人，處有期徒刑捌年，減為有
期徒刑肆年。
子○○共同連續公務員明知為不實之事項，而登載於職務上所掌
之公文書，足以生損害於公眾及他人，處有期徒刑貳年，減為有
期徒刑壹年。緩刑參年。
未○○共同連續公務員明知為不實之事項，而登載於職務上所掌
之公文書，足以生損害於公眾及他人，處有期徒刑壹年陸月，減
為有期徒刑玖月。緩刑參年。
酉○○共同連續公務員明知為不實之事項，而登載於職務上所掌
之公文書，足以生損害於公眾及他人，處有期徒刑壹年陸月，減
為有期徒刑玖月。緩刑參年。
辛○○共同連續公務員明知為不實之事項，而登載於職務上所掌
之公文書，足以生損害於公眾及他人，處有期徒刑肆年，減為有
期徒刑貳年。
亥○○共同連續公務員明知為不實之事項，而登載於職務上所掌
之公文書，足以生損害於公眾及他人，處有期徒刑肆年，減為有
期徒刑貳年。
丁○○共同連續公務員明知為不實之事項，而登載於職務上所掌
之公文書，足以生損害於公眾及他人，處有期徒刑年，減為有
期徒刑壹年陸月。
丙○○共同連續公務員明知為不實之事項，而登載於職務上所掌
之公文書，足以生損害於公眾及他人，處有期徒刑年，減為有
期徒刑壹年陸月。
甲○○共同連續公務員明知為不實之事項，而登載於職務上所掌
之公文書，足以生損害於公眾及他人，處有期徒刑壹年肆月，減
為有期徒刑捌月。緩刑貳年。
巳○○共同連續公務員明知為不實之事項，而登載於職務上所掌
之公文書，足以生損害於公眾及他人，處有期徒刑壹年肆月，減
為有期徒刑捌月。緩刑貳年。
戊○○共同連續公務員明知為不實之事項，而登載於職務上所掌
之公文書，足以生損害於公眾及他人，處有期徒刑壹年肆月，減
為有期徒刑捌月。緩刑貳年。
丑○○共同連續公務員明知為不實之事項，而登載於職務上所掌
之公文書，足以生損害於公眾及他人，處有期徒刑壹年肆月，減
為有期徒刑捌月。緩刑貳年。
戌○○共同連續公務員明知為不實之事項，而登載於職務上所掌
之公文書，足以生損害於公眾及他人，處有期徒刑壹年肆月，減
為有期徒刑捌月。緩刑貳年。
癸○○共同連續公務員明知為不實之事項，而登載於職務上所掌
之公文書，足以生損害於公眾及他人，處有期徒刑壹年肆月，減
為有期徒刑捌月。緩刑貳年。
卯○○共同連續公務員明知為不實之事項，而登載於職務上所掌
之公文書，足以生損害於公眾及他人，處有期徒刑壹年肆月，減
為有期徒刑捌月。緩刑貳年。
    事  實
一、壬○○自民國八十三年起當選、並自八十七年起連任彰化縣
    永靖鄉鄉長迄九十一年卸任，負責督導綜理全鄉行政業務，
    對於該鄉公共土木工程之招標、開標負有督導之責，且對於
    無須經公開招標、公開比價程序，而係得逕行通知三家以上
    殷實廠商參與比價或二家殷實廠商參與議價之公共土木工程
    擁有指定比價廠商之決策權限。而該鄉公共土木工程，工程
    預算依其補助單位之不同，各依工程金額之多寡，而異其招
    標方式，其中（一）由省政府補助者：工程金額在新台幣（
    下同）一千六百六十萬元以上者，採公開招標方式辦理；金
    額在五百萬元以上至一千六百六十萬元者，採公開比價方式
    辦理；金額在五百萬元以下者，採取三家以上殷實廠商參與
    比價方式辦理。（二）工程預算由縣政府補助者：工程金額
    在五百萬以上者，採公開招標方式辦理；金額在二百五十萬
    元以上至五百萬元者，採公開比價方式辦理；金額在二百五
    十萬元以下者，採取三家以上殷實廠商參與比價方式辦理。
    （三）工程預算為鄉公所自有經費者：工程金額在二百五十
    萬元以下者，採取三家以上殷實廠商參與比價方式辦理，金
    額在三十萬元以下者，採取二家殷實廠商參與議價方式。子
    ○○係彰化縣永靖鄉公所建設課課長，負責審核或執行公共
    土木工程發包等業務；未○○、酉○○均係彰化縣永靖鄉公
    所建設課技士，負責公共土木工程設計、發包、監工或驗收
    等業務，壬○○、子○○、未○○、酉○○四人均係依據法
    令從事公務之人員。自八十四年年初起迄八十九年六月二十
    九日止（依起訴書之附表七編號3之工程開標日期890629之
    記載觀之，顯係起訴書誤載為八十八年四月間）辦理彰化縣
    永靖鄉公共土木工程招標時，壬○○竟與未具公務員身份之
    先亨營造有限公司（下稱先亨營造，登記負責人辛○○）及
    弘景營造有限公司（下稱弘景營造，登記負責人為不知情之
    賴秋棠）共同實際負責人辛○○暨其配偶亥○○、吉崧營造
    有限公司（下稱吉崧營造）之登記及實際負責人丁○○、裕
    新營造工程股份有限公司（下稱裕新營造，登記負責人為不
    知情之詹採銀）及勝利土木包工業（下稱勝利土包）之登記
    及實際負責人丙○○，共同基於公務員明知為不實之事項，
    而登載於職務上所掌之公文書之概括犯意聯絡，由壬○○與
    辛○○、亥○○，或壬○○與丁○○、丙○○各約妥由其等
    經營之前開營造公司承作特定工程，壬○○明知其應依上開
    招標規定辦理，不得違反「彰化縣政府暨所屬各機關辦理營
    繕工程及購置定製變賣財物注意事項」所定辦理公共土木工
    程發包之行政流程與形式要求，竟以口頭或交付指定承作廠
    商名單之紙條方式，具體指示子○○、未○○、酉○○等三
    人，彼三人因畏懼壬○○擁有鄉公所人事任免、升遷、異動
    、獎懲等權力而予配合，而與壬○○同有公務員明知為不實
    事項而予登載於公文書之聯絡犯意聯絡，或經由子○○轉指
    示未○○、酉○○，再由子○○、未○○、酉○○通知辛○○、亥○○、丁○○、丙○○，以其等所經營上開先亨營造
    、弘景營造、吉崧營造、裕新營造、勝利土包名義參加彰化
    縣永靖鄉公共土木工程之比價，並另覓其他廠商之估價單陪
    標參與比價，待覓妥陪標參與比價廠商後，辛○○、亥○○
    、丁○○、丙○○即將指定得標承作及陪標參與比價之廠商
    名單提供與子○○、未○○、酉○○，或先將預定之陪標參
    與比價之廠商名單提供與子○○、未○○、酉○○等，而後
    再尋求前開預定陪標參與比價之廠商之同意，子○○等三人
    即於呈請鄉長壬○○核定參與比價廠商之簽稿上擬具前開指
    定得標承作及陪標參與比價廠商名單，而後由鄉長壬○○核
    定之，再據以製作函稿書面通知參與比價，以求公共土木工
    程文卷資料內容符合公共土木工程發包之行政流程及形式要
    求，即形式上合乎三家廠商參與比價投標之法定程序或增加
    得標之機率。其方式為：辛○○、亥○○除提供己身所經營
    之先亨營造或弘景營造為陪標參與比價之廠商外（如指定得
    標承作之廠商為先亨營造，則提供弘景營造為陪標參與比價
    之廠商，反之亦同），復向丁○○、丙○○、立益營造工程
    有限公司（下稱立益營造，登記負責人為不知情之陳炳）及
    營泰營造有限公司（下稱營泰營造）之實際負責人甲○○、
    集益營造有限公司（下稱集益營造，登記負責人為不知情之
    高汝慧）之實際負責人巳○○、明正營造工程有限公司（下
    稱明正營造，登記負責人為不知情之江姿瑩）與明益營造公
    司之實際負責人余瑞興（通緝中，另行審結）、彰茂營造有
    限公司（下稱彰茂營造，登記負責人為不知情洪惠玲）之實
    際負責人陳忠俊（已歿，業經原審為不受理判決確定）、志
    隆土木包工業（下稱志隆土包，登記負責人係不知情之戊○○之母）之實際負責人戊○○、先進營造有限公司（下稱先
    進營造，登記負責人為不知情之邱芳春）之實際負責人丑○○、佑合峰包工業（下稱佑合峰包）之登記及實際負責人戌
    ○○、佳陽營造有限公司（下稱佳陽營造）及久大土木包工
    業（下稱久大土包）之登記及實際負責人癸○○、世燁營造
    有限公司（下稱世燁營造，登記負責人為不知情之陳牡丹）
    之實際負責人卯○○、芳洲土木包工業（下稱芳洲土包）之
    登記及實際負責人陳芳洲（業經原審判處有期徒刑一年四月
    ，緩刑三年確定）（自甲○○以下至陳芳洲，下稱甲○○等
    十人）、延維營造有限公司姓名年籍不詳之成年負責人、金
    聯合營造有限公司姓名年籍不詳之成年負責人、國翔營造有
    限公司負責人午○○（後三人未據起訴）；丁○○、丙○○
    除提供己身所經營之吉崧營造為陪標參與比價之廠商外，另
    向辛○○、亥○○、巳○○、戊○○、丑○○、戌○○、癸○○、陳芳洲及全宏營造有限公司（下稱全宏營造）實際負
    責人鄭鎮平（未據起訴），要求其等提供所經營前揭營造公
    司之營利事業登記證、稅卡、會員證、經濟部公司執照，並
    在空白投標單上蓋妥公司及代表人之印章或依指示填妥投標
    單之投標廠商、較高之投標金額，交與辛○○、亥○○、丁○○、丙○○等四人，其中余瑞興除交付其所經營之明正營
    造、明益營造前開證件外，另交付其兄弟庚○○所經營之俊
    昇土木包工業（下稱俊昇土包）因擔任保證廠商而交付與余
    瑞興之前開證件與辛○○，而後由辛○○等四人購買押標金
    支票後，再將投標袋（內有前開證件、投標單及押標金支票
    ）寄往彰化縣永靖鄉公所建設課參與投標，分由子○○、未
    ○○、酉○○主持比價程序，而子○○、未○○、酉○○明
    知並未實際進行比價程序，竟因壬○○之授意，共同基於前
    開犯意聯絡，將此一不實之事項登載於其三人職務上所掌之
    比價紀錄表，而使辛○○、亥○○所經營之先亨營造、弘景
    營造及向甲○○商借投標之營泰營造、丁○○、丙○○所經
    營之吉崧營造、裕新營造、勝利土包以最低價格得標，足以
    生損害於該公文書之正確性及彰化縣永靖鄉公所之權益（工
    程名稱、投標年月、得標廠商、陪標廠商、底價、得標金額
    、承辦人、保證廠商詳如附表一至六所示）。
二、案經臺灣彰化地方法院檢察署檢察官偵查起訴及移送併辦。
    理  由
甲、程序方面之證據能力問題：
    被告壬○○等人及其等選任之辯護人抗辯稱公訴人引為證據
    之賴秋棠、陳炳、陳進郎、辰○鳳、黃豐盛、詹益宗、庚○○、江姿瑩、林素權、盧金天、高芳熙、申○○、江伯川、
    黃辰○、胡素玫、午○○、鄭鎮平、邱榮洲、李育娜、蘇鴻
    鍊在法務部調查局中部地區機動工作組（下稱法務部調查局
    中機組）接受調查時及在臺灣彰化地方法院檢察署檢察官偵
    訊時所為之證詞，及鍾佳徵在法務部調查局中機組接受調查
    時所為之證詞，皆屬傳聞證據而為審判外陳述；另同案被告
    陳忠俊在法務部調查局中機組及偵查中所為陳述，皆屬傳聞
    證據而為審判外陳述；共同被告子○○、未○○、酉○○、
    甲○○、巳○○、戊○○、丑○○等人於警詢、偵查中本於
    被告身分所供，對於其他共同被告而言，屬傳聞證據而為審
    判外陳述；同安村道路改善工程押標金來源及流向明細表、
    陳厝厝排水旁農路修建工程押標金來源及流向明細表，係被
    告以外之人製作之文書，屬傳聞證據；又被告子○○、未○○、酉○○在法務部調查局中機組接受調查時所為之自白，
    係出於疲勞及誘導詢問所為，依法皆無證據能力，不得作為
    認定被告壬○○等人犯罪之不利證據等語，經查：
一、公訴人引為證據之證人林素權、盧金天、高芳熙之偵訊筆錄
    ，與蘇鴻鍊在法務部調查局中機組接受調查時所為之證詞，
    卷內並無此部分資料，無從調查，自不足作為認定被告壬○○等人不利之證據。
二、按被告以外之人於審判外之言詞或書面陳述，除法律有規定
    者外，不得作為證據，刑事訴訟法第一百五十九條第一項定
    有明文。證人賴秋棠、陳炳、陳進郎、辰○鳳、黃豐盛、詹
    益宗、庚○○、江姿瑩、林素權、盧金天、高芳熙、申○○
    、江伯川、黃辰○、胡素玫、午○○、鄭鎮平、邱榮洲、李
    育娜等人在法務部調查局中機組接受調查時所為之證詞，係
    屬審判外之言詞陳述，又無刑事訴訟法第一百五十九條之一
    至第一百五十九條之五有關傳聞證據法則排除之適用，依上
    開規定，自無證據能力。
三、又按證人、鑑定人依法應具結而未具結者，其證言或鑑定意
    見，不得作為證據，刑事訴訟法第一百五十八條之三定有明
    文。證人賴秋棠、陳炳、陳進郎、辰○鳳、申○○、江伯川
    、黃辰○、鄭鎮平、邱榮洲等人接受檢察官訊問時所為之證
    詞，皆未供前或供後具結，依法又無不能具結之情事，依上
    開規定，其等偵訊證詞，亦無證據能力。
四、再按被告以外之人於偵查中向檢察官所為之陳述，除顯有不
    可信之情況者外，得為證據，刑事訴訟法第一百五十九條之
    二第二項定有明文。證人詹益宗、庚○○、胡素玫、午○○
    、蘇鴻鍊、李育娜等人接受檢察官訊問時所為之證詞，或於
    供前具結或依修正前刑事訴訟法第一百八十六條第五款證人
    為被告或自訴人之受僱人，不得令其具結之規定，不得令其
    具結，亦查無顯有不可信之情況，依上揭規定，自有證據能
    力。
五、另按被告以外之人於檢察事務官、司法警察官或司法警察調
    查中所為之陳述，與審判中不符時，其先前之陳述具有較可
    信之特別情況，且為證明犯罪事實存否所必要者，得為證據
    。刑事訴訟法第一百五十九條之二定有明文。證人鍾佳徵於
    八十九年九月二十二日在法務部調查局中機組接受調查時所
    為之證詞，固與其於原審九十一年十一月二十日審理時所為
    之證詞不符（容後敘明），惟證人鍾佳徵前開於司法警察調
    查中所為之陳述，為第一次陳述，不僅記憶較為清晰，且較
    少權衡利害得失或受他人干預，且其前開證詞，係依據中華
    航空公司八十八年六月三十日及其任職之宜安旅行社記載之
    資料而來，而前開書證應無蓄意造假之可能，則證人鍾佳徵
    依上開形式真正之書證，而在法務部調查局中機組接受調查
    時所為之證詞，當具有特別可信之情況，且為證明被告壬○○此部分犯罪事實存否所必要，依上述規定，應有證據能力
    。
六、再按被告以外之人於審判中死亡者，其於檢察事務官、司法
    警察官或司法警察調查中所為之陳述，經證明具有較可信之
    特別情況，且為證明犯罪事實之存否所必要者，得為證據，
    刑事訴訟法第一百五十九條之三第三款定有明文。司法警察
    （官）具有調查犯罪嫌疑人犯罪情形及蒐集證據等職權，若
    其等所作之筆錄毫無例外的全無證據能力，當非所宜。故如
    上開陳述，係在可信之特別情況下所為，且為證明犯罪事實
    所必要，而於審判程序中發生事實上無法直接審理之原因時
    ，若仍不承認該陳述之證據適格，即有未洽，為補救實務上
    採納傳聞法則可能發生之蒐證困難問題，自以使上開陳述取
    得證據能力，始符實體真實發見之訴訟目的。本案同案被告
    陳忠俊於警詢之供述，對其他共同被告而言雖係審判外之陳
    述，然其於原審審理時業已死亡，而審酌其於警詢時之陳述
    ，係在其本身查獲後所供，距案發日近，且無來自其他共同
    被告在場之壓力，或事後串謀而故為迴護其他共同被告之機
    會，客觀上有可信之特別情況，且為證明犯罪事實所必要，
    依上開說明，其於警詢之供述自具有證據能力。至同案被告
    陳忠俊以證人身分於九十年一月十一日檢察官偵訊時經具結
    所為之供述，雖對其他共同被告而言為被告以外之人於審判
    外之言詞陳述，惟業經具結在卷，與法定要件相符，經核其
    陳述時之外在環境及情況，並無顯有不可信之情況，本院亦
    認為適當，自有證據能力。
七、依大法官會議釋字第五八二號解釋意旨，共同被告對於其他
    被告案件中係屬證人，法院應踐行人證之法定調查程序，始
    具有證據能力；而共同被告於被告案件中之警詢、偵查中陳
    述，因被告無從為詰問，致有礙被告之對質詰問權，應無證
    據能力。再法院就被告之案件對其他共同被告或與被告有共
    犯關係之人調查，均應依人證之調查程序傳喚該共同被告或
    共犯到場，命其立於證人之地位而為陳述，並通知被告，使
    被告有與之對質及詰問其現在與先前陳述之瑕疵的機會，以
    確保其對質詰問權，並藉以發現實體真實（最高法院九十四
    年度臺上字第一七七六號判決意旨參照）。依上開說明，法
    院如於共同被告以證人身分到庭陳述，訊問被告對共同被告
    之審判外陳述有何意見，並准許被告對於共同被告當庭及先
    前陳述進行詰問，即已賦予被告對於共同被告對質詰問機會
    ，此時共同被告於審判外陳述之瑕疵，應已治癒，而具有證
    據能力。查共同被告子○○、未○○、酉○○、甲○○、巳
    ○○、戊○○、丑○○等人於警詢、偵查中本於被告身分所
    供，復於原審以證人身分到庭陳述，並經其他共同被告及辯
    護人當庭就上開共同被告於警詢、偵查中本於被告身分所供
    為交互詰問，有筆錄在卷可稽（見原審卷五第一六八至二四
    五頁）。是上開共同被告於警詢、偵查中本於被告身分所供
    ，既已賦予其他共同被告對質詰問之機會，對於其他共同被
    告應有證據能力。
八、按除顯有不可信之情況外，公務員職務上製作之紀錄文書、
    證明文書，亦得為證據，刑事訴訟法第一百五十九條之四第
    一款定有明文。此係因公務員職務上製作之紀錄文書或證明
    文書，係公務員依職權所為，與其責任、信譽攸關，若有錯
    誤、虛偽，公務員可能因此擔負刑事及行政責任，且該等文
    書經常處於可能受公開檢查之狀態，其正確性及真實之保障
    極高，是除非有顯不可信之情況外，上開公務文書應具有證
    據能力。本案關於同安村道路改善工程押標金來源及流向明
    細表、陳厝厝排水旁農路修建工程押標金來源及流向明細表
    ，係法務部調查局中機組調查人員對照往來傳票及銀行存款
    明細、支票等資料製作而成，屬公務員職務上製作之文書，
    且查無「顯有不可信之情況」，依刑事訴訟法第一百五十九
    條之四第一款之規定，上開文書應具有證據能力。
九、末按被告之自白，非出於強暴、脅迫、利誘、詐欺、疲勞訊
    問、違法羈押或其他不正之方法，且與事實相符者，得為證
    據，刑事訴訟法第一百五十六條第一項定有明文，其中疲勞
    訊問等字，係於九十二條二月六月修正新增。經查：
（一）被告未○○於八十九年九月二十九日、被告酉○○於八十
      九年十月五日、被告丁○○於八十九年九月十三日在法務
      部調查局中機組接受調查時，調查員皆曾給予休息、用餐
      、飲水、如廁之時間，詢問全程被告未曾反應疲勞，亦未
      見被告有打哈欠之動作等情，業據原審受命法官於行準備
      程序時勘驗無訛（詳原審卷(五)九十三年十月二十日準備程
      序筆錄第七頁、同月二十二日準備程序筆錄第三頁至第八
      頁、同月二十五日上午準備程序筆錄第四頁至第六頁、同
      日下午準備程序筆錄第七頁、十一月十五日準備程序筆錄
      第三頁至第六頁）。至其中被告未○○雖有揉眼睛、托腮
      、閉目養神；被告丁○○亦有揉眼睛、伸懶腰之動作（詳
      原審卷(五)九十三年十月二十日準備程序筆錄第七頁、第八
      頁、同月二十五日下午準備程序筆錄第八頁），惟此或係
      被告未○○、丁○○個人之習慣動作，或係因長時間久坐
      ，為活動筋骨始為之，尚無法執此認定被告未○○、丁○○已處於疲勞之狀態而仍接受法務部調查局中機組調查員
      之詢問。另法務部調查局中機組調查員固有提供被告子○○之調查局筆錄供被告酉○○閱覽（詳原審卷(五)九十三年
      十一月十五日準備程序筆錄第三頁），惟僅係單純提示其
      餘被告之筆錄，而無佐以詐騙、恐嚇等言詞，依客觀情狀
      觀之，當不至於影響被告之意識，執此，並無法認定前開
      自白非係出於被告酉○○自由意識及非被告酉○○任意性
      所為。又八十九年十月五日十五時零六分後，法務部調查
      局中機組詢問人員皆手持另份筆錄指示製作筆錄人員製作
      筆錄，而被告酉○○皆未為任何供述（詳原審卷(五)九十三
      年十一月十五日準備程序筆錄第四頁至第六頁），惟該日
      自十二時三十一分起，迄十四時五十五分止，調查員確有
      詢問被告酉○○，惟尚未以電腦打字之方式製作筆錄（詳
      原審卷(五)九十三年十一月十五日準備程序筆錄第三頁），
      依經驗法則而論，因詢問過程對話冗長，逐一記述有其實
      際操作上之困難且亦延滯詢問時間，是詢問完畢後再擇要
      紀錄，亦非法所不許，且調查員製作筆錄完成後，亦將筆
      錄交與被告酉○○閱覽，被告酉○○自同日十九時三十六
      分開始閱覽，至同日十九時四十八分，歷經十二分鐘閱覽
      完畢後，始在筆錄末行簽名蓋章，是以，調查員擇要紀錄
      之筆錄，應與被告酉○○之供述就重要部分互核大致相符
      ，否則被告酉○○當無閱覽長達十二分鐘後，未表示任何
      意見，即於筆錄末行簽名蓋章之理。而被告未○○雖辯稱
      ：調查員在作筆錄前曾唸被告子○○之筆錄給伊聽，並表
      示被告子○○已承認通知比價廠商名單係被告子○○主動
      通知廠商提供云云，被告丁○○則辯稱：調查員曾拿他人
      筆錄要求伊承認云云。惟經原審受命法官勘驗被告未○○
      於八十九年九月二十九日在法務部調查局中機組所為之供
      述，並未見有何被告未○○所稱調查員朗讀其餘被告調查
      局筆錄之情事（詳原審卷(五)九十三年十月二十五日準備程
      序筆錄），被告丁○○於八十九年九月十三日在法務部調
      查局中機組所為之供述，從調查員開始製作筆錄至結束，
      亦未見調查員交付其餘被告調查局筆錄供被告丁○○閱覽
      之情事（詳原審卷(五)九十三年十月二十二日準備程序筆錄
      第八頁），復經本院於九十六年十月二十二日下午四時及
      同年十一月六日下午二時勘驗上開筆錄結果，被告壬○○
      之辯護人鄭秀珠律師稱就被告酉○○於八十九年十月五日
      在調查站所製訊問筆錄，其錄音錄影內容與原審勘驗筆錄
      相符，另就被告未○○於八十九年九月二十九日在調查站
      所製筆錄部分，亦稱沒有聽到有調查員誘導未○○之情形
      （見本院卷三第五八至五九、八七至八八頁），則被告未
      ○○、丁○○前開所辯，顯不足採信。從而，被告未○○
      、酉○○、丁○○前開在法務部調查局中機組接受調查時
      所為之自白，皆非出於疲勞及其他不正方法之詢問，均有
      證據能力。
（二）而被告子○○於八十九年九月二十九日在法務部調查局中
      機組接受調查時固自白在卷，惟其辯稱係因調查員向伊表
      示自白即讓伊交保，伊為求交保，始為不實之自白等語，
      經原審勘驗被告子○○八十九年九月二十九日在法務部調
      查局中機組所為之前開自白時，發覺調查員確曾向被告子
      ○○陳稱：「檢察官有提到你今天如果能夠大致上把這件
      事講清楚，能夠讓你‥‥‥（以下話語因錄音未見清晰，
      故無法勘驗得知）」等語（詳原審卷(五)九十三年十月二十
      九日準備程序筆錄第十頁），雖未能勘驗得知調查員所說
      之全部言語，但由調查員陳述之方式、語意「能夠讓你‥
      ‥‥」，可知調查員確曾承諾被告子○○一定之事項，且
      被告子○○為前開自白後，臺灣彰化地方法院檢察署檢察
      官隨即於八十九年十月六日就被告子○○部分，向原審聲
      請停止羈押，此有臺灣彰化地方法院檢察署點名單及八十
      九年度聲停押字第四五號停止羈押聲請書各乙紙在卷可稽
      （附於臺灣彰化地方法院檢察署八十九年度偵字第七二七
      六號偵查卷宗第一三○頁、第一三九頁），準此，被告子
      ○○辯解，顯屬有據，是以，被告子○○於八十九年九月
      二十九日在法務部調查局中機組接受調查所為之上述自白
      ，顯係為求交保，出於調查員利誘所為，此部分當無證據
      能力。
十、除上開被告對證據能力有爭執之部分外，其他本判決下列所
    引用之各該被告以外之人於審判外之陳述（包含書面陳述）
    ，雖屬傳聞證據，惟當事人於本院審理中均表示同意作為證
    據方法而不予爭執，且迄至言詞辯論終結前亦未再聲明異議
    ，本院審酌上開證據資料製作時之情況，尚無違法不當及證
    明力明顯過低之瑕疵，亦認為以之作為證據應屬適當，故揆
    諸前開規定，爰逕依刑事訴訟法第一百五十九條之五規定，
    認前揭證據資料均有證據能力。
乙、實體方面
壹、有罪部分認定犯罪事實所憑之證據及理由：
一、訊據被告壬○○、子○○、未○○、酉○○、辛○○、亥○○、丙○○、丁○○、巳○○、戊○○、甲○○、戌○○、
    卯○○、丑○○、癸○○等皆矢口否認有何公務員明知為不
    實之事項，而登載於職務上所掌之公文書之犯行，被告壬○○上訴否認犯罪，辯稱：原審為被告壬○○有罪之判決，完
    全依據同案被告子○○、未○○、酉○○之調查站筆錄，而
    該筆錄之製作過程，有利誘及程序不合法的重大瑕疵，均無
    證據能力，即不得援為論罪之證據，況且同案被告之證詞不
    得為認定有罪判決之唯一證據，本件如無其他書面或其他證
    據足證被告壬○○涉有犯罪行為，自應為被告壬○○無罪之
    諭知云云，並聲請傳喚證人江伯川、黃辰○、申○○及同案
    被告子○○。被告子○○上訴亦否認犯罪，辯稱：(一)起訴書
    附表二編號七：八堡一圳農路整建，底價定為四百七十五萬
    元，此件係由伊承辦，該經費為省府補助，金額在五百萬元
    以下，依法採三家以上廠商比價辦理，依當時有效之機關營
    繕工程及購置定製變賣財物稽察條例第六條規定，屬「無須
    經公開招標」之工程，自得由該機關首長授權經辦單位，取
    具二家以上估價單，進行比價或議價辦理，從而鄉長即被告
    壬○○即有指定之行政裁量權，鄉長壬○○其指定或由被告
    子○○提供廠商名單供鄉長指定先亨營造、集益營造、明正
    營造三家廠商比價，自與法規相符，如未有積極證據，難遽
    指被告有任何不法之行為，況以系爭工程各廠商提出比價、
    議價之單據文件，既均有各該廠商之公印及負責人之私印，
    形式上即難指為違法，至於各廠商提出比價、議價之前，是
    否出於協商？是否有借牌？被告並不知情，自難遽謂伊有明
    知為不實之事項，而登載於職務上所掌公文書之犯行；又(二)
    起訴書附表一編號七：八十五年度獨鰲橋新建工程，底價定
    為二百八十五萬元，附表二編號二、六、十二、十六，附表
    三編號四、附表五編號六、十三，及附表六編號二十五等，
    共九件為公開比價，上述廠商均係領有合法執照之營造廠商
    ，伊將該廠商准為參與投標，尚難認有違法之處，況伊確有
    於鄉公所公告欄將上開工程招標事宜公告，並以公文副知當
    地有關工會，此有廠商世鏵負責人即被告卯○○九十年一月
    十一日於偵查中，芳洲負責人即被告陳芳洲八十九年十二月
    八日於調查站，廠商國翔負責人蘇鴻鍊九十年一月十一日偵
    查中，久大土木負責人即被告癸○○八十九年十二月七日於
    調查站，佑合鋒負責人即被告戌○○八十九年十二月八日於
    調查中均供述明確，如伊有明知廠商陪標之情事，並欲配合
    ，豈有在張貼公告與通知工會周知其他廠商之理，況以，參
    加公開比價之廠商，係以郵寄方式將投標資料投寄至永靖鄉
    公所，而檢視各次比價各家公司之比價資料，包括標單、報
    價明細表、證件封、標單封甲標封、乙標封等，並無字跡相
    同者，乙標封上之郵戳復未連號，而廠商繳交之押標金係以
    郵局之匯票或銀行之支票，縱得標廠商私下有陪標之情事，
    惟伊等承辦工程時，並無由上揭文件得知廠商私下達成陪標
    之協議，實無證據指摘被告明知廠商陪標協議，而將不實之
    事登載在其掌管之公文書罪嫌云云；被告未○○、酉○○等
    二人上訴意否認犯公務員明知不實登載罪，辯稱：一切皆依
    法行事，除引用被告子○○之辯詞外，另以：其餘廠商被告
    渠等供述之內容，僅可證明廠商間有陪標之協議，惟卻不足
    為被告等知悉上述陪標並予配合之證明，況伊等就廠商名單
    究如何提供之供述，並非完全一致，且於調查局之自白既欠
    缺真實性，自不得為被告不利判決之依據，至於證人李育娜
    於八十九年十二月七日調查筆錄及證人胡素玫於八十九年十
    二月八日調查筆錄，並未證稱被告知悉先亨營造與其他廠商
    協議陪標之事，亦不足為被告等知悉上述陪標並予配合，而
    有公務員明知不實登載罪云云。被告辛○○、亥○○、丁○○、丙○○等四人則辯稱：未借用他人名義投標，亦未委請
    他人陪標，並無涉及上開不法投標，自無涉犯共同連續公務
    員明知不實而為登載罪云云；被告辛○○上訴否認犯罪，辯
    稱本案起訴書附表之公用工程，比價或招標紀錄表之登載內
    容，乃係表示已有廠商之比價程序經過，包括工程係屬於第
    幾次比價，再登列各廠商名稱、標價、順位、得標等，既經
    列席人、監標人、主持人簽名見證程序之進行，自應推認其
    程序真實；且從形式上觀之，本案作業流程並未有捏造廠商
    名單、虛增或故減廠商名單之情事，是就形式上言，本案起
    訴書附表各項公用工程之比價或招標紀錄表上所登載之參與
    比價廠商名義人、投標價格等資料，核與各參與競標廠商所
    書寫之資料兩相符合，無何登載不實，且業經列席人、監標
    人、主持人簽名見證程序之進行，自應推認比價程序係真實
    進行，且登載內容均無不實，此並據自八十年至九十年間，
    擔任彰化縣永靖鄉公所主計室主任並負責本案相關工程監標
    之證人黃辰○，於本院九十六年十月三十日審理時到庭證稱
    屬實，自無涉犯共同連續公務員明知不實而為登載罪云云；
    被告亥○○上訴否認犯罪，辯稱：伊與共同被告辛○○雖係
    夫妻，惟僅負責工程之施作部分，至於共同被告辛○○在外
    承攬工程之情形，被告亥○○均未參與，亦不知情，又本案
    起訴書附表各項公用工程之比價或招標紀錄表上所登載之參
    與比價廠商名義人、投標價格等資料，核與各參與競標廠商
    所書寫之資料兩相符合，無何登載不實，且業經列席人、監
    標人、主持人簽名見證程序之進行，亦應推認比價程序真實
    ，且本案又不能證明比價或招標紀錄在形式上有何其他足生
    損害之不真切或不存在之虛偽不實登載，並無涉犯共同連續
    公務員明知不實而為登載罪云云。被告丁○○、丙○○上訴
    否認犯罪，辯稱(一)縱使鄭鎮平不知全宏營造曾參與投標，但
    有投標，並不能推論是借牌給被告丁○○投標，或有人曾向
    被告丑○○借先進營造投標，並不能推論是被告丁○○所借
    ，況被告丁○○與癸○○為甥舅關係，不能據以推論渠等間
    必定有借牌關係，又無證據除證被告丁○○有向他人借牌圍
    標，又被告丑○○於九十年一月十一日偵查時供稱「是一位
    叫邱顯祥的來邀我合夥投標，營造部分我提供牌照，混凝土
    部分我負責，其他投標手續，過程是邱顯祥處理的，他住永
    靖鄉。」，於原審審理時供稱「（事後有無查證何人跟你借
    牌投標？）那不是借牌，那是我的合夥人邱顯祥，他說看到
    有一件公開招標一千五百多萬元的，看我要不要做，我跟他
    說我兩人合夥，我提供我的牌給他，（押標金）邱顯祥（負
    責），填寫押標金也是邱顯祥自己寫的。」等語，實則被告
    丁○○、丙○○並未向被告丑○○借牌，另十三萬元之台灣
    銀行支票，是有關附表一編號三，既是先亨購買，後來回流
    到先亨，應為辛○○提供，更足以證明不是被告丁○○向他
    人借牌；又(二)子○○等人均依規定之程序，就各廠商所寄之
    投標袋（內有營利事業登記證、稅卡、會員證、經濟部公司
    執照、投標單、押標金支票）進行比價，形式上觀之，並無
    不實登載之情事，至於議價內容，實質上是否參與議價廠商
    之真正本意，究非主持開標之人所能過問，又該系爭比價紀
    錄之得標廠商，必須依法訂約進行施作，嗣後亦無其他廠商
    主張該得標過程有何不法，雙方承攬契約合法有效，其開標
    作業程序，難認有何不法，且被告丁○○、丙○○均非主持
    開標紀錄之公務員，亦非有權監督開標之公務員，開標紀錄
    並非其等職務上所掌之公文書，自無從共同成立公務員登載
    不實事項於公文書罪云云，並聲請傳喚被告壬○○及證人寅
    ○○。被告甲○○、戊○○、丑○○、均上訴否認犯罪，辯
    以：伊等皆係親自投標，並未將牌照借與他人涉有上開不法
    投標，縱有順應人情自行提高單價投標，實則形同放棄競標
    機會，係為避免自身承擔過多工程致週轉不靈，況且投標係
    採郵寄方式參與競標，伊等既未參與永靖鄉公所之開標作業
    ，如何違犯共同連續公務員明知不實而為登載罪云云。被告
    巳○○上訴否認犯罪，辯以：被告甲○○雖曾在晚上外出吃
    點心宵夜時偶遇亥○○、辛○○夫婦二人，並接受辛○○之
    請託：「如被告甲○○不欲承攬永靖鄉公所發包之工程施作
    ，則請被告甲○○將投標金額填高，以增加其（辛○○）所
    經營之公司得標的機會。」而將投標金額填高，惟被告甲○○之所以將投標金額提高放棄競標的機會，實乃係因被告甲○○在同一期間內尚承攬有多件工程必須趕工施作，且在金
    錢上亦因多件工程之施作而頗感窘迫，故而不欲亦無法再承
    攬其他工程，以免陷入週轉不靈的困境，是被告甲○○乃趁
    機做個順水人情將投標單價提高，放棄競標的機會，絕非是
    單純的配合辛○○的請託而將投標單價提高，而是有不得不
    然的考量始將競標單價提高，另被告甲○○雖與賴、卓夫婦
    二人為舊識，惟從未將集益公司之牌照借予辛○○使用，再
    者，被告甲○○參與永靖鄉公所工程投標均係採郵寄的方式
    參與競標，是以永靖鄉公所究採何種程序，作為工程開標之
    作業方式，上訴人未曾過問亦無權過問，如何違犯共同連續
    公務員明知為不實之事項，而登載於職務上所掌之公文書罪
    云云。被告戊○○上訴否認犯罪，辯以：伊參與比價廠商之
    資格既經事先審查，接獲永靖鄉公所通知比價、議價之通知
    函，亦為公所主動之行為，形式上亦無造假之情形，得標時
    均無其他廠商主張該得標過程有不法情事，該承攬契約自屬
    合法有效，至於該等廠商間有默契存在，要屬有無涉及公平
    交易法第二十四條之情形，尚難推論開標過程有何公務員登
    載不實之犯行云云。被告戌○○、癸○○上訴否認犯罪，辯
    以：(一)關於原判決事實欄認定之"壬○○已與辛○○、亥○○、丁○○、丙○○約妥指定先亨營造、弘景營造、吉崧營
    造、裕新營造、勝利土木包承作本案彰化縣永靖鄉公共土木
    工程，並由子○○、未○○、酉○○通知上開廠商之經營者
    辛○○、亥○○、丁○○、丙○○參加比價"乙節，被告戌
    ○○及癸○○均未參與其中，不知渠等已約妥指定先亨營造
    弘景營造、吉崧營造、裕新營造、勝利土木包承作本案彰化
    縣永靖鄉公共土木工程，(二)本案被告戌○○、癸○○係收到
    彰化縣永靖鄉公所之比價通知，才郵寄投標文件參與投標，
    投標單上所載之投標金額本來就是被告願出之金額，既然被
    告所出之投標金額並無不實，被告殊無與子○○等人共謀就
    比價紀錄表為不實登載之可能及必要，(三)本案工程開標當時
    ，被告戌○○及癸○○並未到場，不知當時子○○、未○○
    、酉○○製作何內容之比價紀錄表，且未參與分擔製作比價
    紀錄表，根本與子○○、未○○、酉○○毫無犯意聯絡及行
    為分擔可言云云。被告卯○○上訴否認犯罪，辯稱：(一)被告
    卯○○經營世燁公司，參與永靖鄉公所之兩件投標工程即曾
    厝崙排水改善工程及永興村萬壽巷改善工程，因該工程經費
    均由彰化縣政府補助，且工程預算均在五百萬元以上，應採
    取公開招標之方式，辦理系爭工程之發包，此凡任何符合資
    格之營造廠商，均得自由參與競標，事實上被告根本不可能
    事先得知參與競標之廠商，以進行圍標，又被告卯○○參與
    本案系爭二件工程的標價單，是派由世燁公司職員親自前往
    永靖鄉公所購買，該標價單的內容，亦均由被告卯○○親自
    核算工程數量決定標價後，在交由公司職員填寫標價單後寄
    發參與競標，並未如原審判決所指，借牌給同案被告弘景公
    司負責人亥○○及先亨公司負責人辛○○，供作圍標工程之
    違法使用，更無參與所指系爭工程之圍標或陪標情事，(二)本
    案原審判決所載涉及不法之工程決標案件，詳如原審判決附
    表一至七，共計一百七十九件，而被告卯○○被指涉有不法
    之工程案件，僅有附表二之編號二、六兩件，如果被告卯○○真有陪標情事，何以僅此二件工程？又原審判決所載涉及
    不法之工程決標時間，係自八十四年初至八十八年四月間止
    ，期間長達四年有餘，而被告卯○○參與競標之工程，只有
    八十四年三月及八十五年六月間開標之附表二編號二、六，
    如果被告卯○○真有陪標情事，何以僅有八十四年三月及八
    十五年六月兩次參與陪標，而於長達四年餘之期間，未有其
    他配合之投標作業，又(三)依證人子○○於原審九十三年十二
    月二十一日到庭證述，其主持決標，在一定金額以上採公開
    比價（招標）方式決標，參與競標廠商投寄資料袋在郵局，
    是由收發人員到郵局在決標前領回，因此連鄉長都無法知悉
    參與競標廠商及家數，何來圍標、陪標？況依證人辛○○同
    日到庭證述，亦明確陳明本案被告卯○○參與公開比價（招
    標）的系爭二件工程，是向其借貸押標金，但其間僅屬借貸
    關係，並無借牌或陪標情事，何況基於常情常理及經驗法則
    ，如果被告經營之世燁公司，係為亥○○經營之先亨、弘景
    二家營造公司陪標，豈會僅是一百七十九件中的二件，且時
    間相隔長達一年有餘？(四)至於系爭工程之押標金來源部分，
    被告卯○○礙於當時財務上之不便，又該押標金額分別高達
    九十一萬二千元（曾厝崙排水改善工程）及七十二萬八千二
    百元（永興村萬壽巷改善工程），才向熟識之弘景公司負責
    人亥○○借貸，嗣均未得標，即於永靖鄉公所退還押標金同
    時歸還同案被告亥○○，只因該等工程均由弘景公司得標，
    被告卯○○才被懷疑參與系爭工程之圍標，並遭公訴人起訴
    ，然事實上動輒「上百萬元」之押標金，並非一般營造公司
    均有資力隨時提出參與競標，以當時經濟已不景氣多時，建
    築營造業盛況已不復往日，欲在未完成各該承包工程並取得
    工程款前，提出高額押標金，的確造成被告經營之世燁公司
    資金調度上的困難，以伊為升斗小民之財力，確屬一筆沈重
    的負擔，並無借牌陪標涉有不法云云。經查：
（一）被告壬○○等人如何以上揭形式符合規定，而實際未依法
      進行比價程序，即將上開工程發包分由被告辛○○、亥○○、丁○○、丙○○所經營之先亨營造、弘景營造、吉崧
      、裕新及勝利營造，及被告甲○○出借之營泰營造、吉崧
      營造、裕新營造、勝利土包承攬等情，業據被告子○○、
      未○○、酉○○、丁○○、甲○○、巳○○、陳忠俊、戊○○、丑○○、辛○○在法務部調查局中機組接受調查（
      被告子○○於八十九年九月二十九日在法務部調查局中機
      組接受調查時所為之自白係出於利誘所為，依法無證據能
      力，業如前述，此部分應予除外）、在臺灣彰化地方法院
      檢察署檢察官訊問時及在原審審理時分別供承不諱，且互
      核相符，茲分論如下：
    1.被告子○○於八十九年十月五日在臺灣彰化地方法院檢察
      署接受檢察官訊問時自白稱：起訴書所示附表一、二、三
      所示工程，關於先亨營造、弘景營造、吉崧營造得標承作
      工程部分，皆係鄉長即被告壬○○指定該工程給某人承作
      ，該某人即會提供另一、二家廠商名單給伊辦理後續通知
      工作，先亨營造、弘景營造、吉崧營造三家皆是如此。而
      被告未○○、酉○○所承辦之工程，被告壬○○亦係如此
      以口頭指示，因剛開始被告未○○有提供七、八家，但被
      告壬○○都不批示，後來就改以口頭請示，被告壬○○也
      以口頭指示給特定人施作，如被告未○○等人不在，就由
      伊口頭轉達，有使用紙條是廠商提供，上面都有蓋好公司
      橡皮戳章的名單，伊擔任課長，雖覺得這樣不妥，但被告
      壬○○有人事任免權，可隨意調動職務等語（見上開八十
      九年度偵字第七二七六號偵查卷宗第一三三頁反面至第一
      三四頁）。
    2.被告未○○於八十九年九月二十九日在法務部調查局中機
      組接受調查時自白稱：起訴書所示附表二編號三六所示工
      程，係被告子○○要求由其負責發包作業，由被告子○○
      承辦，該工程，因發包金額超過二百五十萬元，故採公開
      招標方式，至於由被告酉○○及由伊承辦之工程，則均係
      採比價方式辦理發包，伊承辦之工程比價皆係由被告壬○○或被告子○○先行指定由先亨營造或弘景營造承包及陪
      標廠商名單，伊據以辦理比價作業，底價係由被告壬○○
      核定，通常依預算金額九五折左右核定。伊於八十三年間
      ，在被告壬○○上任不久，曾依作業程序提供七、八家廠
      商參與彰化縣永靖鄉公所某工程比價作業，並簽請被告壬○○依工程金額選定二至三家廠商，惟被告壬○○不在公
      文中批示選商名單，而係以口頭告知所指定承包及陪標之
      廠商，此後伊即知永靖鄉公所工程之比價，被告壬○○或
      被告子○○會指定承包廠商，爾後皆依被告壬○○或被告
      子○○口頭指示辦理工程發包，迄八十七年伊覺得以此方
      式辦理比價作業不妥，乃再次依作業程序簽請被告邱昌榮
      選商，惟被告壬○○在公文中核章但不批示選商名單，乃
      以口頭方式指定承包廠商，伊僅得依被告壬○○或被告子
      ○○口頭指示之廠商名單，繼續辦理所承辦工程之比價發
      包作業，另被告酉○○所承辦之工程案件亦以此模式辦理
      。因工程招標所附估價單之規格、數量，指定承包廠商即
      可依彰化縣政府營繕工程統一單價表預估工程預算，並以
      九五推算工程底價，據以安排圍標事宜等語（見上開八十
      九年度他字第四六五號偵查卷宗第三九○頁反面至第三九
      一頁反面），被告未○○於偵訊時亦自承稱：調查站筆錄
      係伊看過後再簽名，所述均實在等語在卷（見上開八十九
      年度他字第四六五號偵查卷宗第一四二頁反面、八十九年
      度偵字第七二七六號偵查卷宗第一三一頁反面），且製作
      被告未○○前開筆錄之調查員蔡振輝於原審受命法官行準
      備程序調查被告未○○上述自白是否具有證據能力時亦結
      證稱：被告未○○筆錄係採一問一答方式製作，詢問後會
      釐清被告未○○之真意，再依其真意記載於筆錄上，詢問
      完畢後並請被告未○○確認後簽名等語屬實（見原審卷(五)
      九十三年十一月二十九日準備程序筆錄第十五頁），足徵
      前開調查站所製作之筆錄係基於被告未○○自由意志下所
      為甚明。又被告未○○於八十九年十月五日接受檢察官訊
      問時亦承稱：工程預算編列好，伊會打一份簽呈呈給被告
      子○○、被告壬○○，簽呈上並不會記載任何廠商名單在
      上面，但是事後被告壬○○以口頭及紙條指示廠商，紙條
      係廠商提供經被告壬○○再交給伊，因為上面廠商名稱皆
      係用橡皮章蓋的戳印，被告壬○○有時會指定特定一個，
      有時廠商會直接交被告壬○○再轉交給伊，或交由被告子
      ○○轉交，有時伊不在就放在桌上，伊再根據該份名單寄
      發通知函，除先亨營造、弘景營造以這種程序得標外，吉
      崧營造亦係如此等語（見上開八十九年度偵字第七二七六
      號偵查卷宗第一三一頁反面至第一三二頁反面）。
    3.被告酉○○於八十九年十月五日在法務部調查局中機組接
      受調查時自白稱：伊於八十四年間進入彰化縣永靖鄉公所
      任職建設課技士，承辦就採取三家殷實廠商參與比價方式
      發包之工程，向被告子○○請教處理程序及如何選商，經
      課長即被告子○○及建設課技士即被告未○○告訴伊彰化
      縣永靖鄉公所有關小型工程皆係由鄉長即被告壬○○指定
      廠商圈選核辦，由於伊出任公職對於工程發包業務法令並
      不熟悉，故被告子○○遂將工程金額在五十萬元以下之工
      程交由伊承辦，伊於簽辦參加比價廠商之公文時會向被告
      子○○請示通知工程比價廠商名單，據伊瞭解若被告壬○○事先有交代被告子○○時，被告子○○即會將被告壬○○所指定之三家比價廠商名單交與伊簽辦，如被告壬○○
      未事先交代被告子○○參與比價廠商名單，被告子○○就
      會要伊直接向被告壬○○請示，被告壬○○便會直接告訴
      伊該工程交由某人承作，而被指定廠商便會主動打電話至
      公所找伊，確定伊不會外出後，即派人將該工程陪標廠商
      名單交與伊簽辦，因此彰化縣永靖鄉公所承辦之通知三家
      殷實廠商參與比價之工程發包，皆係由被告壬○○指定交
      由特定人承作，而由鄉公所承辦人員完成比價手續。附表
      一編號所示六、八、九、十等四項工程係由伊承辦，參與
      比價廠商均係由伊向被告子○○請示後，經被告子○○將
      名單交與伊以簽稿併辦方式，簽請被告壬○○核定，前述
      四項工程均係依慣例由被告壬○○指定交先亨營造承作，
      並透過被告子○○交與伊陪標廠商名單，故最後均由先亨
      營造得標承作。而關於陪標廠商名單部分，被告壬○○若
      指定將工程交由先亨營造、弘景營造二家廠商承作，除事
      先由被告子○○提供廠商名單外，另先亨負責人即被告辛○○亦會主動以電話與伊聯繫，將其餘二家陪標廠商名單
      請該公司員工交給伊。附表二所示工程，伊共承辦二十一
      件，其中除附表二編號二七（即本件判決附表二編號二六
      ）所示「竹子村道路排水工程」係由彰茂營造承作外，其
      餘均係由被告壬○○指示將工程交由被告亥○○所有之先
      亨營造及所借牌之弘景營造承包施作，由伊依照被告子○○或被告辛○○交代該公司員工所提供之明正營造、富榮
      土木包工業、立益營造、集益營造、營泰營造、創世際土
      木、彰茂營造、啟佑營造、三興營造、同進營造、振旺營
      造、國翔營造、延維營造等陪標廠商名單辦理比價發包，
      伊會將通知比價廠商之公文函交由收發以限時掛號郵遞送
      至前述參與比價廠商，前述附表二所示工程，只要係採通
      知三家廠商參與比價方式發包，均由被告壬○○指示承包
      廠商交由承辦人員照辦，而前述陪標廠商亦均係被告壬○○指示承包廠商或透過被告子○○所提供，因此才會發生
      前述工程之陪標廠商為立益、集益、明正、明益、營泰等
      營造公司及志隆、創世際等土木包工業。關於附表二編號
      二十、二一、二三、二五、二六、二七（即本件判決附表
      二編號十九、二十、二二、二四、二五、二六）等六件工
      程，均由被告壬○○指定交由被告亥○○、辛○○夫婦所
      主導之先亨營造或弘景營造承作，故其陪標廠商係由被告
      辛○○所提供以三家廠商為一組之共六組名單，交由伊將
      各工程依序配對簽擬通知比價函稿，經被告壬○○核定後
      通知陪標廠商參與比價，因此伊於開標時主觀上即已認定
      該六項工程應係按被告壬○○所指定之廠商得標，且伊於
      製作比價記錄時，僅填載廠商編號及投標金額，並於開標
      時依據廠商所投遞之包商估價單比較之後宣佈得標廠商，
      而當時在場之先亨營造員工於開標後即向伊領取工程合約
      書帶回公司蓋妥公司大小章，故伊於忙亂中未及細查彰茂
      營造有無將工程合約書帶回蓋章，俟先亨營造員工將前述
      得標工程已蓋妥公司大小章之合約書繳回公所時，因數量
      甚多，伊未及一一比對，僅依當時比價記錄簽擬訂定合約
      之簽呈，致發生附表二編號二七（即本件判決附表二編號
      二六）所示之工程得標廠商彰茂營造與簽約廠商弘景營造
      不符之情況，惟該工程實際上應係指定由弘景營造得標承
      作，為何開標結果卻係彰茂營造得標，其詳情需問被告亥
      ○○、辛○○夫婦始知悉，至於發生得標廠商與簽約廠商
      不符情況，係伊個人疏忽所致，並無他人授意。又被告壬○○除指定被告辛○○、亥○○夫婦外，亦曾指定營泰營
      造甲○○、吉崧營造丁○○、昱欣營造丙○○等承包施作
      工程，並指示承辦人員依前述方式辦理比價發包，其陪標
      廠商皆由被告甲○○、丁○○、丙○○等人提供等語（見
      上開八十九年度偵字第七二七六號偵查卷宗第三八頁反面
      至第四一頁反面）；同日接受檢察官訊問時承稱：前開調
      查站筆錄曾看過且實在，關於小型工程發包，預算簽准後
      ，伊即以口頭請示被告子○○比價廠商三家如何填寫，被
      告子○○會用紙條寫廠商名單給伊，紙條辦完後伊即扔掉
      ，而廠商名單係由被告壬○○決定，這點伊很肯定，因被
      告子○○會去請示被告壬○○指示廠商，被告壬○○即會
      告知被告子○○廠商名稱。而被告亥○○常到公所來找被
      告壬○○或到建設課坐，但伊是與他們公司小姐聯絡，伊
      係撥打先亨營造留下之電話，打電話過去先亨營造有三位
      小姐，但不固定小姐會來公所辦理，他們會根據伊告知已
      辦理驗收之工程名稱，就會拿該工程得標之公司資料辦理
      請款，故有時係先亨營造，有時係弘景營造，就伊辦理之
      部分，皆係伊通知後始前來辦理，有時被告辛○○會主動
      打電話來詢問伊在不在，之後再派人持比價廠商名單來給
      伊，伊再簽函稿經被告壬○○批示後，再通知廠商，所以
      伊的廠商名單並不是只有被告子○○交給伊，有時也會由
      廠商交給伊，至於為何會依據廠商給伊的名單辦理，是因
      為伊進永靖鄉公所時是請示被告子○○，被告子○○手上
      如果沒有名單的話，則是被告壬○○已指定好了，廠商就
      會主動把名單拿上來。關於附表二編號二七（即本件判決
      附表二編號二六）所示之竹子村道路排水工程之事，因三
      月六日當天有六件工程發包，伊在標封上註記１、２、３
      三家廠商，開封後照編號１、２、３之順序，記載投標金
      額，但沒記載廠商名稱，再按出價高價，另編寫１、２、
      ３，由金額最低者得標，當天因為六件一起發包，所以弄
      亂了，當天發包六件都是給先亨營造及弘景營造，且是被
      告壬○○都先指定給何廠商得標，程序上伊還是要完成手
      續，但實際上早已安排廠商等語（見上開八十九年度偵字
      第七二七六號偵查卷宗第一一九頁至第一二○頁反面）。
    4.被告丁○○於八十九年九月十三日在法務部調查局中機組
      接受調查時自白稱：伊於七十八年底、七十九年初創立吉
      崧營造，並擔任負責人迄今，附表一編號三所示陳厝厝排
      水旁農路修建工程、編號四所示永興村興寧路復建工程、
      編號五所示永福路二段復建工程、編號九所示崙子村巷道
      改善工程、編號十所示港西村排水溝改善工程，吉崧營造
      有參與投標部分，皆係由彰化縣永靖鄉鄉公所以公函通知
      吉崧營造有該工程發包，請伊參加投標比價，但伊於接到
      公所通知未久，先亨公司之負責人被告亥○○、辛○○夫
      婦便會前來找伊，表示先亨營造有意標取該工程，要求伊
      配合其等圍標，並願意提供該等工程之押標金，伊基於長
      期與被告亥○○、辛○○夫婦間之情誼及相互有金錢往來
      ，加上伊個人對於標取永靖鄉公所之工程並無很大意願，
      因此同意其等請求，由先亨營造支付押標金，我就於押標
      金換算投標金額時故意填寫較大數目之金額，俾利先亨營
      造得標，事後開標結果亦係由先亨營造得標，而吉崧營造
      參與上開工程投標之押標金來源均係由先亨公司所申購，
      且其退還之押標金亦係存入該營造之帳戶內，伊之所以答
      應先亨營造陪標請求，全係基於過去多年情誼，且伊與被
      告亥○○皆係從先亨營造出身，伊並未獲得任何好處，亦
      未分包該部分工程等語（見上開八十九年度他字第四六五
      號偵查卷宗第九四頁至第九五頁反面）；況被告丁○○於
      偵訊時亦承稱：調查站筆錄係伊看過後再簽名，所述均實
      在等語無訛（見上開八十九年度他字第四六五號偵查卷宗
      第一四○頁反面），則前開調查站所製作之筆錄應無非法
      取供之情事，堪以認定。且被告丁○○同日在檢察官訊問
      時亦供述：前開附表一本人亦做過先亨營造、立益營造之
      下包，彼此感情深厚，因此出發點純係幫忙，編號三、四
      、五、九、十所示之工程皆係先亨營造向伊借牌投標等語
      （見上開八十九年度他字第四六五號偵查卷宗第一四○頁
      反面）。
    5.被告甲○○於八十九年九月十三日在法務部調查局中機組
      接受調查時自白稱：立益營造有關工程投標等業務則由伊
      負責，而經營先亨營造之被告亥○○或被告辛○○曾向伊
      借牌參加彰化縣永靖鄉公所發包如附表一編號一、三、四
      、五、八、十等六項工程之陪標，立益營造僅係於標單上
      代為蓋上大小章並提供公司執照、事業登記證影本等證明
      文件供先亨營造憑辦，相關工程之押標金則由先亨營造提
      供，立益營造僅係借牌供先亨營造參與工程比價，立益營
      造借牌與先亨營造並無代價，僅係基於同業間之幫忙而已
      等語（見上開八十九年度他字第四六五號偵查卷宗第八三
      頁及其反面）；於八十九年十二月八日在法務部調查局中
      機組接受調查時供稱：立益營造及營泰營造有參與彰化縣
      永靖鄉公所發包如附表二編號二所示曾厝崙排水改善工程
      、附表二編號四所示永靖鄉管線挖掘修復工程、附表二編
      號五所示五福村中山路改善工程、附表二編號十四所示崙
      美村鳳美路改善工程、附表二編號十五所示四芳村四湳路
      駁坎工程、附表二編號十六所示崙仔尾排水改善工程、附
      表二編號十七所示四芳村羅永路排水工程、附表二編號十
      九所示永興村永崙路排水溝工程、附表二編號二三所示湳
      墘村巷道排水工程、附表二編號二四所示五福村排水改善
      工程、附表二編號三十所示四芳村四福路巷道工程、附表
      二編號三一所示五汴村九分路五六一巷ＡＣ工程、附表二
      編號三六所示忠心二路拓寬工程、附表二編號三八所示崙
      子村巷道排水工程、附表二編號三九所示浮圳村巷道排水
      工程等十五件工程，其中附表二編號二、四、五、十五、
      十六、十七等六件工程，係以立益營造名義參與陪標比價
      ，其餘編號之工程則係以營泰營造之名義參與陪標比價的
      （以上被告甲○○所指工程皆係指起訴書附表二之編號）
      ，上述工程招標訊息皆係由彰化縣永靖鄉公所通知參與比
      價，但無論以係以立益營造或營泰營造之名義參與比價，
      先亨營造之被告亥○○、辛○○夫婦事先都會打電話或口
      頭詢問立益營造或營泰營造，有無收到比價通知並告知將
      借用公司名義參與比價，但被告亥○○、辛○○夫婦係以
      先亨營造或弘景營造之名義參與比價伊則不清楚，至於立
      益營造陪同先亨營造或弘景營造參與比價之工程，其押標
      金由何人提供，伊不清楚，但營泰營造參與陪同比價之押
      標金，因伊與被告亥○○、辛○○夫婦熟識，故由營泰營
      造代為出具，至於工程標單內容立益營造部分皆係由立益
      營造之會計，依統一單價填妥用印後寄出，但有時被告亥
      ○○、辛○○夫婦會至立益營造看過並確認後才寄出，而
      營泰營造部分則全係由伊自己填寫用印後寄出，被告亥○○、辛○○夫婦有時亦會看過或以電話聯繫確認後再寄出
      。附表七編號二（即本件判決附表六編號一）所示光雲村
      巷道改善工程及附表七編號三（即本件判決附表六編號二
      ）所示五汴村五汴巷工程亦係被告亥○○、辛○○夫婦借
      用營泰營造名義參標並得標，工程實際上亦係由被告亥○○、辛○○夫婦經營之公司施作，被告亥○○、辛○○夫
      婦借用營泰營造名義參與比價而得標之押標金轉做工程履
      約保證金，因伊與被告亥○○、辛○○夫婦生意間往來密
      切，且該二工程承包金額及保證金額度皆不多，故被告亥
      ○○、辛○○夫婦給伊工程總價百分之七作為管理費用等
      語（見上開八十九年度偵字第七二七六號偵查卷宗第二六
      二頁至第二六三頁）；於八十九年十月十九日接受檢察官
      訊問時供稱：伊有以營泰公司名義幫被告辛○○、亥○○
      夫婦陪標，永靖鄉公所工程伊很少作，都是陪標，是在接
      獲公所通知後，被告辛○○、亥○○夫婦打電話來請伊讓
      他們標，投標單不是伊填寫等語（見上開八十九年度偵字
      第七二七六號偵查卷宗第一五七頁反面）；於九十三年十
      二月二十一日原審審理行分離審判時，以證人身分具結證
      述：先亨營造表示要節稅，叫伊出借牌照，伊有答應，附
      表所示之工程係伊借牌給先亨營造去投標，調查局筆錄係
      依照其意思記載，押標金有時係伊自己出的，有時係被告
      辛○○出的，那段時間被告辛○○有先跟伊說，伊才答應
      要出借牌照，伊所謂借牌係指投標工程要有營業事業登記
      證、稅卡、會員證、經濟部公司執照，伊即提供這些資料
      讓被告辛○○以伊公司名義去投標，起訴書附表所示有關
      立益營造及營泰營造部分皆係伊借牌與被告辛○○，其中
      起訴書附表一編號一、三、四、五、八、十、附表二編號
      二、四、五、十四、十五、十六、十七、十九、二三、二
      四、二五、三十、三一、三二、三三、三六、三八、三九
      （有關附表二部分即本件判決附表二編號二、四、五、十
      三、十四、十五、十六、十八、二二、二三、二四、二九
      、三十、三一、三二、三五、三六、三七）、附表七編號
      二、三（有關附表七部分即附表六編號一、二）所示工程
      皆係借牌與被告辛○○得標，附表七編號二、三所示工程
      並係被告辛○○承作等語在卷（見原審卷(五)九十三年十二
      月二十一日下午審判筆錄第三四頁至第三七頁、第四三頁
      至第四五頁）。
    6.被告巳○○於八十九年九月十四日在法務部調查局中機組
      接受調查時自白稱：伊於七十六年、七十七年間自營集益
      營造，並擔任負責人，集益營造曾於八十五年間，參與附
      表一編號六所示同安村玉山巷排水改善工程、編號七所示
      獨鰲橋新建工程、八十六年間，參與附表一編號十二所示
      浮圳村巷道改善工程、編號十三所示崙子村巷道改善工程
      ，前述四件工程均係由先亨營造得標，而因伊與被告亥○○、辛○○夫婦為多年好友，在八十五年間，集益營造接
      獲永靖鄉公所來函，意旨為前述同安村玉山巷排水改善工
      程、獨鰲橋新建工程辦理招商比價，被告亥○○夫婦在一
      次聚會中向伊聊及前述二工程先亨營造有意承攬，伊礙於
      情面，同意在永靖鄉公所寄給集益營造之招標資料估價單
      將單價填高，退出競標行列，以方便先亨營造得標，八十
      六年永靖鄉公所辦理浮圳村巷道改善工程及崙子村巷道改
      善工程，亦行文給集益營造招商比價，被告亥○○夫婦在
      另一場合與伊聊天時，再度提及先亨營造有意承攬上述二
      工程，伊亦比照前述方式辦理等語（見上開八十九年度他
      字第四六五號偵查卷宗第二二七頁及其反面）；於八十九
      年十二月八日在法務部調查局中機組接受調查時自白稱：
      附表二編號二、四、五、六、十二、十四、二二、二三、
      二五、三六、四五（以上皆係指起訴書之附表二）等十一
      項工程集益營造有參與比價投標，而被告亥○○、辛○○
      夫婦曾就該十一項中部分工程，詳細名稱伊記不清楚向伊
      表示弘景營造有意承作，伊礙於情面，同意填高其等欲承
      作工程之估價單款項，退出競標行列，以方便弘景營造得
      標，伊向被告亥○○、辛○○夫婦表示，該等伊放棄競標
      之工程投標押標金，算由伊向其等二人借貸，由被告亥○○、辛○○負責幫伊處理押標金，故集益營造未得標所退
      回之押標金，仍由被告亥○○、辛○○夫婦支領等語（見
      上開八十九年度偵字第七二七六號偵查卷宗第二七○頁及
      其反面）；於八十九年九月二十六日接受檢察官訊問時承
      稱：伊係集益營造負責人，彰化縣永靖鄉公所有書面通知
      伊參與通知，伊接獲彰化縣永靖鄉公所書面通知後，在吃
      點心的場合，伊曾向被告辛○○、亥○○夫婦提起有接到
      彰化縣永靖鄉之比價文，其二人表示也有收到，當時伊表
      示不想做，其二人表示要做，伊即將金額寫高一點讓其二
      人承作等語（見上開八十九年度他字第四六五號偵查卷宗
      第三六三頁反面）；於八十九年十月十九日接受檢察官訊
      問時亦供承稱：伊於九月二十六日之筆錄中表示：接到通
      知後，在吃點心的場合，辛○○夫婦有問伊，請伊讓他們
      承作，伊即寫高一點，此部分是事實等語（見上開八十九
      年度偵字第七二七六號偵查卷宗第一五七頁）。
    7.被告陳忠俊（已死亡）於八十九年十月五日在法務部調查
      局中機組接受調查時自白稱：伊於八十二年間設立彰茂營
      造，由伊妻子洪惠玲擔任名義負責人，由伊擔任實際負責
      人，被告辛○○或被告亥○○曾向伊表示，為承攬彰化縣
      永靖鄉公所如附表二編號二六（即本件判決附表二編號二
      五）所示之「四芳村駁嵌改善工程」及如附表二編號二七
      （即本件判決附表二編號二六）所示之「竹子村道路排水
      工程」，曾持工程之估價單，要求伊蓋妥公司大小章，伊
      基於同業互相往來之情誼，遂答應其等要求借牌給其等，
      標價亦係由其等決定，伊並未過問，且標單亦非由伊填寫
      ，當時伊僅同意借牌與被告辛○○，工程比價結果伊並未
      過問，故須詢問被告辛○○或被告亥○○始能知悉何以「
      竹子村道路排水工程」係由彰茂營造得標，卻由弘景營造
      與永靖鄉公所簽約之情事等語（見上開八十九年度偵字第
      七二七六號偵查卷宗第四四頁及其反面）；於八十九年十
      二月八日在法務部調查局中機組接受調查時自白稱：彰茂
      營造確有參與附表二編號十六（即本件判決附表二編號十
      五）所示崙仔尾排水工程比價投標，因該工程預算金額超
      過二百五十萬元，彰化縣永靖鄉公所以公開招標方式辦理
      發包，彰茂營造係經由彰化縣營造同業公會傳真該工程之
      招標公告始得知，接到公告通知後伊即親自至彰化縣永靖
      鄉公所購買工程標單及圖說等資料，開標前二、三天被告
      辛○○主動到公司找伊表示其欲承攬該工程，要求伊配合
      高填投標金額，並提供押標金四十六萬元，伊基於彼此皆
      為同業互相幫忙之考慮下，且因恰好當時公司資金周轉不
      及，故同意放棄競標並配合其等之運作，並交代公司會計
      小姐於標單上高填投標金額為四百五十一萬元（預算金額
      為四百二十餘萬元），於收到被告辛○○提供之押標金郵
      政匯票後，再由公司會計小姐將參標資料彙整後前往二林
      郵局投遞標單等語（詳上開八十九年度偵字第七二七六號
      偵查卷宗第二八三頁）；於八十九年十月十九日接受檢察
      官訊問時供述：被告辛○○、亥○○夫婦有向伊借牌參與
      彰化縣永靖鄉公所工程之競標，就附表二編號二六、二七
      （即本件判決附表二編號二五、二六）所示工程皆係以伊
      經營之彰茂營造名義參與陪標，係被告辛○○在伊接獲通
      知後打電話詢問伊是否收到通知，伊答稱收到了，被告辛○○即叫伊配合一下，估價單、投標單係被告辛○○填寫
      ，拿來給伊蓋章後即拿走，並無給伊配合之酬勞，因係同
      業關係伊始配合等語（見上開八十九年度偵字第七二七六
      號偵查卷宗第一五九頁反面）；於九十年一月十一日接受
      檢察官訊問時供述：彰化縣永靖鄉公所發包如附表二編號
      十六（即本件判決附表二編號十五）所示之崙仔尾排水工
      程，伊係接獲公會通知，該工程金額較大，伊接獲通知後
      自己去買工程標單，並去投標，投標過程中，被告辛○○
      、亥○○夫婦，其中一人來請伊幫助給其等承作，押標金
      係其等買好後交給伊，標單由伊填寫、寄送，係在伊購買
      標單後一、二天即打電話來等語（見上開八十九年度偵字
      第七二七六號偵查卷宗第三五○頁反面）。
    8.被告戊○○於八十九年九月十四日在法務部調查局中機組
      接受調查時自白稱：志隆土包由伊母親擔任名義負責人，
      惟實際由伊負責全盤營運業務迄今，八十四年二月廿一日
      ，附表一編號二所示之同安村道路改善工程係先亨營造負
      責人即被告辛○○要求伊出借志隆土木印章及營造資料，
      配合其向永靖鄉公所投標，有關投標金額係由先亨營造自
      行計算填寫，以配合由先亨營造得標，所以該工程投標單
      並非伊本人填寫，伊亦未郵寄標單，復未出席永靖鄉公所
      辦理比價，押標金則由先亨營造自行處理。八十四年一月
      十六日，附表一編號一所示之四芳村排水修復工程，亦如
      前述，係先亨營造負責人被告辛○○要求伊配合陪標，工
      程標單亦係被告辛○○訂定投標金額後拜託伊據以填寫，
      故該工程標單係伊筆跡，伊亦未出席永靖鄉公所辦理比價
      ，押標金支出詳情需問被告辛○○始知悉，因伊與先亨公
      司之被告辛○○及亥○○認識，彼此亦有業務往來，伊始
      願意協助配合其等陪標前述工程，惟伊並未獲得任何好處
      等語（見上開八十九年度他字第四六五號偵查卷宗第二四
      五頁）；於八十九年十月十九日接受檢察官訊問時陳稱：
      附表一所示工程有關志隆土包部分皆係陪標，附表二所示
      工程則有七件，被告辛○○、亥○○夫婦皆係在伊接獲通
      知後再來找伊，皆係被告辛○○打電話來，投標金額係伊
      自己計算，投標單亦係伊自己填寫，有時伊工程較忙，就
      會寫高一點，係被告辛○○表示工程他們要的，伊即配合
      寫高一點等語（見上開八十九年度偵字第七二七六號偵查
      卷宗第一五八頁反面）。
    9.被告丑○○於八十九年十二月七日在法務部調查局中機組
      接受調查時自白稱：七十八年間成立先進營造甲級營造廠
      ，登記負責人係伊配偶邱芳春，實際負責人係伊本人，依
      伊記憶所及，附表三編號四所示永靖公（一）綠地整修工
      程，係有人向伊接洽借用先進營造名義去投標，所約定內
      容係如以先進營造名義得標後，有關混凝土部分全部由伊
      本人承攬，有關其他工程部分之施作則由該人承作，至於
      該工程投標單之購買及內容製作、押標金、參與開標皆由
      該人負責處理，過程伊不清楚，伊僅提供先進營造公司投
      標所需相關資料與該人處理，該工程先進營造並未得標亦
      未施作，該工程應係被告丁○○、丙○○兄弟之一向伊借
      牌投標等語（見上開八十九年度偵字第七二七六號偵查卷
      宗第二九五頁及其反面）。
    10.被告辛○○於八十九年九月十三日在法務部調查局中機組
      接受調查時自白稱：關於附表一編號二所示之同安村道路
      改善工程部分，票號ＢＤ0000000、面額六萬一千
      元及票號ＦＦ0000000、面額五萬九千元之台支均
      係由伊以先亨營造名義分別在其臺中商業銀行員林分行及
      臺灣銀行員林分行之帳戶現金購買，作為俊昇土包及志隆
      土木之押標金，另票號ＦＦ0000000、面額五萬八
      千元之台支則係由伊以弘景營造之名義在先亨營造臺灣銀
      行員林分行帳戶內以轉帳方式購買，作為先亨營造之押標
      金，開標後前述票號ＢＤ0000000、ＦＦ0000
      000之台支再回存至先亨營造臺灣銀行員林分行之帳戶
      內，另票號ＦＦ0000000台支則轉作為先亨營造之
      得標履約保證金，該工程係由伊和志隆土包及俊昇土包私
      下協議後，由先亨營造承攬，但須借用其等名義參與投標
      ，押標金則先由伊本人出具；關於附表一編號三所示陳厝
      厝排水旁農路修建工程部分，票號ＢＤ0000000、
      面額十三萬之台支係由伊以先亨營造名義在前述臺中商業
      銀行員林分行帳戶內以現金購買，作為吉崧營造之押標金
      ，票號ＢＤ0000000、面額十一萬元係由伊以弘景
      營造之名義在其世華聯合商業銀行員林分行第00000
      000000號帳戶內轉帳購買，供立益營造作為押標金
      ，前述兩張台支於開標後均回存至先亨營造之臺灣銀行員
      林分行第000000000000號帳戶內，該工程亦
      係由伊和吉崧營造及立益營造私下協議後，由先亨營造承
      攬，但須借用其等名義參與投標，押標金則先由伊本人出
      具。上開同安村道路改善工程、陳厝厝排水旁農路修建工
      程，係先亨營造在接獲彰化縣永靖鄉公所邀標工程後，私
      下分別和俊昇土包、志隆土木、吉崧營造及立益營造協議
      後，由先亨營造承攬，再借用其等名義向永靖鄉公所投標
      等語（見上開八十九年度他字第四六五號偵查卷宗第八九
      頁及其反面）；同日在檢察官訊問時供稱：前開附表一編
      號二、三所示之工程係找其他廠商借牌承作，押標金則由
      先亨營造提供，係伊打電話問志隆土包、俊昇土包、吉崧
      營造、立益營造，其等皆表示彰化縣永靖鄉公所有通知他
      們，當時伊因無工作，即請其等將工程讓伊承包等語（見
      上開八十九年度他字第四六五號偵查卷宗第一三七頁）；
      八十九年九月二十二日接受檢察官訊問時亦重覆稱：伊係
      與志隆土包、俊昇土木包工業、立益營造、集益營造、明
      正營造之老板以電話洽談，伊係表示如果願意給伊承作的
      話，其等即會將金額寫高一點，伊有告知志隆土包負責人
      即被告戊○○金額，請其幫忙將金額寫高一點等語（見上
      開八十九年度他字第四六五號偵查卷宗第三四七頁至第三
      四八頁）；復於八十九年十二月八日三度在法務部調查局
      中機組接受調查時自白稱：附表二編號四、五、十四、十
      五、十六、十七、十九、二三、二四、三○、三一、三六
      、三八、三九（以上係指起訴書附表二）所示十五件工程
      ，其中應有部分工程係伊向立益營造、營泰營造借牌之情
      事，惟究係何項工程及多少件數，伊無法確定，另伊亦可
      能如前開被告陳忠俊所述要求彰茂營造以陪標方式配合弘
      景營造投標附表二編號二所示工程等語（見上開八十九年
      度偵字第七二七六號偵查卷宗第一九三頁反面至第一九四
      頁），且被告辛○○亦自承稱：調查站筆錄係伊看過後再
      簽名，所述均實在等語在卷（見上開八十九年度他字第四
      六五號偵查卷宗第一三九頁反面），更足徵前開調查站所
      製作之筆錄係基於被告辛○○自由意志下所為甚明。
（二）次查，
    1.附表一編號二所示之同安村道路改善工程，俊昇土包投標
      所開立之參標押標金支票係由先亨營造申購，退還之押標
      金支票係由先亨營造以其申請使用之臺灣銀行員林分行帳
      號一二五八五二號帳戶提示；志隆土包投標所開立之參標
      押標金支票係由弘景營造申購，退還之押標金支票則係由
      先亨營造以其申請使用之臺灣銀行員林分行帳號一二五八
      五二號帳戶提示；附表一編號三所示陳厝厝排水旁農路修
      建工程，吉崧營造投標所開立之參標押標金支票係由先亨
      營造申購，退還之押標金支票亦係由先亨營造以其申請使
      用之臺灣銀行員林分行帳號一二五八五二號帳戶提示、立
      益營造投標所開立之參標押標金支票亦係由弘景營造申購
      ，退還之押標金支票則係由先亨營造以其申請使用之臺灣
      銀行員林分行帳號一二五八五二號帳戶提示；附表一編號
      七所示之獨鰲橋新建工程，明正營造投標所開立之參標押
      標金支票係由先亨營造申購，退還之押標金支票則係由弘
      景營造以其申請使用之臺中區中小企業銀行員林分行帳號
      0000000號帳戶提示等情，分有同安村道路改善工
      程押標金來源及流向明細表、往來傳票、陳厝厝排水旁農
      路修建工程押標金來源及流向明細表、往來傳票、世華聯
      合商業銀行存款明細分戶帳、獨鰲橋新建工程押標金來源
      及流向明細表、支票、存入憑條、交易明細等在卷足憑（
      見上開八十九年度他字第四六五號偵查卷宗第四三頁至第
      五三頁）。
    2.附表二編號一所示四福路古榕路整修工程，明正營造投標
      所開立之參標押標金支票係由被告亥○○以其在彰化商業
      銀行員林分行帳號一二四七九一號申購、志隆土包投標所
      開立之參標押標金支票係由先亨營造公司以其存在臺灣銀
      行員林分行帳戶內之現金支付，退還之押標金支票係由先
      亨營造以其申請使用之臺灣銀行員林分行帳號一二五八五
      二號帳戶提示；附表二編號二所示曾厝崙排水改善工程，
      世燁營造投標所開立之參標押標金支票係由先亨營造以其
      在臺中商業銀行員林分行帳號0000000號申購，退
      還之押標金支票係由先亨營造以其申請使用之臺灣銀行員
      林分行帳號一二五八五二號帳戶提示、金聯合營造有限公
      司投標所開立之參標押標金支票係由先亨營造以其在臺中
      商業銀行員林分行帳號0000000號申購，退還之押
      標金支票係由先亨營造以其申請使用之臺灣銀行員林分行
      帳號一二五八五二號帳戶提示、退還與投標廠商集益營造
      之押標金支票係由先亨營造以其申請使用之臺灣銀行員林
      分行帳號一二五八五二號帳戶提示、立益營造投標所開立
      之參標押標金支票係由被告亥○○以其在彰化銀行員林分
      行帳號一二四七九一號帳戶申購；附表二編號五所示五福
      村中山路改善工程，集益營造投標所開立之參標押標金支
      票係由弘景營造以其在世華商業銀行員林分行帳號000
      0000號申購，退還之押標金支票係由先亨營造以其申
      請使用之臺灣銀行員林分行帳號一二五八五二號帳戶提示
      、退還與參與投標之立益營造之押標金支票係由先亨營造
      以其申請使用之臺灣銀行員林分行帳號一二五八五二號帳
      戶提示；附表二編號六所示永興村萬壽巷改善工程，集益
      營造投標所開立之參標押標金支票係由弘景營造以其在臺
      中商業銀行員林分行帳號0000000號申購，退還之
      押標金支票係由先亨營造以其申請使用之臺中商銀員林分
      行帳號0000000號帳戶提示、國翔營造投標所開立
      之參標押標金支票係由弘景營造以其在臺中商業銀行員林
      分行帳號0000000號申購，退還之押標金支票係由
      先亨營造以其申請使用之臺中商銀員林分行帳號0000
      000號帳戶提示、世燁營造投標所開立之參標押標金支
      票係由被告亥○○以其在世華商業銀行員林分行帳號00
      00000號申購，退還之押標金支票係由先亨營造以其
      申請使用之臺中商銀員林分行帳號0000000號帳戶
      提示；附表二編號七所示八堡一圳農路整建工程，退還與
      參與投標之芳洲土包之郵政匯票係由胡素玫領取、佑合烽
      土包投標所開立之參標押標金郵政匯票上填載之申購電話
      係先亨營造之聯絡電話；附表二編號十二所示崙子村九分
      路改善工程，久大土包投標所開立之參標押標金郵政匯票
      上填載之申購電話係先亨營造之聯絡電話；附表二編號十
      三所示崙美村鳳美路改善工程，退還與參與投標之集益營
      造之押標金郵政匯票係由李育娜領回；附表二編號十四所
      示四芳村四湳路駁坎工程，退還與參與投標之明正營造之
      郵政匯票係由李育娜領回；附表二編號十五所示之崙仔尾
      排水改善工程，立益營造投標所開立之參標押標金郵政匯
      票，其上電話係填寫先亨營造之電話號碼、彰茂營造投標
      所開立之參標押標金支票係由先亨營造購買郵政匯票支付
      、佑合烽土包投標所開立之參標押標金支票係由胡素玫申
      購；附表二編號十八所示永興村永崙路排水溝工程，退還
      與參與投標之明正營造之郵政匯票係由李育娜領回；附表
      二編號二十所示崙美村巷道排水工程，退還與參與投標之
      創世際土包之郵政匯票係由李育娜領回；附表二編號二三
      所示五福村排水改善工程，退還與參與投標之立益營造之
      郵政匯票係由胡素玫領回、營泰營造投標所開立之參標押
      標金支票係由先亨營造以其存在臺中商業銀行員林分行帳
      戶之現金申購；附表二編號二四所示同仁村排水改善工程
      ，退還與參與投標之立益營造之郵政匯票係由胡素玫領回
      等情，分別有前開工程押標金來源及流向明細表、郵政匯
      票、臺中區中小企業銀行存摺存款取款憑條、郵政國內匯
      款單、傳票、郵政國內匯款請購單等存卷可資佐證（分別
      附於上開八十九年度偵字第七二七六號偵查卷宗第一九六
      頁至第二○一頁、第二○八頁至第二一八頁、第二二四頁
      至第二二九頁、第三○九頁、第三三八頁）。且被告辛○○亦自承稱胡素玫、李育娜係先亨營造會計人員等語在卷
      （見上開八十九年度偵字第七二七六號偵查卷宗第一九三
      頁），再證人胡素玫於九十年一月十一日接受檢察官訊問
      時亦結證稱：前開押標金係伊購買，而被告辛○○曾要求
      伊不要講有關其叫伊去購買押標金之事等語屬實（見上開
      八十九年度偵字第七二七六號偵查卷宗第三五六頁），則
      退還與參與投標廠商之集益營造、立益營造、明正營造、
      創世際土包、芳洲土包之押標金郵政匯票，皆係由先亨營
      造會計李育娜、胡素玫領回，灼然甚明。
    3.前開所述，互核與被告辛○○於八十九年九月十三日在法
      務部調查局中機組接受調查時供稱之情相符，更足徵實際
      上僅係先亨營造、弘景營造參加比價，而後由先亨營造及
      弘景營造負責人即被告辛○○、亥○○另覓廠商陪標參與
      比價，並由被告辛○○、亥○○所經營之先亨營造及弘景
      營造購買陪標廠商投標應出具之押標金支票或郵政匯票，
      迨先亨營造或弘景營造得標後，彰化縣永靖鄉公所退還與
      陪標廠商之押標金支票或郵政匯票亦係由出具之先亨營造
      或弘景營造領回，洵屬無疑。
（三）再者，
    1.附表三編號二所示福興村巷道改善工程，全宏營造參與投
      標所開立之參標押標金支票係由被告丁○○之配偶詹青宜
      購買郵政匯票支付、聖益營造參與投標所開立之參標押標
      金支票係由吉崧營造購買郵政匯票支付；附表三編號三所
      示竹子村巷道改善工程，全宏營造參與投標所開立之參標
      押標金支票係由吉崧營造購買郵政匯票支付、聖益營造參
      與投標所開立之參標押標金支票係由被告丁○○之配偶詹
      青宜購買郵政匯票支付；附表三編號五新莊大排擋土牆工
      程，佳陽營造參與投標所開立之參標押標金支票係由吉崧
      營造購買郵政匯票支付，此有上揭工程押標金來源及流向
      明細表附卷足憑（分別附於上開八十九年度偵字第七二七
      六號偵查卷宗第二三五頁至第二三八頁）。
    2.則附表三所示工程，實際上僅係吉崧營造參加比價，而後
      由吉崧營造負責人即被告丁○○另覓廠商陪標參與比價，
      並由被告丁○○所經營之吉崧營造或被告丁○○不知情之
      配偶詹青宜購買陪標廠商投標應出具之押標金支票或郵政
      匯票支付，亦可認定（其中附表三編號二、三、四、五全
      宏營造亦係陪標廠商部分，容後敘明）。
（四）又核諸證人庚○○於八十九年九月二十六日接受檢察官訊
      問時具結證述：伊係俊昇土包之負責人，俊昇土包未曾投
      標彰化縣永靖鄉公所之工程，俊昇土包之牌照曾借與被告
      余瑞興投標工程之保證廠商，伊不認識被告辛○○，亦未
      接獲自稱係先亨營造之人員打電話詢問等語（見上開八十
      九年度他字第四六五號偵查卷宗第三六○頁至第三六一頁
      ），及被告辛○○於八十九年九月二十二日接受檢察官訊
      問時供稱：俊昇部分係從被告余瑞興那邊知悉，當時伊透
      過被告余瑞興詢問俊昇土包是否係其兄弟開設，被告余瑞
      興答是，並給伊庚○○之電話，伊打電話至俊昇土包，電
      話係小姐接聽，之後伊打過幾通電話詢問小姐，小姐皆表
      示找不到老闆，伊即請被告余瑞興幫忙等語（見上開八十
      九年度他字第四六五號偵查卷宗第三四七頁反面），則俊
      昇土包部分，應係被告辛○○無法與證人庚○○取得聯繫
      ，轉而要求被告余瑞興幫忙，被告余瑞興即交付其兄弟庚○○所經營俊昇土包因擔任保證廠商而交付與被告余瑞興
      之前開證件與被告辛○○，供被告辛○○充為附表一編號
      二所示工程之陪標廠商，殆可認定。
（五）此外，復有先亨營造、吉崧營造、弘景營造、立益營造、
      集益營造、明正營造公司基本資料查詢六紙附卷可稽（附
      於上開八十九年度他字第四六五號偵查卷宗第十三頁至第
      十八頁），而弘景營造自八十八年七月後，登記負責人為
      黃豐盛，前任負責人為賴秋棠，惟實際業務皆係被告辛○○處理，黃豐盛亦係向被告辛○○洽談承讓弘景營造情事
      等語，亦據證人即弘景營造承讓後之實際負責人詹益宗於
      八十九年九月二十六日在檢察官訊問時證述無訛（見上開
      八十九年度他字第四六五號偵查卷宗第三五九頁），足徵
      弘景營造於八十八年七月前，皆係被告辛○○擔任實際負
      責人之一，而被告亥○○係被告辛○○之夫，又係負責該
      營造之工程承作，亦為被告亥○○、辛○○所是認，況被
      告亥○○亦曾要求被告丁○○、甲○○、巳○○充為陪標
      廠商，並據被告丁○○、甲○○、巳○○供述在卷，已如
      前述，則被告亥○○與被告辛○○當皆係先亨營造、弘景
      營造共同實際負責人，彼二人基於共同之犯意聯絡及行為
      之分擔，共同或獨自要求被告丁○○、丙○○、甲○○等
      十人充為陪標廠商，堪以認定。
（六）至證人即國翔營造負責人午○○於九十年一月十一日在偵
      訊中固具結證述：彰化縣永靖鄉公所工程記錄內國翔營造
      有參與投標起訴書所載附表二編號六、四一、四三等三件
      工程一事，伊原本不知道，經詢問伊先生才知有向被告亥
      ○○借過一次押標金，係投標哪一件工程伊忘記了。至於
      附表二編號六所示永興村萬壽巷改善工程，伊聽伊先生說
      過，該次押標金是向被告辛○○商借等語（見上開八十九
      年度偵字第七二七六號偵查卷宗第三五一頁反面），證人
      蘇鴻鍊同日亦證述：伊任職於國翔公司，係午○○之配偶
      ，公會曾寄附表二編號六所示永興村萬壽巷改善工程之通
      知，當時手頭不方便，本來不想標，後來被告亥○○打電
      話來詢問伊是否投標，伊表示手頭不方便，被告亥○○表
      示押標金要借伊，並購妥匯票交給伊，標單則係伊自己填
      寫，後來押標金在開標後即還給被告亥○○等語（見上開
      八十九年度偵字第七二七六號偵查卷宗第三五二頁及其反
      面），惟此除與前開被告子○○、未○○、酉○○、辛○○互核相符之國翔營造係被告辛○○、亥○○所提供之陪
      標廠商名單之自白不符外，又被告亥○○焉會無緣無故主
      動打電話與蘇鴻鍊並主動出借押標金與與其立於競爭投標
      對手之蘇鴻鍊之理，是證人蘇鴻鍊此部分證述亦核與常情
      不符，綜上，既國翔營造參與投標之押標金支票係被告辛○○、亥○○經營之營造公司出具，而被告子○○、未○○、酉○○、辛○○亦自白稱國翔營造係被告辛○○、亥
      ○○所提供之陪標廠商名單等語，則國翔營造應亦係應被
      告辛○○、亥○○要求而出借牌照充為陪標廠商之一，灼
      然甚明，是以，證人午○○、蘇鴻鍊前開證詞，當係為迴
      護自己或其配偶所為之不實證言，自無從採憑。而公訴人
      認被告辛○○、亥○○係向不知明細之往來保證廠商蘇鴻
      鍊借用國翔營造牌照，完成國翔營造投標袋寄往彰化縣永
      靖鄉公所參與投標云云，亦有所誤會。
（七）至被告子○○、未○○嗣後雖翻異其供，惟被告子○○於
      八十九年九月十三日訊問時辯稱：公所辦理二百五十萬元
      以下到五十萬元之間之工程，或二百五十萬元以上到五百
      萬元間之工程，廠商產生之方式，係由主辦單位技士為主
      辦人員，根據廠商登記資料中挑選三家以書面簽稿辦理方
      式呈給伊，伊認為廠商品質好的，即蓋章呈給鄉長，通常
      鄉長都不會更改，鄉長蓋章後即交給承辦技士發函通知廠
      商云云（見上開八十九年度他字第四六五號偵查卷宗第一
      四五頁）；被告未○○於八十九年九月十三日訊問時則辯
      稱：鄉長及課長有權指定包商，要先簽辦營繕工程簽呈給
      課長、主計、會計、財政等單位核備鄉長核可後，開始辦
      理發包，由課長選三家廠商，徵詢鄉長同意後，以口頭通
      知伊，並沒任何簽稿，有時有名單，有時沒有，都由課長
      直接交代辦理，都是鄉長通知課長，課長再通知伊云云（
      見上開八十九年度他字第四六五號偵查卷宗第一四三頁及
      其反面），同月二十一日訊問時亦堅稱：工程廠商核定由
      課長，廠商名單係課長給伊的，由課長下紙條或用口頭指
      示，紙條辦理後還要繳回云云（見上開八十九年度他字第
      四六五號偵查卷宗第二六六頁）；互核與被告壬○○於八
      十九年九月十三日訊問時辯稱：依採購法，二百五十萬元
      以下工程採議價方式，伊完全授權給課長篩選廠商，大部
      份都已擇定三家廠商以稿代簽方式由伊核定云云（見上開
      八十九年度他字第四六五號偵查卷宗第一四八頁），前後
      互核，就廠商產生之方式，究係由被告未○○選定三家廠
      商，再以簽稿經由被告子○○轉呈被告壬○○核可，或係
      由被告子○○選定三家廠商，經被告壬○○同意後，再以
      口頭通知被告未○○辦理發包作業，其三人供述即有所歧
      異，是以，被告子○○、未○○事後翻異其供，當係規避
      之詞，委無足採。
（八）被告子○○之選任辯護人為其辯護意旨略以：關於無須公
      開招標之工程，被告即鄉長壬○○即有指定之行政裁量權
      。壬○○其指定或由被告子○○提供廠商名單供鄉長指定
      先亨營造、集益營造、明正營造三家廠商比價，自與法規
      相符。又本案系爭工程各廠商提出比價、議價之單據文件
      ，既均有各該廠商之公印及負責人之私印，形式上即難指
      為違法云云。被告辛○○、亥○○之共同選任辯護人於本
      院為其辯護意旨略以：本案起訴書附表之公用工程，比價
      或招標紀錄表之登載內容，乃係表示已有廠商之比價程序
      經過，包括工程係屬於第幾次比價，再登列各廠商名稱、
      標價、順位、得標等，既經列席人、監標人、主持人簽名
      見證程序之進行，自應推認其程序真實；且從形式上觀之
      ，本案作業流程並未有捏造廠商名單、虛增或故減廠商名
      單之情事，是就形式上言，本案起訴書附表各項公用工程
      之比價或招標紀錄表上所登載之參與比價廠商名義人、投
      標價格等資料，核與各參與競標廠商所書寫之資料兩相符
      合，無何登載不實，且業經列席人、監標人、主持人簽名
      見證程序之進行，自亦應推認比價程序係真實進行，並無
      刑法第二百十三條之罪問題云云。惟查：
    1.被告壬○○為永靖鄉鄉長，有權指定二家以上廠商參與比
      價，且如何指定其認為適合優良廠商亦為其鄉長之行政裁
      量權，惟被告壬○○必須確實指定二家廠商參與比價，以
      公開、公正程序依投標價格決定孰為得標者，其竟於本案
      各項工程，事前決定由何家廠商承作，於開標時進行形式
      上虛偽之比價程序，承辦人員即被告子○○、未○○、酉
      ○○亦加以協助配合辦理，子○○、未○○、酉○○明知
      提出標單之廠商並無比價真意，猶製作不實比價紀錄，自
      有不法。雖經內定之廠商即被告辛○○、亥○○、丁○○
      、丙○○等亦按規定簽約、施工，尚查無其他不法情事，
      被告壬○○等人所為，亦尚未達貪污治罪條例第四條第一
      項第三款所指之「浮報價額、數量、收取回扣或其他舞弊
      情事」，亦不認為有同條例第六條第一項第四款之公務員
      對於主管或監督之事務，直接或間接圖利私人不法之利益
      之圖利罪（詳如後述），但被告等人既明知實際上並無比
      價事實，被告子○○、未○○、酉○○身為比價會議紀錄
      人，猶依被告壬○○指示，在比價當日，於其職務上所掌
      之比價紀錄表之公文書上記載上開比價廠商及比價金額，
      再記載順位，並於「開標結果」欄上記載各得標廠商投標
      各比價金額為最低在核定底價以下宣布得標，渠等於職務
      上所掌之公文書「比價紀錄表」上不實登載真有比價之事
      實、經過及結果，所為自構成刑法第二百十三條「公務員
      明知為不實之事項，而登載於職務上所掌之公文書罪」，
      殆無疑義。
    2.次查，國人一般社會習慣上，因業界基於相當熟識程度，
      為達一定利潤追求，經指定比價之廠商間，或為避免惡性
      競爭，或為達壟斷抬高價格目的，有可能事前協商，預謀
      以商定之高低價格參與投標，進行形式上比價程序，而公
      務員進行形式上之審核即可，即使參與比價廠商內心並無
      比價之真意提出標單，亦非公務員所能真實探知，此時所
      進行比價程序對承辦公務員而言，自不能謂係虛偽之比價
      程序。然於本案情形，係承辦公務員即被告壬○○、子○○、楊衫郎及酉○○等既已透過指示或配合辦理而知悉內
      定承包廠商，進而由上開公務員與內定廠商共同進行一虛
      偽不實之比價程序，承辦公務員於明知投標廠商內心並無
      比價真意之情形下，猶於「比價紀錄表」上登載該虛偽之
      比價經過情形及結果，以達成使內定廠商取得工程承包權
      之目的，則就知情之公務員及內定廠商而言，自有共同偽
      造比價紀錄表之犯意聯絡及行為分擔，就借牌或允予參與
      陪標之廠商雖依其參與之件數及程度較屬輕微，然就其有
      共同偽造比價紀錄表之犯行，顯有不確定之故意。蓋如前
      述，以比價作業進行之公共工程招標程序，必須由二家以
      上廠商公正、公平進行比價競爭程序，萬不可事前內定得
      標廠商，否則行政首長自可依個人喜好及人情考量決定公
      共工程之發包，此對無法藉私人情誼取得承包權之廠商，
      自不公平，且廠商只須對有權決定者盡逢迎巴結諂媚之能
      事，即可以上開方式取得承包權，如此將公共工程承包權
      繫於一己之私，恐將衍生嚴重弊端，此情甚明，如將「比
      價會議」曲解為完全形式上之審查，只要廠商有提出文件
      程序及符合相關形式程序即謂屬合法，不問公務員是否有
      如本案之內定得標廠商情事，豈非容任凡以比價程序發包
      之工程，行政首長等公務員皆可以內定依自己喜好、對自
      己有利（有形或無形）廠商承作，藉由與本案相同之形式
      上比價程序，達個人私相授受公共工程承包權之目的，而
      不構成任何違法行為（因如前述，但此行為可能不構成貪
      污治罪條例之工程舞弊罪、圖利罪，詳如下述），不合法
      理情之處自屬至明，是被告辛○○等人上開所辯云云，礙
      難採取。
（九）被告壬○○上訴否認犯罪，並於本院聲請傳喚同案被告子
      ○○、證人午○○、江伯川及被告甲○○等到院為證，惟
      被告子○○證稱其於案發時擔任建設課課長，有牽涉到工
      程發包，（辯護人問：工程要指定廠商來比價是由誰來指
      定？）工程指定廠商比價，是由我們建設課內部建立的廠
      商登記名冊，有意願來做我們工程的廠商來登記，是我從
      名冊中選定二、三家後再請示鄉長核定，鄉長同意後再交
      待下去辦通知比價，壬○○沒有指定要讓吉崧、裕新、勝
      利來參標，（問：是壬○○或你來指定參標廠商名單？）
      是我從名冊內選出來給鄉長核定，（審判長問：為何曾於
      檢察官自白承認說剛開始被告未○○有提供七、八家，但
      是被告壬○○都不批示，後來改以口頭，被告壬○○也以
      口頭指示給特定人施做，如未○○等人不在，就由伊來口
      頭轉，有使用紙條是廠商提供，上面都有蓋好公司橡皮戳
      章的名單，伊擔任課長，雖覺得這樣不妥，但被告壬○○
      有人事任免權，可隨意調動職務等語，並提示八十九年度
      偵字第七二七六號卷宗第一三三頁反面至第一三四頁交證
      人子○○閱覽？）在八十九年九月二十九日法務部中機組
      調查員明示說檢察官交待，如果我自白後讓我交保，所以
      檢察官訊問筆錄我為了自保，所以只好附和八十九年九月
      二十九日之說詞等語，惟被告子○○於八十九年九月二十
      九日法務部中機組調查時之自白筆錄已認定無證據能力，
      已詳如前述，然被告子○○於偵查中之供述，核與被告楊
      衫郎及酉○○等於調查局詢問及偵查中所供情節大致相符
      ，既堪採信，其於本院所證既與上情迥異，且與常情有違
      ，顯係迴護被告壬○○之詞，委無足採。又證人申○○於
      本院證稱：案發時我在永靖鄉公所擔任秘書職務，後來是
      主任秘書，擔任期間是民國八十七年二月二十五日到九十
      一年二月二十八日止，在任職期間永靖鄉公所招標、比價
      工程流程一般參與人，都是鄉公所主辦工程的建設課人員
      辦理，此外還有業務課、政風、主計、財政課人員都會參
      與，（辯護人問：他們各自負責的職務是什麼？為何他們
      要參與？）參與是法律規定，職務也是他們各自的業務，
      （辯護人問：鄉長不在時，是否由你代行職務？）是的，
      如果代行職務核發公文的簽章，與鄉長自己核發的簽章是
      不同，代行鄉長職務時，沒有參與招標，（辯護人問：當
      你代行職務時，如果有參與工程招標，在你參與之前是否
      有鄉長指示你已由哪個廠商得標？）沒有，在工程招標或
      比價之前，三家比較廠商是由業務課簽辦提出，經會相關
      課室後，呈鄉長核示，（辯護人問：前開工程的業務課是
      那一課？）建設課，（辯護人問：在工程比價或招標前，
      該工程底價或招標之公文通知之對象有哪些人？）對象是
      業務課簽辦的三家廠商，及彰化縣土木商業公會或是營造
      公會，（辯護人問：為什麼要通知彰化縣土木商業公會，
      或是營造公會？）因為是公開，依據工程處理辦法規定，
      本所要通知縣裡面的土木商業公會，或是營造公會辦理，
      公所內部的簽稿，經核准後對外發送，亦即會通知彰化縣
      營造公會，公會收到這個公文後，會員可以前往參加比價
      或投標，比價或招標的廠商是不限於公所所提出的三家廠
      商，工程招標時，有固定的職員在場，有政風人員、主計
      人員、業務單位，辦理發包單位在場，但鄉長通常不參與
      ，（問：工程招標後由何人決定得標的？）得標按照開標
      的紀錄，由主持人宣示，原則上是秘書主持，但我沒有每
      一件全程參與，有參與的話，我是主持人，如公所公文係
      鄉長自己決行的章，是章裡面沒有「甲」這個字的，是秘
      書決行的，但是我是八十七年任秘書，剛剛提示之文件都
      是八十五年的，所以秘書是陳益良先生，我擔任秘書時，
      刻「甲」的就是秘書代理鄉長決行的，（審判長問：提示
      證人法務部調查局中部地區機動工作組卷第十六頁，這個
      以簽代函，為何是用副本？如果是正式通知他們可以前來
      比價，應該不是用副本，副本只是照會？）是通知公會的
      ，（審判長問：你剛剛說主持開標原則上是秘書，但是本
      件有子○○"建設課長"、酉○○"技士"等人，你如何說？
      ）因為相關不同課室的業務，有時時間會衝突，導致比價
      招標主持人就會異動」等語，又證人江伯川證稱我在永靖
      鄉公所擔任財政課長，於民國八十九年九月一日退休，我
      是從七十二年開始擔任財政課長的，永靖鄉公所工程招標
      、比價作業開標時，法規規定我要參與開標，但是作業是
      業務單位做的，在開標作業流程中，參與人與主辦人是建
      設課長，承辦人員酉○○，開標完後要蓋章要財政、主計
      、主任秘書人員等的簽章，鄉長大都沒有參與，而是授權
      給主任秘書，或是建設課長、政風單位等，招標過程大都
      這樣完成的，開標完後要蓋章，但開標過程財政、主計人
      員都有在場，開標之前鄉長沒有特別指示這個工程已經有
      得標廠商，招標與比價都是公開的，我財政單位只是看看
      上級有沒有預算，公所的支出，有無超過收入，我不知道
      工程在比價或是招標之前，招標的公文都通知何人，公文
      來時有給我會章，但是作業程序我不清楚，我所參加都是
      依照法規手續辦理，沒有無發現任何違法的情形，（檢察
      官問：是不是都是上級決定的廠商來招標？）廠商的問題
      不是長官決定，我所說長官指定，是長官指定哪個人員去
      開標，招標時，我不在場，我只有開標時在場，開標時是
      由主任秘書主持，主任秘書不在，就由課長當主持人，或
      是由縣府派人到場主持，（審判長問證人己○○：指定三
      家廠商比價的事情，如何指定，你知道嗎？）我不知道，
      （審判長問：你既然不知道，你如何知道沒有弊端？）這
      個我不過問，我只負責財政部分」等語，又證人黃辰○證
      稱「（問：你曾經在永靖鄉公所擔任何職務？時間？）我
      是主計室主任從民國八十年到九十年間，工程招標或比價
      的業務我有書面上的會同監標，在比價作業知道參與的人
      為主辦單位、政風、主計、財政課、鄉長或是主任秘書或
      鄉長指派的職務代理人，在工程比價之前，三家比價廠商
      是由主辦業務人員推薦提出，至於工程比價公文通知對象
      為何，是主辦單位直接寄的，我不知道寄給誰，（問；公
      所招標是否都有經過公開程序？）看工程金額而定，要公
      開招標的，都有公開辦理。如果沒有的話，是由主辦單位
      自行辦理，（問：自行辦理的場所為何？）都是他們決定
      的，我的職責當時在招標紀錄表是要核對廠商的名義及投
      標的金額，有無超出底價是最主要的，沒有發現無那一次
      是不實的記載，（檢察官問證人黃辰○：當時是何人決定
      三家廠商比價的？）主辦單位」等語，上開證人所證其等
      參與係開標程序，均係依法規辦理，但對於招標程序既未
      參與，所證上情即無法佐證或推翻被告子○○、楊衫郎及
      酉○○於偵查及原審中已就案情之自白，自難據為有利被
      告壬○○之認定。又證人即被告甲○○證稱：我經營營泰
      營造工程有限公司，有承包永靖鄉公所工程，但是比價部
      分沒有，只有公開招標才有，伊沒有跟壬○○鄉長聯絡或
      商量，來承包永靖鄉公所的工程，也沒有與壬○○鄉長有
      任何利益或是輸送利益往來，辛○○有向我借過牌，時間
      忘記了，在八十九年以前，詳細日期我記不清楚了，借牌
      時他說工程作太多要節稅，因為他是我的老客戶，所以我
      就借他，借牌沒有說要標什麼工程，牌借他之後，沒有要
      求配合什麼事情，辛○○向我借牌，最後有進永靖鄉公所
      接工程，把牌照借給辛○○，沒告知鄉長壬○○，（檢察
      官問：鄉長知否你借牌給辛○○？）我不清楚等語，已供
      明其確有借牌情事，但其與被告壬○○縱無直接為犯意之
      聯絡，惟其借牌予被告辛○○致令得以陪標參與比價，使
      形式上符合三家廠商參與比價投標之法定程序或增加得標
      機會，自已有行為之分擔，所證亦不足採為有利被告等之
      認定。從而，被告子○○等上訴亦否認犯罪，辯稱：其依
      當時有效之機關營繕工程及購置定製變賣財物稽察條例第
      六條規定，屬「無須經公開招標」之工程，自得由該機關
      首長授權經辦單位，取具二家以上估價單，進行比價或議
      價辦理，乃其行政裁量權，鄉長壬○○其指定或由被告子
      ○○提供廠商名單供鄉長指定先亨營造、集益營造、明正
      營造三家廠商比價，自與法規相符云云，既乏法律根據，
      縱內定參加公開比價之陪標廠商，係以郵寄方式將投標資
      料投寄至永靖鄉公所，而檢視各次比價各家公司之比價資
      料（包括標單、報價明細表、證件封、標單封甲標封、乙
      標封等，並無字跡相同者，乙標封上之郵戳復未連號，而
      廠商繳交之押標金係以郵局之匯票或銀行之支票）等均合
      於招標規定，然被告壬○○、子○○、未○○及酉○○等
      既事前已有內定得標廠商之犯意聯絡，並由該內定廠商私
      下覓得陪標廠商偽以形式合法但實質違法之情事，其等明
      知廠商陪標協議，猶透過合法之開標形式，將不實之事（
      即形式上已內定，非公開公平招標而開標）登載在其等職
      務上所掌管之公文書，至內定廠商得標後，雙方因而訂立
      承攬契約依約施作，並不能解免其上開招標及開標作業程
      序之違法犯行，至被告辛○○、亥○○、丁○○、丙○○
      等與具公務員之被告壬○○、子○○、未○○及酉○○等
      共同謀議為內定廠商、找尋陪標廠商，進而招標及開標作
      業，已涉犯上開公務員明知不實而予登載之犯行，亦不得
      以其非主持開標紀錄之公務員，非有權監督開標之公務員
      ，開標紀錄並非其等職務上所掌之公文書等，解脫所成立
      公務員明知不實而予登載之犯行。至其餘被告甲○○等以
      其係親自投標，並未將牌照借與他人涉有上開不法陪標或
      投標，縱有順應人情自行提高單價投標，實則形同放棄競
      標機會，係為避免自身承擔過多工程致週轉不靈，況且投
      標係採郵寄方式參與競標，參與者需繳納高額押標金亦非
      所能負擔，事前不知渠等已約妥指定先亨營造弘景營造、
      吉崧營造、裕新營造、勝利土木包承作本案彰化縣永靖鄉
      公共土木工程，被告等殊無與子○○等人共謀就比價紀錄
      表為不實登載之可能及必要，或原審判決所載被告鰜況參
      與競標之工程，只有八十四年三月及八十五年六月間開標
      之附表二編號二、六等二件，而於長達四年餘之期間，未
      有其他配合之投標作業云云，參酌上情，其借牌等犯行已
      臻明確，所辯顯係事後避就之詞；又被告酉○○係供稱陪
      標廠商名單由辛○○提供云云，或被告未○○供稱名單由
      鄉長或課長轉交云云，或被告子○○供稱陪標廠商名單由
      亥○○提供云云，渠等供述縱非一致，係因被告壬○○與
      子○○為未○○及酉○○之上司，其傳達管道多方，並不
      能憑此即謂渠等偵查中所證上情即有重大瑕疵。綜上，被
      告等人前開所辯，顯係飾卸之詞，皆不足採信。本件事證
      明確，被告壬○○等人犯行，均洵堪認定。
三、本案被告壬○○等行為後，刑法於九十四年二月二日修正公
    布，九十五年七月一日施行。修正後刑法第二條第一項規定
    ：「行為後法律有變更者，適用行為時之法律。但行為後之
    法律有利於行為人者，適用最有利於行為人之法律。」係規
    範行為後法律變更所生新舊法律比較適用之準據法，於新法
    施行後，應適用修正後刑法第二條第一項之規定，為「從舊
    從輕」之比較。又法律變更之比較適用，比較時應就罪刑有
    關之共犯、未遂犯、想像競合犯、牽連犯、連續犯、結合犯
    ，以及累犯加重、自首減輕暨其他法定加減（如身分加減）
    與加減例等一切情形，綜其全部罪刑之結果而為比較；且就
    比較之結果，須為整體之適用，不能割裂分別適用各該有利
    於行為人之法律，此即法律變更之比較適用所應遵守之「罪
    刑綜合比較原則」及「擇用整體性原則」。而從刑附屬於主
    刑，除法律有特別規定者外，依主刑所適用之法律（最高法
    院二十四年上字第四六三四號判例、二十七年上字第二六一
    五號判例、九十五年第八次刑事庭會議決議參照）。經查：
（一）修正前刑法第十條第二項規定：「稱公務員者，謂依法從
      事於公務之人員。」；修正後刑法第十條第二項規定：「
      稱公務員者，謂下列人員：一依法令服務於國家、地方自
      治團體所屬機關而具有法定職務權限，以及其他依法令從
      事於公共事務，而具有法定職務權限者。二受國家、地方
      自治團體所屬機關依法委託，從事與委託機關權限有關之
      公共事務者。」。被告子○○、未○○、酉○○無論依修
      正前後之規定，均屬刑法上之公務員，與其應負之刑責並
      無影響，應適用修正前規定。
（二）刑法第二十八條原規定：「二人以上共同『實施』犯罪之
      行為者，皆為共同正犯。」新法修正為：「二人以上共同
      『實行』犯罪之行為者，皆為共同正犯。」將舊法之「實
      施」修正為「實行」。原「實施」之概念，包含陰謀、預
      備、著手及實行等階段之行為，修正後僅共同實行犯罪行
      為始成立共同正犯。是新法共同正犯之範圍已有限縮，排
      除陰謀犯、預備犯之共同正犯。新舊法就共同正犯之範圍
      既因此而有變動，自屬犯罪後法律有變更，而非僅屬純文
      字修正，應有新舊法比較適用之問題。本件被告壬○○等
      共同為如事實欄所載之犯行，既屬實行犯罪行為之正犯，
      無論依修正前後之規定，皆成立共同正犯，依刑法第二條
      第一項前段，均應依修正前第二十八條規定論擬共同正犯
      。
（三）按被告等行為後，刑法第五十六條連續犯之規定，亦於九
      十四年一月七日修正公布刪除，並於九十五年七月一日施
      行，是於新法修正施行後，被告等人為如事實欄所載之犯
      行，即須分論併罰。則被告之犯行，因行為後新法業已刪
      除連續犯之規定，此刪除雖非犯罪構成要件之變更，但顯
      已影響行為人刑罰之法律效果，自屬法律有變更，經比較
      新、舊法規定，修正後之規定對於被告較為不利，依刑法
      第二條第一項前段之規定，仍應適用較有利於被告之行為
      時法律，即修正前刑法第五十六條連續犯之規定，均論以
      一罪，並均加重其刑。
（四）又修正前刑法第三十一條第一項規定：「因身分或其他特
      定關係成立之罪，其共同實施或教唆幫助者，雖無特定關
      係，仍以共犯論」，修正後則為：「因身分或其他特定關
      係成立之罪，其共同實行、教唆或幫助者，雖無特定關係
      ，仍以正犯或共犯論。但得減輕其刑」，除就「共同實施
      」改為「共同實行」外，另規定共犯部分得減輕其刑，故
      被告壬○○、辛○○、亥○○、丁○○、丙○○、甲○○
      、巳○○、戊○○、丑○○、戌○○、癸○○、卯○○就
      所犯刑法第二百十三條之公務員登載不實公文書罪之犯行
      ，雖不具有特定關係，但與因身份或其他特定關係者共同
      實行，仍具有共犯關係，並得減輕其刑，就此而言，以新
      修正刑法第三十一條第一項對被告較為有利。
（五）綜上，本案經綜合比較結果，認被告等行為後之刑法修正
      條文非較有利於被告，故依刑法第二條第一項前段規定，
      應整體適用修正前之刑法之規定。
（六）被告等行為後，刑法第七十四條關於緩刑之規定，於九十
      四年二月二日修正公布，並於九十五年七月一日施行，然
      被告犯罪在新法施行前，新法施行後，緩刑之宣告，應適
      用新法第七十四條之規定（最高法院九十五年五月二十三
      日第八次刑事庭會議決議第七點參照），自不生新舊法比
      較之問題，應逕依修正後之刑法第七十四條第一項第一款
      宣告之。
四、查「國人一般社會習慣上，因業界基於相當熟識程度，為達
    一定利潤追求，經指定比價之廠商間，或為避免惡性競爭，
    或為達壟斷抬高價格目的，有可能事前協商，預謀以商定之
    高低價格參與投標，進行形式上比價程序，而公務員進行形
    式上之審核即可，即使參與比價廠商內心並無比價之真意提
    出標單，亦非公務員所能真實探知，此時所進行比價程序對
    承辦公務員而言，自不能謂係虛偽之比價程序。然於本案情
    形，係承辦公務員已內定承包廠商，由公務員與內定廠商共
    同進行一虛偽不實之比價程序，承辦公務員於明知投標廠商
    內心並無比價真意之情形下，猶於「比價紀錄表」上登載該
    虛偽之比價經過情形及結果，以達成使內定廠商取得工程承
    包權之目的，則就知情之公務員而言，自有偽造比價紀錄表
    之問題。蓋如前述，以比價作業進行之公共工程招標程序，
    必須由二家以上廠商公正、公平進行比價競爭程序，萬不可
    事前內定得標廠商，否則行政首長自可依個人喜好及人情考
    量決定公共工程之發包，此對無法藉私人情誼取得承包權之
    廠商，自不公平，且廠商只須對有權決定者盡逢迎巴結諂媚
    之能事，即可以上開方式取得承包權，如此將公共工程承包
    權繫於一己之私，將有嚴重弊端甚明，如將「比價會議」曲
    解為完全形式上之審查，只要廠商有提出文件程序即合法，
    不問公務員是否有如本案之內定得標廠商情事，豈非直接明
    白宣示，凡以比價程序發包之工程，行政首長等公務員皆可
    以內定、依自己喜好、或對自己有利（有形或無形）廠商承
    作，藉由與本案相同之形式上比價程序，達個人私相授受公
    共工程承包權之目的，而不構成任何違法行為，如此不合法
    理情至明，亦違反相關法規制定之旨。是查被告子○○、未
    ○○、酉○○既係分別擔任彰化縣永靖鄉公所建設課之課長
    及技士，負責審核或執行公共土木工程設計、發包、監工或
    驗收等業務，為從事公務之人員，自應依「彰化縣政府暨所
    屬各機關辦理營繕工程及購置定製變賣財物注意事項」所定
    辦理附表所示各項公共土木工程之發包事宜，明知比價紀錄
    表為被告子○○、未○○、酉○○職務上所掌之公文書，就
    其等承辦之彰化縣永靖鄉公共土木工程實際上未通知三家廠
    商參與比價投標，而係由被告壬○○指定特定廠商承作，並
    由該特定廠商另覓其他廠商之估價單陪標參與比價，竟將此
    不實之事項，登載於前開職務上所掌之公文書即比價紀錄表
    ，足以生損害於公文書之正確性及彰化縣永靖鄉公所，核被
    告子○○、未○○、酉○○三人所為，皆係犯刑法第二百十
    三條之公務員明知為不實之事項，而登記於職務上所掌之公
    文書，足以生損害於公眾及他人罪。另被告壬○○雖係擔任
    彰化縣永靖鄉鄉長，惟比價紀錄表並非其職務上所掌之公文
    書，而被告辛○○、亥○○、丁○○、丙○○、甲○○、巳
    ○○、戊○○、丑○○、戌○○、癸○○、卯○○雖不具公
    務員身分，然與職掌上開比價紀錄表之公務員子○○、未○○、酉○○明知不實竟予以登載，彼此間有犯意聯絡及行為
    分擔，依刑法第三十一條第一項之規定，其等共同實施者，
    雖無特定關係，仍以共犯論，是以，被告壬○○、辛○○、
    亥○○、丁○○、丙○○、甲○○、巳○○、戊○○、丑○○、戌○○、癸○○、卯○○，與具有身分關係之被告子○○、未○○、酉○○均為共犯，且均為共同正犯。核被告壬○○、辛○○、亥○○、丁○○、丙○○、甲○○、巳○○
    、戊○○、丑○○、戌○○、癸○○、卯○○所為，均係犯
    刑法第二百十三條之公文書不實登載罪。而被告壬○○、子
    ○○、未○○、酉○○、辛○○、亥○○、丁○○、丙○○
    、甲○○、巳○○、戊○○、丑○○、戌○○、癸○○、卯
    ○○、陳芳洲（未據上訴）、通緝中之余瑞興、陳忠俊（已
    死亡）、延維營造有限公司姓名年籍不詳之成年負責人、金
    聯合營造有限公司姓名年籍不詳之成年負責人、國翔營造公
    司負責人午○○間就附表一、二、六所示犯行；被告壬○○
    、子○○、未○○、酉○○、丁○○、丙○○、辛○○、亥
    ○○、巳○○、戊○○、丑○○、戌○○、癸○○、陳芳洲
    、鄭鎮平間就附表三、四、五所示犯行，互有犯意之聯絡及
    行為之分擔，皆為共同正犯，公訴人認被告甲○○、巳○○
    、戊○○、丑○○、戌○○、癸○○、卯○○僅係幫助犯云
    云，容有誤會。再被告壬○○等共十五人，就前開多次犯行
    ，時間緊接，犯罪構成要件相同，顯係基於概括犯意反覆為
    之，皆為連續犯，應依修正前刑法第五十六條之規定以一罪
    論，並加重其刑，公訴人認被告壬○○、子○○、未○○、
    酉○○係分別與被告辛○○、亥○○及被告丁○○、丙○○
    共謀指定特定廠商承作及借牌圍標公共工程，係基於各別犯
    意為之，應為數罪分論併罰，被告辛○○、亥○○、丁○○
    、丙○○前開向其他廠商借牌圍標公共工程及將自己經營廠
    商牌照借與他人投標圍標公共工程等犯行，亦應分論併罰，
    均容有誤解，併予說明。
五、原審認被告壬○○等十五人犯行事證明確，予以論罪科刑，
    固非無見，惟查：(一)被告行為後，刑法部分條文於九十四年
    二月二日修正公布，並自九十五年七月一日起施行。修正後
    刑法第二條第一項規定，已將新舊法律適用之「從新從輕」
    原則，改採「從舊從輕」原則，原審未及比較適用新舊法，
    即有未合。(二)中華民國九十六年罪犯減刑條例業已於九十六
    年七月四日公布，於九十六年七月十六日施行，依該條例第
    二條規定，犯罪在民國九十六年四月二十四日以前者，除該
    條例另有規定外，應予以減刑，本案被告壬○○等犯罪時間
    均在九十六年四月二十四日以前，有該條例之適用，且合於
    減刑條件，應予減其刑期二分之一，原審未及審酌，即有未
    合。檢察官上訴意旨略以：被告壬○○、子○○、未○○、
    酉○○、辛○○、亥○○、丁○○、丙○○等人之圍標行為
    ，使公共工程標失去公平競標之本旨，縱得標價格未超過市
    價或低於底價，然若無上開違標行為，廠商未必可得標而獲
    得訂約之機會，且如獲訂約，自此既可獲取契約對價，應認
    已有不法利益之存在，足可認為有舞弊情事；再被告壬○○
    、辛○○、亥○○數次搭乘同一班機出入境，被告等顯然有
    接受、提供不當招待等情；又被告等既可順利取得承包工程
    ，容有合理且高度之懷疑，是否事先已得知工程標案之底價
    ，被告壬○○等亦可能涉有洩密之情事云云，惟查檢察官所
    指摘之上情，其所舉證據尚不足以讓本院憑認被告壬○○等
    另涉有舞弊、圖利或洩密等不法情事，是檢察官上訴為無理
    由（詳如後述）。被告壬○○、辛○○、亥○○、丁○○、
    丙○○、甲○○、巳○○、戊○○、丑○○、戌○○、癸○○、卯○○等人上訴否認犯行，惟本案事證已明，已如前述
    ，被告等所辯顯係事後避就之詞，委無足採，其等上訴均無
    理由。惟原判決既有上開可議，自應由本院將原判決撤銷改
    判。爰分別審酌被告壬○○等十五人之素行、犯罪動機、目
    的、方法、所生危害及犯罪後態度、參與附表一至六所示犯
    罪之次數多寡及程度輕重，被告壬○○當時係彰化縣永靖鄉
    長，與其指定承作彰化縣永靖鄉公所公共土木工程之特定廠
    商負責人即被告辛○○、亥○○、丁○○、丙○○皆立於本
    案犯罪之主導地位，指定特定廠商承作及借牌參與比價而圍
    標之公共工程數量甚多、金額亦非微，被告子○○、未○○
    、酉○○僅係彰化縣永靖鄉公所建設課課長及技士，因憚於
    上級長官之人事任免權而失慮屈從為本案犯行，被告甲○○
    、巳○○、戊○○、丑○○、戌○○、癸○○、卯○○僅係
    陪標參與比價之廠商，仍與始造惡者有別等一切情狀，分別
    量處各如主文所示之刑，並依中華民國九十六年罪犯減刑條
    例之規定，減其宣告刑二分之一，以示懲儆。又被告子○○
    、未○○、酉○○、甲○○、巳○○、戊○○、丑○○、戌
    ○○、癸○○、卯○○前均未曾受有期徒刑以上刑之宣告，
    有臺灣高等法院被告全國前案紀錄表附卷可考，經此偵審程
    序及為罪刑之宣告，當已知所警惕，日後信無再犯之虞，本
    院審認其等所宣告之刑，以暫不執行為適當，爰就被告子○○、未○○、酉○○分別宣告緩刑三年，就被告甲○○、巳
    ○○、戊○○、丑○○、戌○○、癸○○、卯○○分別宣告
    緩刑二年，以啟自新。
貳、爰不另為無罪判決部分：
一、公訴意旨另謂：壬○○自八十四年初起，以迄八十八年四月
    間止，基於分別圖利被告亥○○及辛○○夫妻、丁○○、丙○○等營造廠商之概括犯意，暨分別與亥○○與辛○○夫妻
    、丁○○、丙○○等為經辦公共工程舞弊之共同概括犯意聯
    絡，併基於對於違背職務之行為自亥○○及辛○○夫妻處收
    受賄賂或不正利益之概括犯意，亥○○及辛○○夫妻亦併基
    於對於壬○○關於違背職務之行為，交付賄賂或不正利益之
    共同概括犯意，凡遇有亥○○及辛○○夫妻所經營之先亨營
    造與弘景營造欲承包彰化縣永靖鄉公所所發包之工程時、或
    丁○○所經營之吉崧營造欲承包彰化縣永靖鄉公所所發包之
    工程時、或丙○○所經營之勝利土包與裕新營造欲承包彰化
    縣永靖鄉公所所發包之工程時，壬○○即以口頭或交付廠商
    名單紙條等方式以具體指示鄉公所業務承辦人員之被告即建
    設課長子○○、建設課技士未○○、酉○○等三人，或係透
    過被告子○○將鄉長壬○○指示之意旨傳達於建設課技士未
    ○○、酉○○等方式，將凡屬彰化縣永靖鄉公所發包施作之
    工作內定由被告亥○○及辛○○夫妻、丁○○、丙○○等具
    體特定營造廠商獨家承包施作，亥○○與辛○○夫妻及丁○○、丙○○乃向甲○○等十人所營公司行號借用牌照投標，
    並由被告辛○○、亥○○、丁○○、丙○○凡須有二、三家
    以上廠商提供估價單以比價或議價之公共工程，提供各該筆
    公共工程之競標比價廠商名單交與被告壬○○，再轉交與承
    辦人員即被告子○○、未○○、酉○○等三人，形式之程序
    上再由承辦人於呈請被告壬○○核定廠商之簽（稿）上擬具
    競標比價之二、三家廠商名稱，而由被告壬○○核定之，以
    避人耳目。合計，自八十四年元月份起，以迄八十八年四月
    份止，被告亥○○與辛○○夫妻因此承包施作彰化縣永靖鄉
    公所公共工程共六十件，圖利金額總計六千七百九十九萬餘
    元（如附表一、二、七之永靖鄉公所發包基層建設小型工程
    一覽表(一)、(二)及(七)之編號２、３）；合計，自八十四年五月
    間起，以迄八十七年十二月間止，被告丁○○因而承包施作
    彰化縣永靖鄉公所公共工程共九件，圖利金額總計三千一百
    六十九萬餘元（如附表三之永靖鄉公所發包基層建設小型工
    程一覽表(三)）；合計，自八十四年五月間起，以迄八十八年
    四月間止，被告丙○○因而承包施作彰化縣永靖鄉公所公共
    工程共九十八件，圖利金額總計八千二百六十九萬餘元（如
    附表五、六之永靖鄉公所發包基層建設小型工程一覽表(五)、
    (六)）。另被告壬○○於上開期間內，並已被查知確認於「八
    十六年一月一日（出境）至八十六年一月五日（入境）」、
    「八十六年七月廿五日（出境）至八十六年七月廿八日（入
    境）」、「八十七年七月十一日（出境）至八十七年七月十
    五日（入境）」、「八十八年四月九日（出境）至八十八年
    四月十五日（入境）」，先後四次接受被告亥○○與辛○○
    夫妻之招待出國旅遊，其間被告丁○○復盜用不知情之鄭鎮
    平所經營全宏營造有限公司（下稱全宏營造）廠商之牌照，
    由被告丁○○偽造完成全宏營造投標袋（內含投標金額之估
    價單、廠商營利事業登記證、押標金等投標資料），寄往永
    靖鄉公所參與投標。因認被告壬○○、子○○、未○○、酉
    ○○、辛○○、亥○○、丁○○、丙○○另涉犯貪污治罪條
    例第四條第一項第三款購辦公用器材、物品有其他舞弊情事
    罪嫌；被告壬○○、子○○、未○○、酉○○另涉犯同條例
    第六條第一項第四款對於主管或監督之事務直接圖私人不法
    之利益罪嫌；被告壬○○另涉犯同條例第四條第一項第五款
    對於違背職務之行為收受賄賂及其他不正利益；被告辛○○
    、亥○○另涉犯同條例第十一條第一項對於公務人員關於違
    背職務之行為交付賄賂及其他不正利益罪嫌；被告丁○○另
    涉犯刑法第二百十六條、第二百十條之行使偽造私文書罪嫌
    ；被告壬○○、子○○、未○○、酉○○、辛○○、亥○○
    、丁○○、丙○○、甲○○、巳○○、戊○○、丑○○、戌
    ○○、癸○○、卯○○、陳芳洲另涉犯刑法第二百十六條之
    行使第二百十三條公務員登載不實事項公文書等罪嫌云云。
    經查：
（一）關於舞弊部分：
      按貪污治罪條例係為懲治貪污而設，故凡犯該條例之罪者
      ，其行為自以圖利私人為必要。若公務員經辦公共工程並
      無圖利私人之意思，除其程度應觸犯刑法上之罪名，依刑
      法處斷外，要難遽認構成貪污治罪條例之犯罪，最高法院
      三十二年度上字第三八三號判例可資參照。又按貪污治罪
      條例第四條第一項第三款之犯罪態樣為「建築或經辦公用
      工程或購辦公用器材、物品，浮報價額、數量、收取回扣
      或有其他舞弊情事者」，而貪污治罪條例第四條第一項第
      三款之經辦公用工程收取回扣之所謂回扣，係指依據法令
      從事公務之人員，就應付給之建築材料費或工程價款，向
      對方要約，提取一定比率，或扣取其中一部分，圖為自己
      不法之所有。而經辦公用工程浮報價額數量罪，所謂「浮
      報價額數量」，係指就原價格故為提高，以少報多，從中
      圖利而言，最高法院七十五年台上字第五一三六號判決參
      照。該條款既屬公務員之重大貪污行為，且所指之其他舞
      弊情事係屬概括規定，自應與浮報價額、數量、收取回扣
      等獲取不正當利益者有同等危害性方可相提併論，且公務
      員經辦公用工程舞弊罪（所謂舞弊應指財務之弊端而言）
      ，係同條例第六條第三款（按即現行貪污治罪條例第六條
      第一項第四款）公務員圖利罪之特別規定，尤應優先適用
      ，最高法院六十八年台上字第三七三六號判決意旨足參。
      再貪污治罪條例第四條第四款所謂其他舞弊情事，係屬概
      括性補充性規定，例如偷工減料、以劣品冒充上品，以
      物代真物等情形，惟無論其態樣如何，均以行為人具有主
      觀上為自己或第三人不法所有之意圖為要件，如果主觀上
      難認有此不法意圖，客觀上又無舞弊情事，自難以該罪責
      相繩，因此縱有內定廠商尋找原無意投標之廠商陪標，以
      達得標之目的，惟該內定廠商既係以底價或以下之價格得
      標，其所獲之工程款，應屬承攬工程並依約施工後所獲之
      合法利益，亦即內定廠商所得之工程款不具不法性，從而
      經辦公用工程之公務人員，縱明知有圍標情事，故意放水
      ，亦難指其單純放水行為，與貪污治罪條例第四條第一項
      第三款所稱之舞弊行為具有等同之危害性（刑事法律專題
      研究十三冊第七十九頁至八十一頁足參）。檢察官上訴意
      旨雖以：被告等之圍標行為，使工程標失去公平競標之本
      旨，縱得標價格未超過市價或低於底價然若無違標行為，
      廠商未必可獲得訂約之機會，而獲得訂約後可以獲得契約
      對價，應認已有不法利益之存在，足可認為有舞弊情事。
      惟依上所述，經辦公共工程之被告子○○、未○○、酉○○雖明知被告辛○○、亥○○、丁○○、丙○○所經營之
      營造公司，係被告壬○○指定之特定廠商，其餘之被告甲○○等十人所經營之營造公司或土包業，則係被告辛○○
      、亥○○、丁○○、丙○○所尋找之陪標參與比價廠商，
      實際上並無三家以上廠商參與比價投標之程序，仍將此不
      實事項登載於比價紀錄表，使被告壬○○指定之特定廠商
      得標，惟該指定廠商即被告辛○○、亥○○、丁○○、丙○○所經營之前開營造公司皆係以低於底價之價格得標，
      有前開比價紀錄表可按，其等所獲之工程款，應屬承攬工
      程並依約施工後所獲之合法對價利益，尚不具不法性，從
      而，經辦公用工程之被告子○○、未○○、酉○○等三人
      ，縱得以知悉被告壬○○、辛○○、亥○○、丁○○、丙○○有指定特定廠商及陪標參與比價廠商之圍標情事，而
      曲從行事，固與法定之實質行政程序未合，惟與浮報價額
      、數量、收取回扣以外之其他舞弊情事之重大貪污行為，
      仍屬有間，自難認被告壬○○、子○○、未○○、酉○○
      、辛○○、亥○○、丁○○、丙○○間就前開所為，該當
      於貪污治罪條例第四條第一項第三款之經辦公用工程或購
      辦公用器材物品舞弊罪之要件。
（二）關於圖利部分：
      按行為時之法律與裁判時之法律有變更者，依刑法第二條
      第一項規定雖採從新從輕主義，但仍以適用裁判時之法律
      為原則；適用最有利於行為人之裁判前之法律即行為時法
      或中間時法為例外。故如犯罪構成要件因法律之修改已有
      變更，依修正後之法律，其適用之範圍較諸舊法有所限制
      時，必其行為同時符合修正後之法律所規定之犯罪構成要
      件，始有刑法第二條第一項但書之適用。本件被告壬○○
      等人行為後，貪污治罪條例第六條第一項第四款之圖利罪
      ，已於九十年十一月七日修正公布，同年月九日生效，修
      正後條文為：「對於主管或監督之事務，明知違背法令，
      直接或間接圖自己或其他私人不法利益，因而獲得利益者
      ，處五年以上有期徒刑，得併科新台幣三千萬元以下罰金
      」，其犯罪構成要件與修正前「對於主管或監督之事務，
      直接或間接圖私人不法之利益者」已有不同，則被告壬○○等人之行為是否具備現行法規定之構成要件，自應詳加
      審酌，如認其等所為按諸現行法之規定仍應成立犯罪，始
      依從新從輕之原則，就裁判時法與行為時法或中間時法之
      刑度比較適用之，合先敘明。本件被告壬○○就彰化縣永
      靖鄉公所之工程雖未實質指定三家以上廠商參與比價，即
      私下指定被告辛○○、亥○○、丁○○、丙○○所經營之
      營造公司承作彰化縣永靖鄉公所發包之公共土林工程，並
      由被告辛○○、亥○○、丁○○、丙○○覓妥陪標參與比
      價廠商後，交由被告子○○、未○○、酉○○製作不實之
      比價紀錄表，使被告辛○○、亥○○、丁○○、丙○○經
      營之前開營造公司得以順利得標而承作彰化縣永靖鄉公所
      發包之公共土木工程，惟貪污治罪條例之圖利罪，須以明
      知違背法令，圖自己或其他私人不法利益，因而獲得利益
      者為要件，此觀之前開規定即可明。本件公訴人認被告辛○○、亥○○、丁○○、丙○○所經營之營造公司得標之
      金額即為不法利益云云，惟查，承包工程之廠商本該有合
      理之利潤，故所謂不法利益，當須扣除合法利潤始足當之
      ，最高法院九十三年度台上字第五六○九號判決意旨可資
      參照。又被告辛○○、亥○○、丁○○、丙○○承攬之工
      程均已施工完竣，其等施工所需支出之材料、工資、稅捐
      、費用等成本及合理之利潤，乃依法應得之工程款，且被
      告辛○○、亥○○、丁○○、丙○○投標金額與被告壬○○核定之底標金額差距甚小，亦難遽認其等投標金額非屬
      合理。且如認被告壬○○、子○○、未○○、酉○○圖得
      被告辛○○、亥○○、丁○○、丙○○之不法利益，其利
      益為何？數額多寡若干？公訴人皆未見舉證證明之，參照
      修正後刑事訴訟法第一百六十一條及第一百六十三條之精
      神，明訂檢察官舉證責任之內涵，除應盡「提出證據」之
      形式舉證責任外，尚應「指出其證明之方法」，用以說服
      法院以盡調查能事，使法官「確信」被告犯罪構成事實之
      存在，此「指出其證明之方法」，應包括指出調查之途徑
      ，與待證事實之關聯及證據之證明力等項，惟公訴人尚未
      舉出具體事證以供本院調查，所泛指得標金額即屬不法利
      益云云，猶有不足，自難逕認定被告壬○○、子○○、未
      ○○、酉○○、辛○○、亥○○、丁○○、丙○○有何圖
      取「不法利益」之犯罪事實。再按貪污治罪條例第六條第
      一項第四款、第五款所規定之圖利罪，屬於身分犯，以依
      據法令從事公務之人員為犯罪主體，若無此身分者，與公
      務員共犯該罪時，必以該無身分關係者與公務員朝同一目
      標，共同圖公務員自己或其他私人（第三人）不法利益，
      始能依同條例第三條規定，論以共犯；倘公務員圖利之對
      象即為該無身分關係之人，因係處於對向關係，該無身分
      關係者，除涉犯他項罪名外，尚不能遽依公務員圖利罪之
      共犯論擬。此觀無身分關係者，向公務員行賄，而公務員
      對之圖利時，關於職務上行為賄賂，僅處罰公務員受賄罪
      （因受賄為圖利之特別規定）；關於違背職務行為賄賂，
      則就行賄者與受賄者，分設不同之處罰規定，該無身分關
      係者，均不與該公務員論以共同正犯。若謂無身分關係者
      未行賄，僅公務員單純對之圖利時，對於該無身分關係者
      ，反而論以圖利罪之共同正犯，顯然失衡，最高法院九十
      一年度台上字第七九一號判決意旨亦可參照。職是，未具
      公務員身分之被告辛○○、亥○○、丁○○、丙○○亦不
      能遽依公務員圖利罪之共犯論擬，附此敘明。
（三）關於行賄及收賄部分：
    1.檢察官上訴意旨以被告壬○○、辛○○、亥○○數次搭乘
      同一班機出入境，被告等顯然有接受、提供不當招待等情
      。惟查，被告壬○○、辛○○、亥○○三人於八十六年七
      月二十五日所搭乘之華航ＣＩ６１５號班機之機票，係當
      時於機場櫃檯以0000000000000000號Ｖ
      ＩＳＡ卡付款購買；被告壬○○所訂之八十六年七月二十
      八日ＣＩ５２號班機，係委由員林宜安旅行社王小姐於八
      十六年七月二十六日辦理訂位及購票之事實，固據中華航
      空公司於八十八年六月三十日函覆在卷（附於上開八十九
      年度他字第四六五號偵查卷宗第一一六頁），而0000
      000000000000號ＶＩＳＡ卡，係被告亥○○
      向花旗商業銀行申請使用之信用卡，亦據美商花旗銀行股
      份有限公司台北分行以八十九年一月二十日（八九）消管
      字第二四九號函敘在卷（見法務部調查局中部地區機動工
      作組調查卷宗第六二頁），由此固足以證明被告壬○○於
      八十六年七月二十五日出境之機票係被告亥○○以其申請
      使用之0000000000000000號ＶＩＳＡ卡
      刷卡購買，然被告壬○○辯稱：因當日係假日，排隊人潮
      眾多，故委由排隊在前之被告辛○○、亥○○夫妻購買，
      購妥後伊即當場交付現金與被告辛○○等語，核與被告辛○○於八十九年九月十三日在法務部調查局中機組接受調
      查時陳稱：八十六年七月二十五日，伊和被告亥○○前往
      澳門旅遊，在機場櫃臺排隊購票時，巧遇被告壬○○排隊
      欲購買機票前往澳門，被告壬○○乃從身上遞數張千元鈔
      票與伊，並要求伊代為排隊購票，再由被告亥○○以花旗
      銀行信用卡連同伊二人機票金額一起刷卡支付，購票後根
      據購票金額，伊與被告邱昌榮間有作結清手續等語（見上
      開八十九年度他字第四六五號偵查卷宗第九○頁）；於八
      十九年九月二十九日在法務部調查局中機組接受調查時陳
      述：八十六年七月二十五日，伊與被告亥○○再度前往香
      港或澳門旅遊，伊二人在機場櫃臺排隊購票時，巧遇被告
      壬○○排隊購票欲前往澳門，伊乃主動向被告壬○○表示
      代其購買機票，被告壬○○遂從身上拿出共約一萬元之千
      元大鈔與伊，後以被告亥○○之花旗銀行信用卡支付伊等
      三人之來回機票款項，購票後根據機票金額，伊和被告壬○○間有作結清手續，計向被告壬○○收取九千元等語（
      見上開八十九年度他字第四六五號偵查卷宗第四○二頁）
      ；於八十九年九月十三日在檢察官訊問時供稱：係伊先生
      即被告亥○○幫被告壬○○刷卡，排隊時被告壬○○即拿
      現金給伊二人等語（見上開八十九年度他字第四六五號偵
      查卷宗第一三九頁）；於原審九十三年十二月二十一日審
      理行分離審判，以證人身分具結證述：當時是假日排隊的
      人很多，伊想說不如一個人排，而且剛好有帶卡，即向被
      告壬○○表示幫其刷卡，被告壬○○答以"好"等語相符（
      見原審卷(五)九十三年十二月二十一日下午審判筆錄第七七
      頁），且與經驗法則不悖，則被告壬○○所辯，尚非全屬
      無憑。
    2.證人鍾佳徵於八十九年九月二十二日接受法務部調查局中
      機組調查時雖證述：伊自八十五年四月間擔任宜安旅行社
      員林分公司負責人迄今，依中華航空公司八十八年六月三
      十日函，伊認為被告壬○○係於八十六年七月二十五日搭
      乘該公司ＣＩ６１５號班機出境，但於八十六年七月二十
      六日從國外打電話要求本旅行社王美娟訂購八十六年七月
      二十八日ＣＩ６５２號班機入境機票，而被告壬○○該入
      境機票費用係以0000000000000000號Ｖ
      ＩＳＡ卡刷卡支付。又被告壬○○、亥○○、辛○○曾一
      同出國二、三次至香港，向本旅行社訂位及購買機票，被
      告亥○○夫婦均以刷卡支付機票費用等語（詳上開八十九
      年度他字第四六五號偵查卷宗第二八九頁反面至第二九○
      頁反面），縱認屬實，然亦僅得以查知被告亥○○、辛○○夫婦之機票係由己身刷卡支付，尚無法查知除八十六年
      七月二十八日該次之機票外，其二人是否亦刷卡支付被告
      壬○○出入境機票費用。且證人鍾佳徵同日亦陳稱：被告
      壬○○確實有很多出國機票向員林鎮宜安旅行社訂位或購
      買，如果機票係向伊購買，則由伊或伊先生高志明檢具收
      據按次至鄉公所向被告壬○○收取現金，法務部調查局中
      機組人員在八十八年下半年持中華航空公司函文，向本旅
      行社查詢被告壬○○八十六年七月二十八日入境機票付款
      方式後二、三天，伊即向被告壬○○告知有人在查詢其出
      國機票之付款方式，被告壬○○向伊表示沒關係等語在卷
      （詳上開八十九年度他字第四六五號偵查卷宗第二九○頁
      及其反面），則被告壬○○出入境之機票如係向證人鍾佳
      徵購買，鍾佳徵或其配偶高志明即檢具收據按次至彰化縣
      永靖鄉公所向被告壬○○收取現金，是以，被告壬○○出
      入境之機票，如係向鍾佳徵購買，皆係自己以現金支付無
      訛，另被告壬○○於八十六年七月二十八日入境之機票，
      倘真係接受被告亥○○、辛○○夫婦之招待由其二人刷卡
      付款，則被告壬○○為免事跡敗露，觸犯貪污治罪條例之
      重罪，當要求與其長期有業務往來之鍾佳徵隱瞞此事，焉
      有向鍾佳徵表示沒關係而不加聞問之理？又證人鍾佳徵嗣
      於原審九十一年十一月二十日審理時則證述：被告壬○○
      於八十六年一月一日出境、八十六年一月五日入境、八十
      六年七月二十五日出境、八十六年七月二十八日入境、八
      十七年七月十一日出境、八十七年七月十五日入境、八十
      八年四月九日出境、八十八年四月十五日入境，四次中除
      第二次不是伊旅行社承辦外，其餘皆是，而被告壬○○請
      伊辦理之前開一、三、四次出國部分均係付現金，至於第
      二次出國部分，被告壬○○來回機票均非伊承辦，僅有回
      程部分幫被告壬○○劃位而已，前述調查局筆錄記載訂購
      係錯誤等語在卷（詳原審卷(一)第一七六頁及其反面），而
      證述被告壬○○上述八十六年一月一日出境、八十六年一
      月五日入境、八十七年七月十一日出境、八十七年七月十
      五日入境、八十八年四月九日出境、八十八年四月十五日
      入境之出入境機票費用皆係自己以現金支付、八十六年七
      月二十八日入境則委由宜安旅行社劃位等語在卷，互核其
      前開在法務部調查局中機組接受調查時所為之證詞，其就
      宜安旅行社究有無代被告壬○○訂購八十六年七月二十八
      日之入境機票，並由被告亥○○以0000000000
      000000號ＶＩＳＡ卡刷卡支付或宜安旅行社僅係受
      理代被告壬○○處理八十六年七月二十八日入境機位劃位
      問題等情，證人鍾佳徵前後證述顯有歧異，而有瑕疵，是
      以，證人鍾佳徵前開證詞，亦無從採為不利於被告壬○○
      、辛○○、亥○○之認定。
    3.至於宜安旅行社查獲之資料，其中固記載「壬○○、７／
      １１、ＢＲ：ＫＨＨ／ＭＦＭ／ＫＨＨ、７／１０收１３
      ０００、先亨建設、0000000、何謁玉（被告壬○○之配偶）、"（意指同上之７／１１、ＢＲ：ＫＨＨ／
      ＭＦＭ／ＫＨＨ）、"（意指同上之７／１０收１３００
      ０）、"（意指同上之先亨建設、0000000、辛○○、"（意指同上之７／１１、ＢＲ：ＫＨＨ／ＭＦＭ／
      ＫＨＨ）、７／１０刷卡１３２６６、"（意指同上之先
      亨建設、0000000）、亥○○、"（意指同上之７
      ／１１、ＢＲ：ＫＨＨ／ＭＦＭ／ＫＨＨ）、"（意指同
      上之７／１０刷卡１３２６６）、"（意指同上之先亨建
      設、0000000）、亥○○、４／９ＮＸ：ＴＰＥ／
      ＭＦＭ／ＴＰＥ、４／８刷１７７４８、辛○○、"（意
      指同上之４／９ＮＸ：ＴＰＥ／ＭＦＭ／ＴＰＥ）、同上
      刷清、壬○○、４／９ＮＸ：ＴＰＥ／ＭＦＭ／ＴＰＥ」
      、４／８、１９０００、何謁玉、" （意指同上之４／９
      ＮＸ：ＴＰＥ／ＭＦＭ／ＴＰＥ）、同上清」等字樣（詳
      上開八十九年度他字第四六五號偵查卷宗第四一五頁、第
      四一六頁、第四一七頁、第四一八頁），惟此僅足以說明
      被告壬○○與其配偶何謁玉及被告辛○○、亥○○皆搭乘
      同一日期前往同一地點之同一班機來回機票即八十七年七
      月十一日之ＢＲ：ＫＨＨ／ＭＦＭ／ＫＨＨ及八十八年四
      月九日之ＮＸ：ＴＰＥ／ＭＦＭ／ＴＰＥ，然由其中被告
      壬○○與其配偶何謁玉之付款紀錄係記載７／１０收１３
      ０００、４／８：１９０００；被告辛○○、亥○○之付
      款紀錄係記載７／１０刷卡１３２６６、４／８刷１７７
      ４８，足知被告壬○○與其配偶何謁玉係八十七年七月十
      日，支付現金一萬三千元、八十八年四月八日則支付現金
      一萬九千元，被告辛○○、亥○○則係於八十七年七月十
      日刷卡支付一萬三千二百六十六元、八十八年四月八日刷
      卡支付一萬七千七百四十八元，依經驗法則判斷，如前開
      被告壬○○、其配偶何謁玉、被告辛○○、亥○○於八十
      七年七月十一日及八十八年四月九日之來回機票皆係同一
      人支付，則應以同一付款方式如全部現金或全部刷卡方式
      支付，焉須大費周章其中被告壬○○與其配偶何謁玉係以
      現金方式支付；而被告辛○○、亥○○則係以刷卡方式支
      付？故執此亦無法認定被告壬○○前開期日之機票係由被
      告辛○○或被告亥○○支付之證據甚明。
    4.末被告壬○○、辛○○、亥○○於八十六年一月一日搭乘
      華航ＣＩ６２５號班機出境，同月五日搭乘華航ＣＩ６２
      ８號班機入境；八十六年七月二十五日搭乘華航ＣＩ６１
      ５號班機出境；八十七年七月十一日搭乘長榮ＢＲ８２１
      號班機出境，同月十五日搭乘長榮ＢＲ８２２號班機入境
      ；八十八年四月九日搭乘ＮＸ６０５號班機出境，同月十
      五日搭乘ＮＸ６１０號班機入境，固有被告壬○○、辛○○、亥○○三人出入境資料在卷可參（附於上開八十九年
      度他字第四六五號偵查卷宗第一一四頁、第二四九頁至第
      三五三頁），然此至多足以證明被告壬○○、辛○○、亥
      ○○於前開期間搭乘同一班機出入境，尚無法資為被告壬○○前開出國之費用皆係被告辛○○、亥○○支付之證據
      ，要屬無疑。
    5.綜上，公訴人認被告壬○○於上開期間內，並已被查知確
      認於「八十六年一月一日（出境）至八十六年一月五日（
      入境）」、「八十六年七月廿五日（出境）至八十六年七
      月廿八日（入境）」、「八十七年七月十一日（出境）至
      八十七年七月十五日（入境）」、「八十八年四月九日（
      出境）至八十八年四月十五日（入境）」，先後四次接受
      被告亥○○與辛○○夫妻之招待出國旅遊，因認被告壬○○涉有收賄罪嫌、被告辛○○、亥○○涉有行賄罪嫌云云
      ，亦屬不能證明。
（四）關於行使偽造私文書部分：
      證人鄭鎮平於八十九年十二月七日在法務部調查局中機組
      接受調查時固證稱：伊於八十三年間成立全宏營造，並擔
      任負責人迄今，據彰化縣永靖鄉公所發包基層小型工程一
      覽表（三）即附表三所示，全宏營造參與附表三編號二所
      示福興村巷道改善工程、附表三編號三所示竹子村巷道改
      善工程、附表三編號四所示永靖公（一）綠地整修工程、
      附表三編號五所示新莊大排擋土牆工程等四項工程，但事
      實上全宏營造並不知悉該四項工程招標訊息，未派員領取
      標單，未填寫標單，未支付押標金，未參與投標，且全宏
      營造並無借牌與吉崧營造圍標前述四項工程，但因彼此間
      有互為保證廠商關係，全宏營造曾應吉崧營造請求，將全
      宏營造大小章借與吉崧營造，以方便吉崧營造在有關工程
      合約之保證廠商欄內蓋章，因此被告丁○○夫婦可能利用
      該等機會，在未經伊同意情形下，逕自於其等參與投標之
      上述工程中蓋上全宏營造大小章等語（詳上開八十九年度
      偵字第七二七六號偵查卷宗第三○二頁）；後於九十年一
      月十一日接受檢察官訊問時亦證述：當時印章有借吉崧營
      造當保證人，伊推測他們把印章拿去用在投標上，伊當時
      也是推測的，是他們沒經伊同意拿去用等語（詳上開八十
      九年度偵字第七二七六號偵查卷宗第三六○頁），然其嗣
      於原審九十三年十二月二十八日審理時即證述：伊於調查
      局製作筆錄時，即表示附表三編號二、三、四、五所示工
      程係伊自己投標等語（詳原審卷(六)九十三年十二月二十八
      日上午審判筆錄第九頁、第十二頁），互核與其前開於法
      務部調查局中機組接受調查時所為之證詞，就證人鄭鎮平
      係親自以全宏營造名義投標參與彰化縣永靖鄉公所土木公
      共工程之比價或係被告丁○○未經鄭鎮平同意，擅自偽以
      全宏營造名義參與投標比價等情，證人鄭鎮平證詞前後歧
      異甚大，則證人鄭鎮平於法務部調查局中機組接受調查時
      所為之證詞，顯有其情虛之情，參以附表三所示部分工程
      ，全宏營造參與投標所開立之參標押標金支票均係由被告
      丁○○之配偶詹青宜或由吉崧營造購買郵政匯票支付，已
      如前述，準此，附表三編號二、三、四、五工程，被告丁○○係要求全宏營造負責人鄭鎮平提供牌照充為陪標參與
      比價廠商，堪以認定，既被告丁○○已經鄭鎮平同意，自
      無盜用全宏營造牌照，偽造以全宏營造名義出具之投標單
      投標之行使偽造私文書罪嫌可言。
（五）關於刑法第二百十六條之行使第二百十三條登載不實文書
      部分：按刑法上行使偽造文書或登載不實文書罪，係以行
      為人本於該文書之內容有所主張，始克成立。本件原判決
      事實載述認定上訴人基於圖利長○公司之不法利益，竟逕
      於其職務上所掌之「使用執照申請書」上蓋章，表示本案
      建物已依照核准設計圖建築完成，而製作不實事項使審查
      通過，並呈由不知情之課長覆核而行使之，隨由秘書代為
      決行等情，則上訴人簽擬上開使用執照申請書呈核，即須
      層轉其主管課長、秘書核可判行，自應僅屬機關內部職務
      上之層轉行為而已，顯然與一般所謂行使必行為人持用該
      不實之文書而對於內容有所主張，方與行使罪名相當之情
      形有別。又按行使偽造之文書，係指依文書之用法，以之
      充作真正文書，本於該偽造之文書內容向他方有所主張之
      謂，是其行使對象須為行為人以外之不知情者，始足當之
      ，最高法院九十一年度台上字第四四三二號、第七一九號
      判例意旨可資參照。本件被告子○○、未○○、酉○○職
      務上所掌之比價紀錄表，係由承辦人員隨同簽呈呈由課長
      即被告子○○覆核，最後由鄉長即被告壬○○代為決行，
      此有被告子○○、未○○、酉○○製作之簽呈可參（附於
      上開八十九年度他字第四六五號偵查卷宗內），是以，該
      比價紀錄表僅係隨同簽呈層轉其主管課長、鄉長核可判行
      ，自應僅屬機關內部職務上之層轉行為而已，顯然與一般
      所謂行使必行為人持用該不實之文書而對於內容有所主張
      之情形有別，況被告子○○、未○○、酉○○據以行使之
      對象即被告子○○、壬○○，亦知悉前揭比價紀錄表內登
      載之事項係屬不實，職是，被告壬○○等人前開犯行，亦
      無從以刑法第二百十六條之行使第二百十三條之罪責相繩
      。
（六）末附表七所示之彰化縣永靖鄉公共土木工程，其中附表七
      編號三所示工程係採公開招標方式，此部分別無其他證據
      如其餘共犯自白或參標押標金支票來源可證；附表七編號
      二二至二六所示工程，彰化縣永靖鄉公所建設課承辦人員
      係與本案無關之詹心怡，復查無證據證明上述工程亦係本
      案被告辛○○等人所陪標承作；附表七其餘編號所示工程
      ，被告子○○、未○○固供稱：吉崧營造亦如此，被告酉
      ○○亦陳稱：被告壬○○除指定被告辛○○、亥○○夫婦
      外，亦曾指定丁○○、丙○○等承包施做工程，並指示承
      辦人員依前述方式辦理比價發包等語，固如前述，然其三
      人所述，是否即係指附表七所示之工程，尚有未明，且此
      部分亦為被告辛○○、亥○○、丁○○、丙○○所否認，
      況附表七陪標廠商欄所示之陪標廠商，公訴人均未曾傳喚
      到庭說明，實難以前開被告子○○、未○○、酉○○當未
      明確之供述，即遽指附表七所示工程，亦係被告壬○○等
      人指定特定廠商承作及特定廠商覓妥其餘陪標參與比價廠
      商之圍標工程。又附表八所示之工程（即起訴書所載之附
      表四及附表七編號一、四），皆未據檢察官提起公訴，此
      觀之起訴書記載「亥○○與辛○○因此承包施作永靖鄉公
      所公共工程共六十件，圖利金額總計六千七百九十九萬餘
      元（詳如起訴書附表一、二、七之永靖鄉公所發包基層建
      設小型工程一覽表(一)、(二)及(七)之編號２、３）；丁○○因
      而承包施作永靖鄉公所公共工程共九件，圖利金額總計三
      千一百六十九萬餘元（詳如附表三之永靖鄉公所發包基層
      建設小型工程一覽表(三)）；丙○○因而承包施作永靖鄉公
      所公共工程共九十八件，圖利金額總計八千二百六十九萬
      餘元（詳如起訴書附表五、六之永靖鄉公所發包基層建設
      小型工程一覽表(五)、(六)）」即可明，就附表八編號一至十
      所示工程，被告甲○○雖於原審審理時證述：起訴書所示
      附表四編號一、二、五、八、十（即附表八編號一、二、
      五、八、十）係伊借牌與被告辛○○投標等語（詳原審卷
      (五)九十三年十二月二十一日下午審判筆錄第四五頁），惟
      被告甲○○就此部分前經法務部調查局中機組調查員詢問
      、檢察官訊問及原審調查時皆未敘及，是以，此部分證詞
      是否可信，即有疑義，復查無其他證據足以佐證被告甲○○此部分之供述，職是，此部分應屬不能證明。另就附表
      八編號十一、十二所示工程，被告甲○○於八十九年十二
      月八日在法務部調查局中機組接受調查時即陳稱：彰化縣
      永靖鄉公所發包基層小型工程一覽表（七）中編號一、四
      二件工程確係營泰營造自行得標承作，營泰營造自行參標
      之道路工程並無陪標，其間參與比價廠商佳陽營造、俊昇
      土包、詠泰營造、振旺營造、政流營造及啟林土包等大部
      分僅由營造公會中得知，彼此間只知道其人並沒有聯絡等
      語（詳上開八十九年度偵字第七二七六號偵查卷宗第二六
      三頁）；於原審九十三年十二月二十一日審理行分離審判
      ，以證人身分亦證述：前開工程係伊自己投標等語在卷（
      詳原審卷(五)九十三年十二月二十一日下午審判筆錄第四五
      頁），而前開部分，本院亦查無證據足以證明有何借牌及
      陪標違標之情事，此部分應皆屬不能證明。
（七）綜上，前開部分，本應為無罪判決之諭知，惟公訴人認該
      部分如成立犯罪，與首揭經原審論罪科刑之部分，有吸收
      犯、牽連犯及連續犯之裁判上一罪之關係，本院爰不另為
      無罪判決之諭知，附此敘明。
（八）末被告壬○○等人行為後，政府採購法第八十七條第四項
      「意圖影響採購結果或獲取不當利益，而借用他人名義或
      證件投標者，處三年以下有期徒刑，得併科新臺幣一百萬
      元以下罰金。容許他人借用本人名義或證件參加投標者，
      亦同。」之規定，始於九十一年二月六日公布施行，依罪
      刑法定主義，本案自無適用政府採購法第八十七條第四項
      之餘地。
二、公訴意旨另謂：被告丙○○為裕新營造工程股份有限公司（
    下稱裕新公司）及勝利土木包工業（下稱勝利土木）之實際
    負責人。洪益章（業經臺灣彰化地檢署九十三年度偵字第四
    五六０號起訴）則曾擔任彰化縣秀水鄉公所建設課技士，係
    依法令從事公務之人員，且於八十九年間，負責經辦彰化縣
    秀水鄉公所二十三件排水改善工程（如附表九所示）之預算
    編列、監工及結算之業務，竟基於浮報價額以舞弊之概括犯
    意，先於編列預算時，以提高部分施工項目之單價，或列入
    原無必要之施工項目等方式，浮編此二十三件工程之預算書
    ，浮編金額至少共達三百萬元以上，待經濟部水資源局報奉
    行政院同意專案補助此二十三件排水改善工程各一百萬元（
    即總金額二千三百萬元）後，洪益章為在其中獲取鉅額之不
    法利益，遂於八十九年六月間簽請發包此二十三件工程時，
    將實際發包工作金額控制在一百萬元以內，以便採用限制性
    招標之方式發包，洪益章再與被告丙○○、吳宏聰（另行起
    訴）基於意圖影響決標價格，進而於結算時浮報價額以舞弊
    之概括犯意聯絡，由吳宏聰向萬伯營造有限公司（下稱萬伯
    公司）之實際負責人吳峻毅（另行起訴）、焌源營造有限公
    司（下稱焌源公司）之實際負責人陳興山（另行起訴）、世
    豐營造股份有限公司（下稱世豐公司）之負責人郭宏榮、詮
    豐營造有限公司（下稱詮豐公司）之負責人陳建宗、民偉營
    造有限公司（下稱民偉公司）之負責人林基民，另由洪益章
    向全富營造有限公司（下稱全富公司）之實際負責人林建全
    （另行起訴），借用各該公司之公司證件、大小章等相關資
    料，丙○○則有自己經營之裕新公司及勝利土木，洪益章在
    將前開廠商及營泰營造工程有限公司（下稱營泰公司）、佳
    園營造有限公司（下稱佳園公司）、正期營造有限公司（下
    稱正期公司），交由不知情之鄉長余德炎圈選各工程案所欲
    邀請參加比價之四家廠商，以確保每件工程案中至少有洪益
    章、丙○○及吳宏聰三人所掌握之公司得參與競標。嗣發包
    中心通知受邀比價之廠商，洪益章、丙○○及吳宏聰三人再
    依據洪益章所編列之二十三件工程預算書相關資料，製作工
    程估價單，協議分配此二十三件工程由如附表九所示之得標
    廠商為最低投標價額，其於得參與比價而由洪益章、丙○○
    及吳宏聰所掌握之非得標廠商，洪益章三人則協議不為價格
    之競爭，藉以使該得標廠商得標或取得優先減價權。在彰化
    縣秀水鄉公所決標後，再由洪益章、丙○○及吳宏聰找不知
    情之簡錦標（另為不起訴之處分）等人，施作前開二十三件
    工程。洪益章再利用其監工人員之身分，為使日後之結算表
    便於浮報金額，遂於此二十三件工程之監工日誌均為類似之
    抽象記載：「呈報開工報告書及測設施工用地」、「土方開
    挖、廢方運棄及打設松木樁、組模、灌漿」、「模版拆除、
    組立模版、灌漿、製作鋼樑、鋼承板」、「模版拆除、吊放
    鋼樑、組立、鋼承板組立」、「鋼筋組立、灌漿」、「呈報
    竣工報告書」等此二十三件工程原則上均必須施作之施工項
    目，至於應不必施作但工程估價單將之列入之施工項目，則
    故意不予記載，在施工完成驗收後，即逕依工程估價單及先
    前之預算書，編制此二十三件工程之結算明細表，並同樣以
    提高部分施工項目之單價，或列入並未施作之施工項目等方
    式，分二十三次浮報價額，包括浮報附表編號n4.6-10.14.
    16.18.20-22工程中，並未施作之施工便道費用各四萬餘元
    至五萬餘元，附表編號n4.7.8.18.21.22工程中，並未施作
    之水路改道費用各二萬餘元至八萬餘元，附表編號n7.21.22
    工程中，並未施作之現有管線埋設或管線遷移費各六千餘元
    至九千餘元，附表編號n4.7.18-20工程中，並未施作之混凝
    土打除費用各七萬餘元至九萬餘元，附表編號n21工程中，
    並未施作之高莖作物伐除費用七千五百九十七元，附表編號
    n20工程中，並未施作之雜草木鏟除費用九千零三十二元，
    及其他浮報單價之施工項目，如環境衛生及工地安全費用一
    萬餘元至七萬餘元等等，總計浮報之總金額高達三百一十八
    萬四千三百一十五元。被告丙○○、洪益章及吳宏聰在取得
    附表九所示得標廠商之工程款發票後，再分別用以請領工程
    款之公庫支票，並分別委由不知情之吳宏聰配偶黃方英（另
    為不起訴之處分）、丙○○配偶詹採銀（另為不起訴之處分
    ）、全富公司會計康婉甄，及簡錦標，分持各該得標廠商之
    存摺、公司大小章等文件前往彰化縣秀水鄉農會或彰化縣永
    靖鄉農會領取工程款，除留下各得標廠商應得之借牌費用（
    用以繳納營業稅等稅負）及簡錦標應得之工程款外，餘款均
    交由洪益章、丙○○及吳宏聰三人朋分因浮報價額而不法取
    得之工程款，因認被告丙○○就此亦共同涉犯貪污治罪條例
    第四條第三款浮報價額以舞弊、及政府採購法第八十七條第
    四項之圍標罪嫌云云。
二、訊據被告丙○○矢口否認犯行，辯稱：伊不認識洪益章，所
    有廠商伊只認識營泰公司，伊是經由寅○○向伊借牌，得標
    這七件案件，其於伊並不清楚，投標過程都是由寅○○公司
    的小姐作業。其選任辯護人為其辯護意旨略以：(一)本件併案
    部分之二十三件工程，係訴外人寅○○向稱，其手上有二十
    三件工程可以施作，惟因係需借牌比價投標，故要求被告丙○○將裕新營造股份有限公司及勝利土木包工業之牌借予寅
    ○○使用。訴外人寅○○於向被告丙○○借得前揭二公司牌
    照後，遇秀水鄉之工程公開比價、簽訂合約、開立發票及請
    款時，訴外人寅○○即會先行通知被告丙○○並向丙○○稱
    ：會請渠公司小姐（邱玉娟或劉夢玲）至丙○○公司拿取大
    小章及空白發票，被告丙○○於接到寅○○之通知後即會將
    前揭二公司之公司大小章交付訴外人寅○○使用，且於系爭
    七件工程請款時亦交付空白發票與寅○○開立用以請款。此
    有系爭七件工程請款時之發票可資為證。系爭七件工程請款
    時，亦由訴外人寅○○公司之職員持向被告丙○○公司借牌
    之裕新公司及勝利土木包工業之大小章及由寅○○公司職員
    向被告丙○○取得空白之發票，並由寅○○公司之職員開立
    好發票後向秀水鄉公所請款，於領取國庫支票後即將支票交
    付予被告丙○○，要求丙○○代收提示兌現，並告知被告丙○○將兌現後之款項扣除牌費及相關費用後之金額提領現金
    予農會門口交付予一名為洪益章之人即可，然於交付款項前
    被告丙○○根本不認識洪益章，故被告與洪益章間根本無意
    圖影響決標價格，進而於結算時浮報價額以舞弊之概括犯意
    聯絡，而實際上系爭七件工程款扣除相關費用後被告丙○○
    亦確實依寅○○之指示於農會門口交付款項予洪益章，當時
    被告即要求洪益章要現金支出傳票上簽收，惟洪益章稱渠不
    方便於其上簽名，因此洪益章便於支出傳票及收據上簽「簡
    錦標」之姓名。(二)被告丙○○僅係單純借牌予寅○○使用，
    至於寅○○與洪益章間之關係被告丙○○根本無從知悉。況
    依併案部分關於被告丙○○之七件工程，各工程之保固切結
    書上之廠商，被告丙○○與其他廠商素不相識，試問若為素
    不相識之廠商豈有可能擔任被告裕新公司及勝利土木包工業
    之連帶保證廠商？故被告丙○○並未與洪益章及吳宏聰間有
    意圖影響決標價格，進而於結算時浮報價額以舞弊之概括犯
    意聯絡，且被告丙○○更未取得洪益章與吳宏聰因浮報價額
    而不法取得之工程款，蓋扣除必要費用後均由洪益章領走，
    被告丙○○僅單純將公司之牌借予寅○○使用。(三)又被告雖
    於調查局筆錄中稱：「其確實有承包秀水鄉公司之七件工程
    ，並全部轉包予全藝公司…當初我與寅○○即約定，前述七
    件工程之工程款扣除施作成本後，所獲得之利潤，一成全歸
    全藝營造。」云云，惟查，被告當時於調查局所製作之筆錄
    並非真實，蓋當時係寅○○於製作筆錄前要求被告丙○○為
    如此之陳述，且因當時為逃避關於借牌部分之刑責故為如此
    之陳述，被告當時並不知被告洪益章涉有浮報價額之情事，
    故方配合寅○○約定之陳述方式，惟事後寅○○未依兩造事
    先約定之方式陳述，且因本案又涉及與洪益章之有共同浮報
    價額罪責，故被告為證明自己未與洪益章及吳宏聰有於結算
    時浮報價額以舞弊之概括犯意聯絡且為取得不法利益，爰於
    本院自白坦承犯罪事實云云，並聲請傳喚證人寅○○到院為
    證。惟查，被告丙○○就移送併辦之犯罪事實縱屬實情，但
    查移送併辦之犯罪事實均係發生於八十九年六月間，雖其犯
    罪手法與起訴論罪科刑部分相類，但與前揭起訴而經本院論
    罪科部分（以先亨或弘景營造參與之犯行最遲至八十八年四
    月間止），所為相距已隔一年餘，本院認係另行起訴，難認
    與起訴而論罪科刑部分有何連續犯之裁判上一罪關係，自非
    起訴效力所及，本院尚屬無從併案審理，自應退回台灣臺中
    地方法院檢察署由檢察官，另行為適法之處理。
參、被告癸○○經合法傳喚，無正當理由不到庭，爰不待其陳述
    逕行判決。
據上論斷，應依刑事訴訟法第三百七十一條、第三百六十九條第
一項前段、第三百六十四條、第二百九十九條第一項前段，刑法
第二條第一項、第二十八條（修正前）、第五十六條（修正前）
、第三十一條第一項、第二百十三條、第七十四條第一項第一款
，九十六年度罪犯減刑條例第二條第一項第三款、第七條，判決
如主文。
本案經檢察官乙○○到庭執行職務。
中    華    民    國    97    年    1    月    17    日
            刑事第七庭    審判長法  官  林  榮  龍
                                法  官  江  錫  麟
                                法  官  張  惠  立
上列正本證明與原本無異。
如不服本判決應於收受送達後十日內向本院提出上訴書狀，其未
敘述上訴之理由者並得於提起上訴後十日內向本院補提理由書 (
均須按他造當事人之人數附繕本)。
                                書記官  林  育  德
中    華    民    國    97    年    1     月    24    日
附錄：本案論罪科刑法條全文
中華民國刑法第213條
公務員明知為不實之事項，而登載於職務上所掌之公文書，足以
生損害於公眾或他人者，處1年以上7年以下有期徒刑。
附表一：永靖鄉公所發包基層建設小型工程一覽表(一)
  ┌──┬──────────┬──┬────┬─────────┬─────┬─────┬────┐
  │編號│    工 程 名 稱     │年別│得標廠商│    陪 標 廠 商   │  底價    │ 得標金額 │  備 註 │
  ├──┼──────────┼──┼────┼─────────┼─────┼─────┼────┤
  │ 一 │四芳村排水修復工程  │ 84 │先亨營造│志隆土包、立益營造│ 485000元 │ 476000元 │ 9000元 │
  │ 二 │同安村道路改善工程  │ 84 │先亨營造│志隆土包、俊昇土包│ 580000元 │ 572000元 │ 8000元 │
  │ 三 │陳厝厝排水旁農路修建│ 84 │先亨營造│吉崧營造、立益營造│0000000元 │0000000元 │22000元 │
  │ 四 │永興村興寧路復建工程│ 84 │先亨營造│吉崧營造、立益營造│ 350000元 │ 336000元 │14000元 │
  │ 五 │永福路二段復建工程  │ 84 │先亨營造│吉崧營造、立益營造│ 460000元 │ 456000元 │ 4000元 │
  │ 六 │同安村玉山巷排水改善│ 85 │先亨營造│集益營造          │ 180000元 │ 178000元 │ 2000元 │
  │ 七 │獨鰲橋新建工程      │ 85 │先亨營造│集益營造、明正營造│0000000元 │0000000元 │14000元 │
  │ 八 │永北村巷道改善工程  │ 85 │先亨營造│立益營造、明正營造│ 500000元 │ 497800元 │ 2200元 │
  │ 九 │崙子村巷道改善工程  │ 85 │先亨營造│吉崧營造、明正營造│ 500000元 │ 499000元 │ 1000元 │
  │ 十 │港西村排水溝改善    │ 85 │先亨營造│吉崧營造、立益營造│ 500000元 │ 499000元 │ 1000元 │
  │十一│崙子村排水溝改善工程│ 86 │先亨營造│延維營造、明正營造│0000000元 │0000000元 │ 4000元 │
  │十二│浮圳村巷道改善工程  │ 86 │先亨營造│集益營造、明正營造│ 500000元 │ 493000元 │ 7000元 │
  │十三│崙子村巷道改善工程  │ 86 │先亨營造│集益營造、明正營造│ 480000元 │ 460000元 │20000元 │
  ├──┴──────────┴──┴────┴─────────┴─────┴─────┴────┤
  │                                                                 合計：九、四五０、八００元     │
  └────────────────────────────────────────────────┘
附表二：永靖鄉公所發包基層建設小型工程一覽表(二)
  ┌──┬──────────┬──┬────┬─────┬─────┬─────┬───┬────┐
  │編號│     工 程 名 稱    │年月│得標廠商│ 陪標廠商 │  底價    │ 得標金額 │承辦人│保證廠商│
  ├──┼──────────┼──┼────┼─────┼─────┼─────┼───┼────┤
  │ 一 │四福路古榕路整修    │8402│弘景營造│明正營造、│0000000元 │0000000元 │未○○│立益營造│
  │    │                    │    │        │志隆土包  │          │          │      │俊昇土包│
  │ 二 │曾厝崙排水改善工程  │8403│弘景營造│立益、集益│0000000元 │0000000元 │子○○│儒進企業│
  │    │                    │    │        │、金聯合、│          │          │      │公司    │
  │    │                    │    │        │世燁      │          │          │      │        │
  │ 三 │竹子村護岸整修工程  │8406│弘景營造│俊昇土包、│ 290000元 │ 280000元 │未○○│集益營造│
  │    │                    │    │        │志隆土包  │          │          │      │        │
  │ 四 │永靖鄉管線挖掘修復  │8501│弘景營造│立益營造、│0000000元 │0000000元 │未○○│先亨營造│
  │    │                    │    │        │集益營造  │          │          │      │        │
  │ 五 │五福村中山路改善工程│8505│弘景營造│立益營造、│0000000元 │0000000元 │未○○│先亨營造│
  │    │                    │    │        │集益營造  │          │          │      │        │
  │ 六 │永興村萬壽巷改善工程│8506│弘景營造│先亨、集益│0000000元 │0000000元 │子○○│明正營造│
  │    │                    │    │        │、國翔、世│          │          │      │        │
  │    │                    │    │        │燁        │          │          │      │        │
  │ 七 │八堡一圳農路整建    │8601│弘景營造│芳洲及佑合│0000000元 │0000000元 │子○○│立益營造│
  │    │                    │    │        │烽土包    │          │          │      │        │
  │ 八 │瑚璉路140巷改善工程 │8603│弘景營造│芳洲及志隆│0000000元 │0000000元 │未○○│立益、明│
  │    │                    │    │        │土包      │          │          │      │正營造  │
  │ 九 │新莊排水護岸工程    │8606│弘景營造│明正營造、│ 230000元 │ 218000元 │未○○│儒進企業│
  │    │                    │    │        │創世際土包│          │          │      │公司    │
  │ 十 │浮圳路245巷排水溝工 │8608│弘景營造│明正營造、│ 500000元 │ 485000元 │酉○○│明正營造│
  │    │                    │    │        │富榮土包  │          │          │      │        │
  │十一│東寧村重劃路改善工程│8608│弘景營造│明正營造、│ 500000元 │ 490000元 │酉○○│明正營造│
  │十二│崙子村九分路改善工程│8612│弘景營造│久大及創世│0000000元 │0000000元 │未○○│明正營造│
  │    │                    │    │        │際土包    │          │          │      │        │
  │十三│崙美村鳳美路改善工程│8612│弘景營造│集益營造、│ 990000元 │ 990000元 │未○○│明正營造│
  │    │                    │    │        │營泰營造  │          │          │      │        │
  │十四│四芳村四湳路駁坎工程│8612│先亨營造│明正營造、│ 500000元 │ 472000元 │酉○○│集益營造│
  │    │                    │    │        │立益營造  │          │          │      │        │
  │十五│崙仔尾排水改善工程  │8603│弘景營造│先亨、立益│0000000元 │0000000元 │子○○│明正、立│
  │    │                    │    │        │、彰茂、久│          │          │      │益營造  │
  │    │                    │    │        │大、佑合烽│          │          │      │        │
  │十六│四芳村羅永路排水工程│8612│先亨營造│明正營造、│0000000元 │0000000元 │未○○│同進營造│
  │    │                    │    │        │立益營造  │          │          │      │        │
  │十七│瑚璉村巷道排水工程  │8612│弘景營造│集益營造、│ 910000元 │ 910000元 │酉○○│國翔營造│
  │    │                    │    │        │明正營造  │          │          │      │        │
  │十八│永興村永崙路排水溝  │8612│先亨營造│明正營造、│0000000元 │ 946000元 │酉○○│同進營造│
  │    │                    │    │        │營泰營造  │          │          │      │        │
  │十九│瑚璉村多福路巷道工程│8703│先亨營造│弘景營造  │  75000元 │  73000元 │酉○○│儒進企業│
  │    │                    │    │        │          │          │          │      │公司    │
  │二十│崙美村巷道排水工程  │8703│先亨營造│明正營造、│ 500000元 │ 498000元 │酉○○│儒進企業│
  │    │                    │    │        │創世際土包│          │          │      │公司    │
  │二一│浮圳村391農路工程   │8703│先亨營造│集益營造、│ 456000元 │ 455000元 │未○○│儒進企業│
  │    │                    │    │        │志隆土包  │          │          │      │公司    │
  │二二│湳墘村巷道排水工程  │8703│先亨營造│集益營造、│ 496000元 │ 495000元 │酉○○│        │
  │    │                    │    │        │營泰營造  │          │          │      │        │
  │二三│五福村排水改善工程  │8703│弘景營造│立益營造、│ 500000元 │ 495000元 │未○○│世府、良│
  │    │                    │    │        │營泰營造  │          │          │      │太營造  │
  │二四│同仁村排水改善工程  │8703│弘景營造│立益營造、│ 500000元 │ 498000元 │酉○○│世府、良│
  │    │                    │    │        │集益營造  │          │          │      │太營造  │
  │二五│四芳村駁坎改善工程  │8703│弘景營造│明正營造、│ 490000元 │ 489000元 │酉○○│世府、良│
  │    │                    │    │        │彰茂營造  │          │          │      │太營造  │
  │二六│竹子村道路排水工程  │8703│彰茂營造│弘景營造、│ 485000元 │ 484500元 │酉○○│        │
  │    │                    │    │        │志隆土包  │          │          │      │        │
  │    ├──────────┴──┴────┴─────┴─────┴─────┴───┴────┤
  │    │上開工程係壬○○指定辛○○、亥○○經營之弘景營造承作，辛○○、亥○○在覓妥余瑞興、戊○○所│
  │    │經營之彰茂營造、志隆土包充為陪標參與比價廠商，惟酉○○因作業疏失，將原充為陪標參與比價之彰│
  │    │彰茂營造誤為得標廠商，將原指定得標承作之弘景營造誤為陪標參與比價廠商。                    │
  │    ├──────────┬──┬────┬─────┬─────┬─────┬───┬────┤
  │二七│永興村興寧路巷道工程│8706│先亨營造│創世際土包│  80000元 │  78000元 │未○○│進一土包│
  │    │                    │    │        │          │          │          │      │        │
  │二八│同安村巷道改善工程  │8706│弘景營造│明正營造  │ 135000元 │ 135000元 │酉○○│國翔營造│
  │    │                    │    │        │          │          │          │      │        │
  │二九│四芳村四福路巷道工程│8706│弘景營造│明益營造、│  87000元 │  86000元 │未○○│吉崧營造│
  │    │                    │    │        │營泰營造  │          │          │      │        │
  │    ├──────────┬──┬────┬─────┬─────┬─────┬───┬────┤
  │三十│五汴村九分路561巷AC │8706│弘景營造│明益營造、│  29000元 │  28500元 │未○○│儒進企業│
  │    │                    │    │        │營泰營造  │          │          │      │        │
  │    │                    │    │        │          │          │          │      │公司    │
  │三一│竹子村竹後巷排水改善│8706│先亨營造│明正營造、│ 421000元 │ 400000元 │酉○○│啟祐營造│
  │    │                    │    │        │立益營造  │          │          │      │        │
  │三二│崙美村擋土牆搶修工程│8706│弘景營造│立益營造  │ 216000元 │ 208000元 │酉○○│儒進企業│
  │    │                    │    │        │          │          │          │      │公司    │
  │三三│光雲村劉厝巷AC工程  │8710│弘景營造│志隆土包、│ 169000元 │ 158000元 │未○○│立益、明│
  │    │                    │    │        │良太營造  │          │          │      │益營造  │
  │三四│光雲村東寧村巷道工程│8710│弘景營造│志隆土包、│ 184000元 │ 170000元 │未○○│立益、明│
  │    │                    │    │        │良太營造  │          │          │      │益營造  │
  │三五│忠心二路拓寬工程    │8711│弘景營造│立益、集益│0000000元 │0000000元 │未○○│國翔營造│
  │    │                    │    │        │、營泰、振│          │          │      │        │
  │    │                    │    │        │旺、進一  │          │          │      │        │
  │三六│崙子村巷道排水工程  │8711│先亨營造│營泰營造、│ 289000元 │ 282000元 │酉○○│        │
  │    │                    │    │        │三興營造  │          │          │      │        │
  │三七│浮圳村巷道排水工程  │8711│先亨營造│營泰營造、│ 298000元 │ 293000元 │酉○○│集益營造│
  │    │                    │    │        │立益營造  │          │          │      │        │
  │三八│永北村巷道排水工程  │8712│弘景營造│啟祐營造、│ 292000元 │ 291000元 │酉○○│立益營造│
  │    │                    │    │        │延維營造  │          │          │      │        │
  │三九│浮圳村浮圳路AC工程  │8802│弘景營造│振旺營造、│0000000元 │0000000元 │未○○│三興營造│
  │    │                    │    │        │創世際土包│          │          │      │、儒進企│
  │    │                    │    │        │          │          │          │      │業公司  │
  │四十│羅厝排水護岸工程    │8804│弘景營造│集益營造、│ 400000元 │ 396000元 │未○○│國翔營造│
  │    │                    │    │        │振旺營造  │          │          │      │、儒進企│
  │    │                    │    │        │          │          │          │      │業公司  │
  └──┴──────────┴──┴────┴─────┴─────┴─────┴───┴────┘
附表三：永靖鄉公所發包基層建設小型工程一覽表(三)
  ┌──┬──────────┬──┬────┬─────┬─────┬─────┬───┬────┐
  │編號│     工 程 名 稱    │年別│得標廠商│ 陪標廠商 │   底價   │ 得標金額 │承辦人│保證廠商│
  ├──┼──────────┼──┼────┼─────┼─────┼─────┼───┼────┤
  │ 一 │福興村巷道改善工程  │8405│吉崧營造│先亨營造  │  680000元│ 0000000元│未○○│立益營造│
  │ 二 │福興村巷道改善工程  │8504│吉崧營造│全宏營造  │ 0000000元│ 0000000元│未○○│先進營造│
  │ 三 │竹子村巷道改善工程  │8504│吉崧營造│全宏營造  │ 0000000元│ 0000000元│未○○│先進營造│
  │ 四 │永靖公（一）綠地整修│8505│吉崧營造│先亨、明正│00000000元│00000000元│子○○│明正、全│
  │    │                    │    │        │、全宏、先│          │          │      │        │
  │    │                    │    │        │進        │          │          │      │宏營造  │
  │ 五 │新莊大排擋土牆工程  │8601│吉崧營造│全宏營造、│  490000元│  470000元│未○○│聖益營造│
  │    │                    │    │        │佳陽營造  │          │          │      │        │
  │ 六 │湳漧古榕路修建工程  │8601│吉崧營造│久大土包  │  440000元│  420000元│未○○│聖益營造│
  │ 七 │湳墘村巷道改善工程  │8603│吉崧營造│創世紀土包│  920000元│  886000元│未○○│裕新營造│
  └──┴──────────┴──┴────┴─────┴─────┴─────┴───┴────┘
附表四：永靖鄉公所發包基層建設小型工程一覽表(五)
  ┌──┬──────────┬───┬────┬────┬─────┬─────┬───┬────┐
  │編號│   工  程  名  稱   │開標日│得標廠商│陪標廠商│ 底    價 │ 得標金額 │承辦人│保證廠商│
  ├──┼──────────┼───┼────┼────┼─────┼─────┼───┼────┤
  │ 一 │永靖東西42、43農路  │840630│勝利土包│吉崧營造│0000000元 │0000000元 │子○○│久大土包│
  │ 二 │永靖鄉道路工程      │840804│勝利土包│芳洲土包│0000000元 │0000000元 │酉○○│久大土包│
  │    │                    │      │        │吉崧營造│          │          │      │        │
  │ 三 │光雲村劉厝巷排水工程│841212│勝利土包│吉崧營造│597000元  │589000元  │酉○○│久大土包│
  │    │                    │      │        │久大土包│          │          │      │        │
  │ 四 │福興村巷道改善工程  │840622│勝利土包│芳洲土包│480000元  │480000元  │詹心怡│久大土包│
  │ 五 │同仁農路改善工程    │850113│勝利土包│吉崧營造│0000000元 │0000000元 │子○○│吉崧營造│
  │ 六 │港西村排水溝工程    │850130│勝利土包│芳洲土包│495000元  │490000元  │酉○○│久大、芳│
  │    │                    │      │        │        │          │          │      │洲土包  │
  │ 七 │湳港村巷道工程      │850130│勝利土包│芳洲土包│500000元  │493000元  │酉○○│久大、芳│
  │    │                    │      │        │        │          │          │      │洲土包  │
  │ 八 │光雲村巷道工程      │850130│勝利土包│久大土包│500000元  │496500元  │酉○○│久大土包│
  │    │                    │      │        │、吉崧營│          │          │      │        │
  │    │                    │      │        │造      │          │          │      │        │
  │ 九 │五福村巷道排水工程  │850130│勝利土包│芳洲土包│500000元  │496500元  │酉○○│芳洲土包│
  │ 十 │永興村巷道改善工程  │850312│勝利土包│久大、芳│42000元   │40000元   │酉○○│大昇、芳│
  │    │                    │      │        │洲土包  │          │          │      │洲土包  │
  │十一│港西村駁坎工程      │850312│勝利土包│久大、芳│480000元  │475000元  │酉○○│芳洲土包│
  │    │                    │      │        │洲土包  │          │          │      │        │
  │十二│浮圳路45巷排水工程  │850319│勝利土包│久大、芳│575000元  │573000元  │酉○○│芳洲土包│
  │    │                    │      │        │洲土包  │          │          │      │        │
  │十三│永昌路拓寬工程      │850422│勝利土包│久大土包│110000元  │100000元  │酉○○│久大土包│
  │十四│福興村涵管設施工程  │850425│勝利土包│芳洲、久│215000元  │200000元  │未○○│芳洲土包│
  │    │                    │      │        │大土包  │          │          │      │        │
  │十五│獨鰲村巷道工程      │850427│勝利土包│久大、芳│480000元  │472000元  │酉○○│久大、大│
  │    │                    │      │        │洲土包  │          │          │      │昇土包  │
  │十六│敦厚村巷道改善工程  │850427│勝利土包│久大、芳│480000元  │474000元  │酉○○│大昇土包│
  │    │                    │      │        │洲土包  │          │          │      │        │
  │十七│光雲村道路改善工程  │850430│勝利土包│久大土包│0000000元 │0000000元 │未○○│芳洲土包│
  │十八│港西村排水溝工程    │850510│勝利土包│芳洲土包│0000000元 │0000000元 │未○○│久大土包│
  │    │                    │      │        │、吉崧營│          │          │      │        │
  │    │                    │      │        │造      │          │          │      │        │
  │十九│湳漧村道路改善工程  │850514│勝利土包│佑合峰包│0000000元 │0000000元 │未○○│久大土包│
  │二十│永北、港西村巷道工程│850531│勝利土包│久大、芳│497000元  │495000元  │酉○○│大昇土包│
  │    │                    │      │        │洲土包  │          │          │      │        │
  │二一│玉山巷排水改善工程  │850601│勝利土包│久大、芳│0000000元 │0000000元 │未○○│吉崧營造│
  │    │                    │      │        │洲土包  │          │          │      │        │
  │二二│衛生所改善工程      │850629│勝利土包│久大、芳│450000元  │430000元  │酉○○│芳洲土包│
  │    │                    │      │        │洲土包  │          │          │      │        │
  │二三│第一公墓納骨工程    │850802│勝利土包│久大土包│150000元  │150000元  │未○○│芳洲土包│
  │二四│浮圳村巷道排水工程  │851030│勝利土包│久大土包│481000元  │481000元  │酉○○│芳洲土包│
  │二五│光雲村巷道改善工程  │851030│勝利土包│久大土包│482000元  │482000元  │酉○○│芳洲土包│
  │    │                    │      │        │吉崧營造│          │          │      │        │
  │二六│五福村巷道排水工程  │851030│勝利土包│芳洲土包│463000元  │460000元  │酉○○│久大土包│
  │二七│永東村巷道改善工程  │851030│勝利土包│芳洲、久│500000元  │495000元  │酉○○│大昇土包│
  │    │                    │      │        │大土包  │          │          │      │        │
  │二八│五汴排水改善工程    │860319│勝利土包│志隆土包│0000000元 │0000000元 │未○○│裕新營造│
  │二九│福興村巷道改善工程  │860326│勝利土包│久大土包│500000元  │498000元  │酉○○│大昇土包│
  │    │                    │      │        │、吉崧營│          │          │      │        │
  │    │                    │      │        │造      │          │          │      │        │
  │三十│竹子村擋土牆工程    │860424│勝利土包│佑合峰包│330000元  │327000元  │酉○○│久大土包│
  │三一│五福村五福巷工程    │860429│勝利土包│佑合峰包│0000000元 │0000000元 │未○○│芳洲土包│
  │    │                    │      │        │志隆土包│          │          │      │        │
  │三二│永西村368巷道改善工 │860503│勝利土包│佑合峰土│70000元   │69000元   │酉○○│大昇土包│
  │    │程                  │      │        │包      │          │          │      │        │
  │三三│永北村水尾路水溝工程│860503│勝利土包│佑合峰土│155000元  │153000元  │酉○○│        │
  │    │                    │      │        │包      │          │          │      │        │
  │三四│湳漧村巷道排水工程  │860607│勝利土包│久大土包│125000元  │123000元  │酉○○│芳洲土包│
  │三五│新興路163向路面工程 │860607│勝利土包│久大土包│125000元  │123000元  │酉○○│大昇土包│
  │三六│港西村排水工程      │860607│勝利土包│久大土包│97000元   │96000元   │酉○○│大昇土包│
  │三七│圖書館地磚鋪設工程  │860624│勝利土包│久大土包│220000元  │215000元  │酉○○│芳洲土包│
  │三八│同仁村排水溝工程    │861007│勝利土包│芳洲、久│670000元  │650000元  │酉○○│大昇土包│
  │    │                    │      │        │大土包  │          │          │      │        │
  │三九│竹子村竹西路水溝工程│860524│勝利土包│創世紀、│310000元  │296000元  │未○○│裕新營造│
  │    │                    │起訴書│        │久大土包│          │          │      │        │
  │    │                    │誤載為│        │        │          │          │      │        │
  │    │                    │861007│        │        │          │          │      │        │
  │四十│永社路100巷排水溝工 │861105│勝利土包│芳洲土包│200000元  │197000元  │酉○○│裕新營造│
  │    │程                  │      │        │        │          │          │      │        │
  │四一│新莊村排水溝工程    │861105│勝利土包│芳洲土包│190000元  │185000元  │酉○○│裕新營造│
  │四二│松村、五汴巷排水工程│861202│勝利土包│芳洲、志│0000000元 │0000000元 │酉○○│裕新營造│
  │    │                    │      │        │隆土包  │          │          │      │        │
  │四三│竹子村竹後巷路面工程│861202│勝利土包│創世紀、│0000000元 │0000000元 │未○○│裕新營造│
  │    │                    │      │        │芳洲土包│          │          │      │        │
  │四四│福興農路改善工程    │871106│勝利土包│久大土包│0000000元 │0000000元 │未○○│吉崧營造│
  │四五│獨鰲村巷道排水工程  │871124│勝利土包│芳洲土包│286000元  │284000元  │酉○○│芳洲土包│
  └──┴──────────┴───┴────┴────┴─────┴─────┴───┴────┘
附表五：永靖鄉公所發包基層建設小型工程一覽表(六)
  ┌──┬──────────┬───┬────┬────┬─────┬─────┬───┬────┐
  │編號│工   程    名    稱 │開標日│得標廠商│陪標廠商│ 底    價 │ 得標金額 │承辦人│保證廠商│
  ├──┼──────────┼───┼────┼────┼─────┼─────┼───┼────┤
  │一  │同仁村巷道修復工程  │850828│裕新營造│久大土包│150000元  │146000元  │未○○│芳洲土包│
  │二  │崙子村九分路工程    │850828│裕新營造│久大土包│129000元  │125000元  │未○○│芳洲土包│
  │三  │湳港村排水溝工程    │851030│裕新營造│芳洲、九│500000元  │495000元  │酉○○│芳洲土包│
  │    │                    │      │        │大土包  │          │          │      │        │
  │四  │新莊村排水溝工程    │851030│裕新營造│吉崧營造│500000元  │495000元  │酉○○│吉崧營造│
  │五  │東寧村巷道改善工程  │851030│裕新營造│芳洲、久│485000元  │480000元  │酉○○│大昇土包│
  │    │                    │      │        │大土包  │          │          │      │        │
  │六  │五汴巷道改善工程    │851030│裕新營造│久大土包│485000元  │480000元  │酉○○│芳洲土包│
  │七  │永安托兒所廣場工程  │851211│裕新營造│久大土包│80000元   │77500元   │酉○○│芳洲土包│
  │八  │第四公墓路面工程    │860130│裕新營造│吉崧營造│250000元  │248000元  │酉○○│久大土包│
  │九  │永靖重劃南北26路工程│860204│裕新營造│吉崧營造│0000000元 │0000000元 │酉○○│吉崧營造│
  │    │                    │      │        │、久大土│          │          │      │        │
  │    │                    │      │        │包      │          │          │      │        │
  │十  │陳厝厝排水修復工程  │860308│裕新營造│吉崧、先│0000000元 │0000000元 │未○○│佳陽營造│
  │    │                    │      │        │進營造  │          │          │      │        │
  │十一│福興村中肚巷工程    │860312│裕新營造│久大土包│375000元  │370000元  │酉○○│久大土包│
  │十二│永興村崙饒巷水溝工程│860312│裕新營造│吉崧營造│365000元  │360000元  │酉○○│久大土包│
  │十三│竹子村巷道改善工程  │860319│裕新營造│志隆土包│480000元  │470000元  │未○○│大昇土包│
  │    │                    │      │        │、佳陽營│          │          │      │        │
  │    │                    │      │        │造      │          │          │      │        │
  │十四│同安村巷道改善工程  │860326│裕新營造│芳洲土包│480000元  │476000元  │酉○○│勝利土包│
  │十五│同仁村巷道改善工程  │860331│裕新營造│芳洲土包│500000元  │497000元  │酉○○│勝利土包│
  │十六│光雲村巷道改善工程  │860425│裕新營造│志隆土包│480000元  │472000元  │未○○│久大土包│
  │十七│浮圳、新莊村道路工程│860424│裕新營造│佳陽營造│500000元  │496000元  │酉○○│久大土包│
  │十八│敦厚村巷道改善工程  │860425│裕新營造│志隆土包│480000元  │470000元  │未○○│大昇土包│
  │十九│浮圳村巷道改善工程  │860503│裕新營造│佳陽營造│290000元  │288000元  │酉○○│芳洲土包│
  │二十│敦厚村排水改善工程  │860607│裕新營造│佳陽營造│650000元  │648000元  │酉○○│佳陽營造│
  │二一│湳漧村東畔巷道工程  │860830│裕新營造│佳陽營造│500000元  │486000元  │酉○○│大昇土包│
  │二二│水尾路等巷道水溝工程│860830│裕新營造│佳陽營造│500000元  │485000元  │酉○○│大昇土包│
  │二三│五汴、新莊村巷道工程│860930│裕新營造│吉崧營造│300000元  │288000元  │未○○│久大土包│
  │    │                    │      │        │、芳洲土│          │          │      │        │
  │    │                    │      │        │包      │          │          │      │        │
  │二四│竹中、竹后巷水溝工程│861030│裕新營造│弘景營造│0000000元 │0000000元 │子○○│芳洲土包│
  │二五│同仁村東畔路工程    │861202│裕新營造│先進營造│0000000元 │0000000元 │未○○│芳洲土包│
  │二六│獨鰲路水溝改善工程  │861202│裕新營造│吉崧營造│0000000元 │0000000元 │未○○│芳洲土包│
  │二七│東西52路南北39路工程│870313│裕新營造│吉崧、集│0000000元 │0000000元 │未○○│勝利土包│
  │    │                    │      │        │益營造及│          │          │      │吉崧營造│
  │    │                    │      │        │芳洲土包│          │          │      │        │
  │二八│新莊排水改善工程    │871106│裕新營造│吉崧營造│0000000元 │0000000元 │未○○│健城、全│
  │二九│崙美村巷道排水工程  │871124│裕新營造│吉崧營造│289000元  │287500元  │未○○│勝利土包│
  │三十│羅厝排水改善工程    │871203│裕新營造│吉崧營造│0000000元 │0000000元 │未○○│吉崧營造│
  │三一│圳中巷排水改善工程  │880120│裕新營造│芳洲土包│0000000元 │0000000元 │未○○│大昇土包│
  │三二│永興村道路排水工程  │880409│裕新營造│吉崧、集│0000000元 │0000000元 │未○○│芳洲土包│
  │    │                    │      │        │益營造  │          │          │      │        │
  └──┴──────────┴───┴────┴────┴─────┴─────┴───┴────┘
附表六：永靖鄉公所發包基層建設小型工程一覽表(七)
  ┌──┬──────────┬───┬────┬────┬─────┬─────┬───┬────┐
  │編號│  工   程   名    稱│開標日│得標廠商│陪標廠商│  底    價│  得標金額│承辦人│保證廠商│
  ├──┼──────────┼───┼────┼────┼─────┼─────┼───┼────┤
  │一  │光雲村巷道改善工程  │870306│營泰營造│先亨營造│500000元  │480000元  │未○○│彰茂、聖│
  │    │                    │      │        │、創世紀│          │          │      │益營造  │
  │    │                    │      │        │土包    │          │          │      │        │
  │二  │五汴村五汴巷工程    │890629│營泰營造│弘景、明│160000元  │156000元  │未○○│國翔營造│
  │    │                    │      │        │益營造  │          │          │      │        │
  ├──┴──────────┴───┴────┴────┴─────┴─────┴───┴────┤
  │註明：                                                                                          │
  │前開工程係亥○○、辛○○夫妻向甲○○借牌得標，並由亥○○夫妻實際承包施作，合計為六十三萬六千元。│
  └────────────────────────────────────────────────┘
附表七：
  ┌──┬──────────┬───┬────┬─────┬─────┬─────┬───┬────┐
  │編號│     工 程 名 稱    │年月  │得標廠商│ 陪標廠商 │  底價    │ 得標金額 │承辦人│保證廠商│
  ├──┼──────────┼───┼────┼─────┼─────┼─────┼───┼────┤
  │ 一 │浮圳路245巷排水溝工 │8608  │弘景營造│富榮土包  │  500000元│  485000元│酉○○│明正營造│
  │    │程                  │      │        │          │          │          │      │        │
  │    │                    │      │        │          │          │          │      │        │
  │ 二 │東寧村重劃路改善工程│8608  │弘景營造│富榮土包  │  500000元│  490000元│酉○○│明正營造│
  │ 三 │永福路713巷橋樑工程 │8610  │弘景營造│吉崧、明正│ 0000000元│ 0000000元│子○○│國翔營造│
  │    │                    │      │        │集益、裕新│          │          │      │        │
  │ 四 │光雲村劉厝巷AC工程  │8710  │弘景營造│良太營造  │  169000元│  158000元│未○○│立益、明│
  │ 五 │光雲村東寧村巷道工程│8710  │弘景營造│良太營造  │  184000元│  170000元│未○○│立益、明│
  │ 六 │忠心二路拓寬工程    │8711  │弘景營造│振旺、進一│ 0000000元│ 0000000元│未○○│國翔營造│
  │ 七 │港漧村巷道排水工程  │8711  │弘景營造│啟祐營造  │  285000元│  283000元│酉○○│立益營造│
  │ 八 │崙子村巷道排水工程  │8711  │先亨營造│三興營造  │  289000元│  282000元│酉○○│        │
  │ 九 │湳港村巷道改善工程  │8711  │先亨營造│同進營造、│  492000元│  478000元│酉○○│明益營造│
  │    │                    │      │        │振旺營造  │          │          │      │        │
  │ 十 │新莊村巷道排水工程  │8712  │弘景營造│啟祐營造、│  297000元│  296000元│酉○○│立益營造│
  │    │                    │      │        │國翔營造  │          │          │      │        │
  │十一│永北村巷道排水工程  │8712  │弘景營造│啟祐營造  │  292000元│  291000元│酉○○│立益營造│
  │十二│東寧村巷道排水工程  │8712  │先亨營造│同進營造、│  288000元│  286800元│酉○○│明益營造│
  │    │                    │      │        │國翔營造  │          │          │      │        │
  │十三│浮圳村浮圳路AC工程  │8802  │弘景營造│振旺營造  │ 0000000元│ 0000000元│未○○│三興營造│
  │十四│羅厝排水護岸工程    │8804  │弘景營造│振旺營造  │  400000元│  396000元│未○○│國翔營造│
  │十五│福興村巷道改善工程  │8405  │吉崧營造│大昇土包  │  680000元│  677000元│未○○│立益營造│
  │十六│福興村巷道改善工程  │8504  │吉崧營造│聖益營造  │ 0000000元│ 0000000元│未○○│先進營造│
  │十七│竹子村巷道改善工程  │8504  │吉崧營造│聖益營造  │ 0000000元│ 0000000元│未○○│先進營造│
  │十八│湳漧古榕路修建工程  │8601  │吉崧營造│全興工程  │  440000元│  420000元│未○○│聖益營造│
  │十九│永靖重劃東西61路拓寬│8603  │吉崧營造│澧裕及大昇│ 0000000元│ 0000000元│未○○│全宏營造│
  │    │                    │      │        │土包      │          │          │      │        │
  │二十│湳墘村巷道改善工程  │8603  │吉崧營造│祥鎮營造  │  920000元│  886000元│未○○│裕新營造│
  │二一│崙子村排水溝工程    │8712  │吉崧營造│德森營造、│ 0000000元│ 0000000元│未○○│聖益、立│
  │    │                    │      │        │尚呂土包  │          │          │      │益營造  │
  │二二│中山路一段972巷工程 │840531│勝利土包│議價      │          │          │詹心怡│久大、芳│
  │二三│崙子村九分路454巷工 │840614│勝利土包│久大、芳洲│  645000元│  642000元│詹心怡│久大土包│
  │    │程                  │      │        │土包      │          │          │      │        │
  │二四│福興村排水溝工程    │840622│勝利土包│久大、芳洲│  275000元│  273000元│詹心怡│吉崧營造│
  │    │                    │      │        │土包      │          │          │      │        │
  │二五│獨鰲村巷道改善工程  │840622│勝利土包│大昇、芳洲│  480000元│  486000元│詹心怡│久大土包│
  │    │                    │      │        │土包      │          │          │      │吉崧營造│
  │二六│崙美村巷道改善工程  │840622│勝利土包│文吉、芳洲│  480000元│  480000元│詹心怡│大昇土包│
  │    │                    │      │        │土包      │          │          │      │吉崧營造│
  │二七│永靖東西42、43農路  │840630│勝利土包│群鼎、瑞隆│ 0000000元│ 0000000元│子○○│久大土包│
  │    │                    │      │        │營造      │          │          │      │        │
  │二八│五汴村巷道改善工程  │841212│勝利土包│大昇土包  │ 0000000元│  130000元│酉○○│久大土包│
  │二九│福興村巷道改善工程  │840622│勝利土包│大昇土包  │  480000元│  480000元│詹心怡│久大土包│
  │三十│永南村巷道改善工程  │841212│勝利土包│大昇土包  │   41000元│   41000元│酉○○│久大土包│
  │三一│崙子、東寧村巷道工程│841212│勝利土包│大昇土包  │  190000元│  186000元│酉○○│久大土包│
  │三二│同仁農路改善工程    │850113│勝利土包│群鼎、宜進│ 0000000元│ 0000000元│子○○│吉崧營造│
  │    │                    │      │        │營造      │          │          │      │        │
  │三三│港西村排水溝工程    │850130│勝利土包│大昇土包  │  495000元│  490000元│酉○○│久大、芳│
  │三四│湳港村巷道工程      │850130│勝利土包│大昇土包  │  500000元│  493000元│酉○○│久大、芳│
  │三五│五福村巷道排水工程  │850130│勝利土包│大昇土包  │  500000元│  496500元│酉○○│芳洲土包│
  │三六│永南村巷道改善工程  │850422│勝利土包│大昇土包、│  500000元│  487000元│酉○○│芳洲土包│
  │    │                    │      │        │群鼎營造  │          │          │      │        │
  │三七│竹子村欄杆工程      │850422│勝利土包│大昇土包、│  780000元│  765000元│酉○○│久大土包│
  │    │                    │      │        │群鼎營造  │          │          │      │        │
  │三八│同安活動中心改善工程│850422│勝利土包│群鼎營造、│  580000元│  566000元│酉○○│大昇土包│
  │    │                    │      │        │大昇土包  │          │          │      │        │
  │三九│竹子村巷道改善工程  │850427│勝利土包│大昇土包、│  485000元│  480000元│酉○○│芳洲土包│
  │    │                    │      │        │群鼎營造  │          │          │      │        │
  │四十│福興村巷道改善工程  │850427│勝利土包│大昇土包、│  490000元│  483000元│酉○○│芳洲土包│
  │    │                    │      │        │群鼎營造  │          │          │      │        │
  │四一│光雲村道路改善工程  │850430│勝利土包│群鼎營造  │ 0000000元│ 0000000元│未○○│芳洲土包│
  │四二│港西村排水溝工程    │850510│勝利土包│大昇土包  │ 0000000元│ 0000000元│未○○│久大土包│
  │四三│湳墘村道路改善工程  │850514│勝利土包│澧裕土包及│ 0000000元│ 0000000元│未○○│久大土包│
  │    │                    │      │        │群鼎、祥鎮│          │          │      │        │
  │    │                    │      │        │營造      │          │          │      │        │
  │四四│浮圳村巷道排水工程  │851030│勝利土包│大昇土包  │  485000元│  481000元│酉○○│芳洲土包│
  │四五│五福村巷道排水工程  │851030│勝利土包│大昇土包  │  463000元│  460000元│酉○○│久大土包│
  │四六│湳港村巷道改善工程  │860319│勝利土包│群鼎營造、│  490000元│  472000元│未○○│芳洲土包│
  │    │                    │      │        │大昇土包  │          │          │      │        │
  │四七│五汴村巷道改善工程  │860319│勝利土包│群鼎營造、│  500000元│  495000元│未○○│久大土包│
  │    │                    │      │        │大昇土包  │          │          │      │        │
  │四八│五汴排水改善工程    │860319│勝利土包│祥鎮營造  │ 0000000元│ 0000000元│未○○│裕新營造│
  │四九│竹子村擋土牆工程    │860424│勝利土包│澧裕土包  │  330000元│  327000元│酉○○│久大土包│
  │五十│福興農路改善工程    │871106│勝利土包│大昇土包  │ 0000000元│ 0000000元│未○○│        │
  │五一│獨鰲村巷道排水工程  │871124│勝利土包│新晟土包  │          │          │      │        │
  │五二│永東村巷道排水工程  │871124│勝利土包│大昇、聯興│  289000元│  286000元│酉○○│芳洲土包│
  │    │                    │      │        │土包      │          │          │      │        │
  │五三│同仁村巷道修復工程  │850828│裕新營造│大昇土包  │  150000元│  146000元│未○○│芳洲土包│
  │五四│崙子村九分路工程    │850828│裕新營造│大昇土包  │  129000元│  125000元│未○○│芳洲土包│
  │五五│新莊村排水溝工程    │851030│裕新營造│大昇土包  │  500000元│  495000元│酉○○│吉崧營造│
  │五六│五汴巷道改善工程    │851030│裕新營造│大昇土包  │  485000元│  480000元│酉○○│芳洲土包│
  │五七│永安托兒所廣場工程  │851211│裕新營造│大昇土包  │   80000元│   77500元│酉○○│芳洲土包│
  │五八│永靖重劃南北26路工程│860204│裕新營造│信溢營造  │ 0000000元│ 0000000元│未○○│吉崧營造│
  │五九│新莊活動中心改善工程│860217│裕新營造│大昇土包  │  171000元│  170000元│酉○○│大昇土包│
  │六十│陳厝厝排水修復工程  │860308│裕新營造│祥鎮營造  │ 0000000元│ 0000000元│未○○│佳陽營造│
  │六一│福興村中肚巷工程    │860312│裕新營造│大昇土包  │  375000元│  370000元│酉○○│久大土包│
  │六二│永興村崙饒巷水溝工程│860312│裕新營造│大昇土包  │  365000元│  360000元│酉○○│久大土包│
  │六三│同安村巷道改善工程  │860326│裕新營造│大昇土包  │  480000元│  476000元│酉○○│勝利土包│
  │六四│同安村巷道改善工程  │860331│裕新營造│大昇土包  │  500000元│  497000元│酉○○│勝利土包│
  │六五│光雲村巷道改善工程  │860425│裕新營造│大昇土包  │  480000元│  472000元│未○○│久大土包│
  │六六│浮圳、新莊村道路工程│860424│裕新營造│信溢營造  │  500000元│  496000元│酉○○│久大土包│
  │六七│敦厚村巷道改善工程  │860425│裕新營造│大昇土包  │  480000元│  470000元│未○○│大昇土包│
  │六八│浮圳村巷道改善工程  │860503│裕新營造│信溢營造  │  290000元│  288000元│酉○○│芳洲土包│
  │六九│敦厚村巷道改善工程  │860607│裕新營造│信溢營造  │  650000元│  648000元│酉○○│佳陽營造│
  │七十│湳墘村東畔巷道工程  │860830│裕新營造│祥鎮營造  │  500000元│  486000元│酉○○│大昇土包│
  │七一│水尾路等巷道水溝工程│860830│裕新營造│祥鎮營造  │  500000元│  485000元│酉○○│大昇土包│
  │七二│竹中、竹后巷水溝工程│861030│裕新營造│健城、啟祐│ 0000000元│ 0000000元│子○○│芳洲土包│
  │    │                    │      │        │營造      │          │          │      │吉崧營造│
  │七三│東寧村巷道排水工程  │861202│裕新營造│健城、全藝│ 0000000元│ 0000000元│酉○○│芳洲土包│
  │    │                    │      │        │營造      │          │          │      │        │
  │七四│同仁村東畔路工程    │861202│裕新營造│健城營造  │ 0000000元│ 0000000元│未○○│芳洲土包│
  │七五│源豐埤改善工程      │861204│裕新營造│健城、肇益│ 0000000元│  181000元│未○○│勝利土包│
  │    │                    │      │        │營造      │          │          │      │        │
  │七六│獨鰲路水溝改善工程  │861202│裕新營造│全藝營造  │ 0000000元│ 0000000元│未○○│芳洲土包│
  │七七│光雲村劉厝巷排水工程│861202│裕新營造│健城、全藝│ 0000000元│ 0000000元│酉○○│芳洲土包│
  │    │                    │      │        │營造      │          │          │      │        │
  │七八│東西52路南北39路工程│870313│裕新營造│全藝、肇益│ 0000000元│ 0000000元│未○○│勝利土包│
  │    │                    │      │        │營造      │          │          │      │吉崧營造│
  │七九│福興排水改善工程    │871029│裕新營造│肇益、全藝│ 0000000元│ 0000000元│未○○│吉崧營造│
  │    │                    │      │        │營造      │          │          │      │        │
  │八十│新莊排水改善工程    │871106│裕新營造│新晟、聯與│ 0000000元│ 0000000元│未○○│健城、全│
  │    │                    │      │        │、錫樟土包│          │          │      │藝營造  │
  │八一│崙美村巷道排水工程  │871124│裕新營造│信溢營造  │  289000元│  287500元│未○○│勝利土包│
  │八二│羅厝排水改善工程    │871203│裕新營造│聖益、信益│ 0000000元│ 0000000元│未○○│吉崧營造│
  │    │                    │      │        │營造及新晟│          │          │      │        │
  │    │                    │      │        │、聯與土包│          │          │      │        │
  │八三│圳中巷排水改善工程  │880120│裕新營造│聖益、良太│ 0000000元│ 0000000元│未○○│大昇土包│
  │    │                    │      │        │營造      │          │          │      │吉崧營造│
  │八四│永興村道路排水工程  │880409│裕新營造│肇益、良太│ 0000000元│ 0000000元│未○○│芳洲土包│
  │    │                    │      │        │、小土營造│          │          │      │        │
  └──┴──────────┴───┴────┴─────┴─────┴─────┴───┴────┘
附表八：（即起訴書所指附表四：永靖鄉公所發包基層建設小型
        工程一覽表(四)及起訴書所指附表七：永靖鄉公所發包基
        層建設小型工程一覽表(七)編號一、四）
  ┌──┬──────────┬──┬────┬─────┬─────┬─────┬───┬────┐
  │編號│     工 程 名 稱    │年別│得標廠商│ 陪標廠商 │   底價   │ 得標金額 │承辦人│保證廠商│
  ├──┼──────────┼──┼────┼─────┼─────┼─────┼───┼────┤
  │ 一 │敦厚村頂崁巷道工程  │8703│明正營造│集益、營泰│  488000元│  487000元│酉○○│明益營造│
  │    │                    │    │        │營造      │          │          │      │        │
  │ 二 │獨鰲村巷道排水工程  │8703│立益營造│集益、營泰│  480000元│  479000元│酉○○│        │
  │    │                    │    │        │營造      │          │          │      │        │
  │ 三 │港西村巷道改善工程  │8703│集益營造│明正營造、│  472000元│  471000元│未○○│營泰營造│
  │    │                    │    │        │芳洲土包  │          │          │      │        │
  │ 四 │福興村巷道改善工程  │8706│明正營造│弘景營造  │   80000元│   78000元│酉○○│先亨營造│
  │ 五 │四芳村巷道排水工程  │8711│立益營造│營泰、同進│  298000元│  289000元│酉○○│先亨營造│
  │    │                    │    │        │營造      │          │          │      │        │
  │ 六 │湳港村巷道排水工程  │8711│集益營造│益國、三興│  300000元│  292000元│酉○○│弘景營造│
  │    │                    │    │        │營造      │          │          │      │        │
  │ 七 │光雲村巷道排水工程  │8711│集益營造│益國、國翔│  298000元│  298000元│酉○○│弘景營造│
  │    │                    │    │        │營造      │          │          │      │        │
  │ 八 │永南村巷道排水工程  │8711│立益營造│同進、三興│  292000元│  290000元│酉○○│弘景營造│
  │    │                    │    │        │營造      │          │          │      │        │
  │ 九 │東寧村巷道改善工程  │8812│志隆土包│芳洲、詠昌│  460000元│  438000元│未○○│        │
  │    │                    │    │        │土包      │          │          │      │        │
  │ 十 │五福農路改善工程    │8812│集益營造│立益、延維│ 0000000元│ 0000000元│未○○│先亨營造│
  │    │                    │    │        │營造      │          │          │      │        │
  │十一│永靖鄉道路工程      │8608│營泰營造│佳陽營造、│ 0000000元│ 0000000元│酉○○│彰茂、聖│
  │    │                    │    │        │俊昇土包  │          │          │      │益營造  │
  │十二│永靖鄉道路工程      │8710│營泰營造│詠泰、振旺│ 0000000元│ 0000000元│酉○○│立益、聖│
  │    │                    │    │        │、政流營造│          │          │      │益營造  │
  │    │                    │    │        │及啟林土包│          │          │      │        │
  └──┴──────────┴──┴────┴─────┴─────┴─────┴───┴────┘
附表九：
┌──┬────┬────────────┬────┬──────────┐
│編號│得標廠商│    工   程   名   稱   │開標日期│  其 他 投 標 廠 商 │
├──┼────┼────────────┼────┼──────────┤
│ｎ1 │全富公司│大厝溝圳支線排水改善工程│89.6.21 │詮豐、民偉、營泰    │
├──┼────┼────────────┼────┼──────────┤
│ｎ2 │        │下崙村排水改善工程      │89.6.21 │焌源、世豐、裕新    │
├──┼────┼────────────┼────┼──────────┤
│ｎ3 │        │鶴鳴村排水改善工程      │89.6.22 │詮豐、民偉、營泰    │
├──┼────┼────────────┼────┼──────────┤
│ｎ4 │        │曾厝支線排水改善工程    │89.6.22 │詮豐、正期、萬伯    │
├──┼────┼────────────┼────┼──────────┤
│ｎ5 │        │茄苳林支線排水改善工程  │89.6.27 │詮豐、民偉、營泰    │
├──┼────┼────────────┼────┼──────────┤
│ｎ6 │裕新公司│板本支線排水改善工程    │89.6.21 │詮豐、世豐、佳園    │
├──┼────┼────────────┼────┼──────────┤
│ｎ7 │        │曾厝村排水改善工程      │89.6.22 │佳園、民偉、營泰    │
├──┼────┼────────────┼────┼──────────┤
│ｎ8 │        │秀水支線排水改善工程    │89.6.27 │世豐、正期、營泰    │
├──┼────┼────────────┼────┼──────────┤
│ｎ9 │萬伯公司│安東村排水改善工程      │89.6.21 │世豐、全富、正期    │
├──┼────┼────────────┼────┼──────────┤
│ｎ10│        │金興支線排水改善工程    │89.6.21 │世豐、正期、營泰    │
├──┼────┼────────────┼────┼──────────┤
│ｎ11│        │莊雅村排水改善工程      │89.6.22 │世豐、正期、營泰    │
├──┼────┼────────────┼────┼──────────┤
│ｎ12│        │金陵村排水改善工程      │89.6.22 │佳園、全富、正期    │
├──┼────┼────────────┼────┼──────────┤
│ｎ13│        │慶豐西圳支線排水改善工程│89.6.27 │世豐、正期、民偉    │
├──┼────┼────────────┼────┼──────────┤
│ｎ14│        │下崙支線排水改善工程    │89.6.27 │詮豐、全富、勝利    │
├──┼────┼────────────┼────┼──────────┤
│ｎ15│勝利土木│陝西支線排水改善工程    │89.6.21 │佳園、民偉、營泰    │
├──┼────┼────────────┼────┼──────────┤
│ｎ16│        │福安村排水工程          │89.6.22 │詮豐、世豐、佳園    │
├──┼────┼────────────┼────┼──────────┤
│ｎ17│        │埔崙村排水改善工程      │89.6.22 │焌源、世豐、全富    │
├──┼────┼────────────┼────┼──────────┤
│ｎ18│        │秀水村排水改善工程      │89.6.22 │詮豐、正期、焌源    │
├──┼────┼────────────┼────┼──────────┤
│ｎ19│焌源公司│番社支線排水改善工程    │89.6.21 │正期、民偉、營泰    │
├──┼────┼────────────┼────┼──────────┤
│ｎ20│        │金興村排水改善工程      │89.6.21 │佳園、民偉、萬伯    │
├──┼────┼────────────┼────┼──────────┤
│ｎ21│        │安溪村排水改善工程      │89.6.22 │正期、民偉、營泰    │
├──┼────┼────────────┼────┼──────────┤
│ｎ22│        │義興村排水改善工程      │89.6.22 │佳園、民偉、萬伯    │
├──┼────┼────────────┼────┼──────────┤
│ｎ23│        │石苟支線排水改善工程    │89.6.27 │詮豐、正期、佳園    │
└──┴────┴────────────┴────┴──────────┘


司法院資訊處製作；財團法人民間司法改革基金會備份。
